---
title: "NC (036570) 기업 분석 보고서"
subtitle: "Alpha Hunter Hidden Gem Week 22 — 게임 산업의 불사조, AION 2로 깨어난 턴어라운드의 신호탄"
author: "Alpha Hunter × Chimera AI"
date: "2026-05-26"
format:
  html:
    theme:
      dark: darkly
      light: flatly
    toc: true
    toc-depth: 3
    number-sections: true
    code-fold: true
    smooth-scroll: true
    embed-resources: true
    lightbox: true
knitr:
  opts_chunk:
    dev: ragg_png
    dpi: 150
execute:
  echo: false
  warning: false
  message: false
---

```{r}
#| label: setup
#| include: false
library(ggplot2)
library(scales)
library(dplyr)
library(tidyr)
library(ragg)
library(jsonlite)

kfont <- "Noto Sans CJK KR"

theme_hunter <- function(base_size = 13) {
  theme_minimal(base_size = base_size) +
    theme(
      plot.background = element_rect(fill = "#1a1a2e", color = NA),
      panel.background = element_rect(fill = "#1a1a2e", color = NA),
      panel.grid.major = element_line(color = "#2a2a4a", linewidth = 0.3),
      panel.grid.minor = element_blank(),
      text = element_text(family = kfont, color = "#e4e4ec"),
      axis.text = element_text(color = "#aaaaaa"),
      axis.title = element_text(color = "#cccccc", size = rel(0.9)),
      plot.title = element_text(color = "#f59e0b", face = "bold", size = rel(1.2)),
      plot.subtitle = element_text(color = "#888888", size = rel(0.85)),
      plot.caption = element_text(color = "#666666", size = rel(0.7)),
      legend.background = element_rect(fill = "#1a1a2e", color = NA),
      legend.text = element_text(color = "#cccccc"),
      legend.title = element_text(color = "#f59e0b"),
      strip.text = element_text(color = "#f59e0b", face = "bold")
    )
}

c_amber <- "#f59e0b"
c_blue <- "#3b82f6"
c_green <- "#10b981"
c_red <- "#ef4444"
c_purple <- "#8b5cf6"
c_gray <- "#6b7280"
c_cyan <- "#06b6d4"
```

# 기업 개요 {.unnumbered}

| 항목 | 내용 |
|:---|:---|
| **종목명** | NC (036570.KS) |
| **업종** | 게임 (Electronic Gaming & Multimedia) |
| **핵심 IP** | AION 2, 리니지 시리즈, TL(쓰론앤리버티), 블레이드&소울 |
| **시총** | 약 5.3조원 |
| **현재가** | 271,500원 |
| **Forward PER** | 11.7x |
| **EV/EBITDA** | 16.8x |
| **컨센서스** | Buy (23명 애널리스트) |
| **SEPA 점수** | 8/8 (Stage 2 완벽) |

## 투자 포인트 요약

> **"2024년 적자의 늪에서 AION 2로 화려하게 부활 — Q1 영업이익 +2,070% YoY, 매출 가이던스 2.5조원 상향"**

1. **Q1 2026 깜짝 실적** — 매출 5,574억원(+55% YoY), 영업이익 1,133억원(+2,070% YoY), 영업이익률 20.3%
2. **AION 2 글로벌 흥행** — 한국·대만 대성공, 북미·유럽 확장 예정(2026 하반기)
3. **연간 매출 가이던스 2.5조원** — 경영진 자신감, 내부 목표는 더 높음
4. **넷캐시 1.7조원** — 현금 2.07조 vs 부채 3,472억, 재무건전성 최상
5. **SEPA 8/8 완벽한 Stage 2** — 52주 고가 근접, 모든 이동평균선 정배열

::: {.callout-important}
## 면책 고지
이 프로젝트는 가상 투자 시뮬레이션 목적으로 작성되었습니다. 실제 투자 권유가 아닙니다.
:::

# SEPA 트렌드 템플릿

```{r}
#| label: fig-sepa
#| fig-cap: "NC SEPA 트렌드 템플릿 — Stage 2 완벽 진입 (8/8)"
#| lightbox: true
#| fig-width: 10
#| fig-height: 6

price_data <- read.csv("../nc_price_data.csv")
price_data$Date <- as.Date(price_data$Date)

price_data <- price_data %>%
  arrange(Date) %>%
  mutate(
    MA50 = zoo::rollmean(Close, 50, fill = NA, align = "right"),
    MA150 = zoo::rollmean(Close, 150, fill = NA, align = "right"),
    MA200 = zoo::rollmean(Close, 200, fill = NA, align = "right")
  )

plot_data <- price_data %>%
  select(Date, Close, MA50, MA150, MA200) %>%
  pivot_longer(-Date, names_to = "Series", values_to = "Price") %>%
  mutate(Series = factor(Series, levels = c("Close", "MA50", "MA150", "MA200"),
                         labels = c("종가", "50일 이평", "150일 이평", "200일 이평")))

ggplot(plot_data, aes(x = Date, y = Price, color = Series)) +
  geom_line(aes(linewidth = Series), na.rm = TRUE) +
  scale_linewidth_manual(values = c(0.8, 0.6, 0.6, 0.6)) +
  scale_color_manual(values = c(c_amber, c_cyan, c_blue, c_purple)) +
  annotate("label", x = max(price_data$Date) - 30, y = max(price_data$Close, na.rm = TRUE) * 0.95,
           label = "Stage 2\n8/8 PASS", fill = "#10b981", color = "white",
           fontface = "bold", size = 4, family = kfont) +
  labs(
    title = "NC — SEPA 트렌드 템플릿",
    subtitle = "현재가 > MA50 > MA150 > MA200 (완벽 정배열) | Stage 2 확인",
    x = NULL, y = "주가 (원)", color = NULL, linewidth = NULL,
    caption = "데이터: Yahoo Finance | Alpha Hunter × Chimera AI"
  ) +
  scale_y_continuous(labels = comma) +
  theme_hunter() +
  theme(legend.position = "bottom")
```

**SEPA 체크리스트 (8/8 통과):**

- ✅ 현재가(271,500) > 150일 이평선 & 200일 이평선
- ✅ 150일 이평선 > 200일 이평선
- ✅ 200일 이평선 1개월 이상 상승추세
- ✅ 50일 이평선 > 150일 이평선 & 200일 이평선
- ✅ 현재가 > 50일 이평선
- ✅ 현재가(271,500) ≥ 52주 저가(151,140) × 1.30 = 196,482
- ✅ 현재가(271,500) ≥ 52주 고가(279,000) × 0.75 = 209,250
- ✅ 상대강도(RS) — 6개월 수익률 +21.5%

# 주가 추이 (52주)

```{r}
#| label: fig-price52
#| fig-cap: "NC 52주 주가 추이 — 52주 고가 근접, 강력한 상승 모멘텀"
#| lightbox: true
#| fig-width: 10
#| fig-height: 6

high_52w <- max(price_data$Close, na.rm = TRUE)
low_52w <- min(price_data$Close, na.rm = TRUE)
current <- tail(price_data$Close, 1)

pct_from_high <- round((current / high_52w - 1) * 100, 1)
pct_from_low <- round((current / low_52w - 1) * 100, 1)

ggplot(price_data, aes(x = Date, y = Close)) +
  geom_area(fill = c_amber, alpha = 0.15) +
  geom_line(color = c_amber, linewidth = 0.8) +
  geom_hline(yintercept = high_52w, linetype = "dashed", color = c_green, linewidth = 0.5) +
  geom_hline(yintercept = low_52w, linetype = "dashed", color = c_red, linewidth = 0.5) +
  annotate("text", x = min(price_data$Date) + 10, y = high_52w + 5000,
           label = paste0("52주 고가: ", format(high_52w, big.mark = ","), "원"),
           color = c_green, size = 3.5, hjust = 0, family = kfont) +
  annotate("text", x = min(price_data$Date) + 10, y = low_52w - 5000,
           label = paste0("52주 저가: ", format(low_52w, big.mark = ","), "원"),
           color = c_red, size = 3.5, hjust = 0, family = kfont) +
  annotate("label", x = max(price_data$Date) - 60, y = current + 10000,
           label = paste0("현재: ", format(current, big.mark = ","), "원\n",
                         "고가 대비: ", pct_from_high, "%\n",
                         "저가 대비: +", pct_from_low, "%"),
           fill = "#2a2a4a", color = c_amber, size = 3.2, family = kfont) +
  labs(
    title = "NC — 52주 주가 추이",
    subtitle = paste0("52주 저가 대비 +", pct_from_low, "% 상승 | 52주 고가까지 ", abs(pct_from_high), "% 남음"),
    x = NULL, y = "주가 (원)",
    caption = "데이터: Yahoo Finance | Alpha Hunter × Chimera AI"
  ) +
  scale_y_continuous(labels = comma) +
  theme_hunter()
```

# 실적 추이 (매출/영업이익)

```{r}
#| label: fig-earnings
#| fig-cap: "NC 분기별 실적 추이 — Q1 2026 턴어라운드 확정, 매출 +55% YoY 가속"
#| lightbox: true
#| fig-width: 10
#| fig-height: 6

earnings <- data.frame(
  Quarter = c("Q1'25", "Q2'25", "Q3'25", "Q4'25", "Q1'26"),
  Revenue = c(3603, 3824, 3600, 4042, 5574),
  Operating = c(52, 151, -75, 32, 1133)
)
earnings$Quarter <- factor(earnings$Quarter, levels = earnings$Quarter)

earnings_long <- earnings %>%
  pivot_longer(-Quarter, names_to = "Metric", values_to = "Value") %>%
  mutate(Metric = ifelse(Metric == "Revenue", "매출", "영업이익"))

ggplot(earnings_long, aes(x = Quarter, y = Value, fill = Metric)) +
  geom_col(position = "dodge", width = 0.6) +
  geom_text(aes(label = paste0(format(Value, big.mark = ","), "억")),
            position = position_dodge(width = 0.6), vjust = -0.5,
            color = "#cccccc", size = 3.2, family = kfont) +
  scale_fill_manual(values = c(c_amber, c_green)) +
  labs(
    title = "NC — 분기별 매출/영업이익 추이",
    subtitle = "Q1 2026: 매출 5,574억(+55% YoY) | 영업이익 1,133억(+2,070% YoY)",
    x = NULL, y = "금액 (억원)", fill = NULL,
    caption = "데이터: yfinance | Alpha Hunter × Chimera AI"
  ) +
  scale_y_continuous(labels = comma) +
  theme_hunter() +
  theme(legend.position = "bottom")
```

**실적 분석:**

- **2024년 연간 영업적자 -1,077억원** → 2025년 흑자 전환(161억원) → **2026 Q1 단분기 1,133억원** 폭발
- 매출 가속: Q4'25 4,042억 → Q1'26 5,574억 (+38% QoQ)
- AION 2 + 리니지 클래식 + 모바일 캐주얼 사업의 3박자 성장
- **연간 매출 가이던스 2.5조원** (2025년 1.51조 대비 +66%)

# 밸류에이션 비교 (동종업종)

```{r}
#| label: fig-valuation
#| fig-cap: "NC vs 동종업종 밸류에이션 비교 — Forward PER 11.7x로 상대적 저평가"
#| lightbox: true
#| fig-width: 10
#| fig-height: 6

peers <- data.frame(
  Company = c("NC", "크래프톤", "넷마블", "펄어비스", "컴투스", "카카오게임즈"),
  Fwd_PE = c(11.7, 10.1, 10.1, 25.6, 8.7, 12.8),
  Rev_Growth = c(54.7, 56.9, 4.5, -0.2, -4.2, -25.8),
  Op_Margin = c(20.3, 30.0, 8.5, 12.0, 5.0, -5.0),
  stringsAsFactors = FALSE
)

peers$highlight <- ifelse(peers$Company == "NC", "NC", "동종업종")

p1 <- ggplot(peers, aes(x = reorder(Company, -Fwd_PE), y = Fwd_PE, fill = highlight)) +
  geom_col(width = 0.6) +
  geom_text(aes(label = paste0(Fwd_PE, "x")), vjust = -0.5,
            color = "#cccccc", size = 3.5, family = kfont) +
  scale_fill_manual(values = c(c_amber, c_gray)) +
  labs(title = "Forward PER 비교", x = NULL, y = "Fwd PER (배)", fill = NULL) +
  theme_hunter() +
  theme(legend.position = "none", axis.text.x = element_text(angle = 30, hjust = 1))

p2 <- ggplot(peers, aes(x = reorder(Company, -Rev_Growth), y = Rev_Growth, fill = highlight)) +
  geom_col(width = 0.6) +
  geom_text(aes(label = paste0(Rev_Growth, "%")), vjust = ifelse(peers$Rev_Growth >= 0, -0.5, 1.5),
            color = "#cccccc", size = 3.5, family = kfont) +
  scale_fill_manual(values = c(c_amber, c_gray)) +
  geom_hline(yintercept = 0, color = "#444444", linewidth = 0.3) +
  labs(title = "매출 성장률 비교", x = NULL, y = "매출성장 (%)", fill = NULL) +
  theme_hunter() +
  theme(legend.position = "none", axis.text.x = element_text(angle = 30, hjust = 1))

gridExtra::grid.arrange(p1, p2, ncol = 2)
```

**밸류에이션 핵심:**

- NC의 Fwd PER 11.7x는 매출 성장률 54.7%를 고려하면 **PEG 0.21** — 극단적 저평가
- 크래프톤(10.1x)과 비슷한 PER이지만 턴어라운드 모멘텀은 NC가 더 강력
- 애널리스트 목표가 평균 335,652원 (현재가 대비 +23.6% 상승 여력)

# 워런 버핏 해자 레이더 차트

```{r}
#| label: fig-moat
#| fig-cap: "NC 해자(Moat) 분석 — IP 파워와 전환비용이 핵심 경쟁우위"
#| lightbox: true
#| fig-width: 8
#| fig-height: 8

moat <- data.frame(
  Factor = c("브랜드 파워\n(리니지 IP 30년)", "전환비용\n(게임 내 자산 고착)", "네트워크 효과\n(MMORPG 길드)",
             "비용우위\n(자체 엔진)", "무형자산\n(IP 포트폴리오)", "규모의 경제\n(글로벌 퍼블리싱)"),
  Score = c(9, 8, 7, 6, 8, 7),
  stringsAsFactors = FALSE
)
moat$Factor <- factor(moat$Factor, levels = moat$Factor)
n <- nrow(moat)
angles <- seq(0, 2 * pi, length.out = n + 1)[1:n]

moat$x <- moat$Score * cos(angles - pi/2)
moat$y <- moat$Score * sin(angles - pi/2)
moat_closed <- rbind(moat, moat[1, ])

grid_data <- expand.grid(r = c(2, 4, 6, 8, 10), angle = angles)
grid_data$x <- grid_data$r * cos(grid_data$angle - pi/2)
grid_data$y <- grid_data$r * sin(grid_data$angle - pi/2)

label_r <- 11
label_data <- data.frame(
  x = label_r * cos(angles - pi/2),
  y = label_r * sin(angles - pi/2),
  label = moat$Factor
)

circles_list <- lapply(c(2, 4, 6, 8, 10), function(r) {
  circle <- data.frame(
    x = r * cos(seq(0, 2*pi, length.out = 100)),
    y = r * sin(seq(0, 2*pi, length.out = 100))
  )
  geom_path(data = circle, aes(x = x, y = y), color = "#2a2a4a", linewidth = 0.2)
})

spokes <- data.frame(
  x = 0, y = 0,
  xend = 10 * cos(angles - pi/2),
  yend = 10 * sin(angles - pi/2)
)

p <- ggplot() +
  geom_segment(data = spokes, aes(x = x, y = y, xend = xend, yend = yend),
               color = "#2a2a4a", linewidth = 0.2) +
  geom_polygon(data = moat_closed, aes(x = x, y = y),
               fill = c_amber, alpha = 0.25, color = c_amber, linewidth = 1) +
  geom_point(data = moat, aes(x = x, y = y), color = c_amber, size = 3) +
  geom_text(data = moat, aes(x = x * 1.15, y = y * 1.15,
            label = paste0(Score, "/10")),
            color = c_green, size = 3.5, fontface = "bold", family = kfont) +
  geom_text(data = label_data, aes(x = x, y = y, label = label),
            color = "#cccccc", size = 3, family = kfont) +
  coord_fixed() +
  labs(
    title = "NC — 워런 버핏 해자 분석",
    subtitle = "평균 해자 점수: 7.5/10 | 리니지 IP + MMORPG 전환비용이 핵심",
    caption = "Alpha Hunter × Chimera AI"
  ) +
  theme_hunter() +
  theme(axis.text = element_blank(), axis.title = element_blank(),
        panel.grid = element_blank())

for (layer in circles_list) p <- p + layer
p
```

**해자 분석:**

- **브랜드 파워 (9/10):** 리니지 IP는 30년 역사, 한국 게임 산업의 상징. AION, B&S 등 다중 IP 보유
- **전환비용 (8/10):** MMORPG 특성상 수년간 투자한 캐릭터·아이템에 대한 고착 효과
- **무형자산 (8/10):** 자체 게임 엔진(UE5 커스텀), AI 기술(VARCO LLM), 다수 IP 저작권

# 피터 린치 스토리 점수

```{r}
#| label: fig-lynch
#| fig-cap: "NC 피터 린치 스토리 점수 — 턴어라운드 플레이로 총점 8.1/10"
#| lightbox: true
#| fig-width: 10
#| fig-height: 6

lynch <- data.frame(
  Category = c("사업 이해도", "성장 스토리", "재무 건전성",
                "밸류에이션", "경영진 역량", "카탈리스트",
                "위험 관리", "독점적 지위"),
  Score = c(9, 8.5, 9, 8, 7.5, 8.5, 7, 7.5),
  stringsAsFactors = FALSE
)

lynch <- lynch %>% arrange(Score)
lynch$Category <- factor(lynch$Category, levels = lynch$Category)

ggplot(lynch, aes(x = Category, y = Score, fill = Score)) +
  geom_col(width = 0.6) +
  geom_text(aes(label = Score), hjust = -0.3, color = "#cccccc", size = 3.8, family = kfont) +
  scale_fill_gradient(low = c_blue, high = c_amber) +
  coord_flip(ylim = c(0, 10.5)) +
  geom_hline(yintercept = mean(lynch$Score), linetype = "dashed", color = c_green, linewidth = 0.5) +
  annotate("text", x = 1, y = mean(lynch$Score) + 0.3,
           label = paste0("평균: ", round(mean(lynch$Score), 1)),
           color = c_green, size = 3.5, family = kfont) +
  labs(
    title = "NC — 피터 린치 스토리 점수",
    subtitle = "턴어라운드 카테고리 | 총점 8.1/10",
    x = NULL, y = "점수 (10점 만점)", fill = NULL,
    caption = "Alpha Hunter × Chimera AI"
  ) +
  theme_hunter() +
  theme(legend.position = "none")
```

**린치 분류: 턴어라운드(Turnaround)**

- 2024년 연간 영업적자 → 2026년 Q1 영업이익률 20% 회복 — 전형적 턴어라운드
- **사업 이해도 (9/10):** 누구나 아는 게임 회사, 리니지·AION 브랜드
- **재무 건전성 (9/10):** 넷캐시 1.7조원, 부채비율 9.8%
- **카탈리스트 (8.5/10):** AION 2 글로벌 확장, 신작 파이프라인, AI 사업

# 리스크 팩터 대시보드

```{r}
#| label: fig-risk
#| fig-cap: "NC 리스크 팩터 대시보드 — 신작 의존도와 게임 산업 특성 리스크 존재"
#| lightbox: true
#| fig-width: 10
#| fig-height: 6

risks <- data.frame(
  Risk = c("신작 매출\n지속성 불확실", "게임 규제\n리스크", "인력 유출\n(구조조정 후유증)",
           "경쟁 심화\n(크래프톤 등)", "환율\n변동성", "리니지 IP\n노후화"),
  Impact = c(8, 5, 6, 7, 4, 5),
  Probability = c(6, 3, 5, 6, 5, 4),
  stringsAsFactors = FALSE
)

risks$RiskScore <- risks$Impact * risks$Probability / 10
risks$Color <- ifelse(risks$RiskScore >= 4, c_red,
               ifelse(risks$RiskScore >= 2.5, c_amber, c_green))

ggplot(risks, aes(x = Probability, y = Impact)) +
  annotate("rect", xmin = 5, xmax = 10, ymin = 5, ymax = 10,
           fill = c_red, alpha = 0.08) +
  annotate("rect", xmin = 0, xmax = 5, ymin = 5, ymax = 10,
           fill = c_amber, alpha = 0.05) +
  annotate("rect", xmin = 5, xmax = 10, ymin = 0, ymax = 5,
           fill = c_amber, alpha = 0.05) +
  annotate("rect", xmin = 0, xmax = 5, ymin = 0, ymax = 5,
           fill = c_green, alpha = 0.05) +
  geom_point(aes(color = Color), size = 6) +
  scale_color_identity() +
  ggrepel::geom_label_repel(
    aes(label = Risk), fill = "#2a2a4a", color = "#cccccc",
    size = 3, family = kfont, box.padding = 0.8, max.overlaps = 20
  ) +
  scale_x_continuous(limits = c(0, 10), breaks = seq(0, 10, 2)) +
  scale_y_continuous(limits = c(0, 10), breaks = seq(0, 10, 2)) +
  labs(
    title = "NC — 리스크 팩터 히트맵",
    subtitle = "X축: 발생 확률 | Y축: 영향도 | 빨강: 고위험, 노랑: 중위험, 녹색: 저위험",
    x = "발생 확률", y = "영향도",
    caption = "Alpha Hunter × Chimera AI"
  ) +
  theme_hunter()
```

**핵심 리스크:**

1. **신작 매출 지속성 (고위험):** AION 2의 초기 흥행이 지속될지 불확실. MMORPG의 lifecycle은 보통 출시 후 3~6개월 내 피크
2. **경쟁 심화 (중위험):** 크래프톤(배그 모바일), 넥슨(던파모바일) 등 경쟁사도 강력한 신작 보유
3. **인력 유출 (중위험):** 2023~2024년 대규모 구조조정으로 핵심 개발 인력 유출 가능성

# 매수/목표/손절가 시나리오

```{r}
#| label: fig-scenario
#| fig-cap: "NC 매수/목표/손절가 시나리오 — R:R = 1:3.3 (목표 335,000원, 손절 252,500원)"
#| lightbox: true
#| fig-width: 10
#| fig-height: 6

entry <- 271500
stop_loss <- round(entry * 0.93, -2)   # -7%
target1 <- 335000                       # 애널리스트 평균 목표가
target2 <- 400000                       # 고점 목표
risk <- entry - stop_loss
reward1 <- target1 - entry
rr1 <- round(reward1 / risk, 1)

scenarios <- data.frame(
  Level = c("손절가", "매수가\n(현재가)", "목표가 1\n(컨센서스)", "목표가 2\n(낙관)"),
  Price = c(stop_loss, entry, target1, target2),
  Color = c(c_red, c_amber, c_green, c_cyan),
  Label = c(
    paste0(format(stop_loss, big.mark = ","), "원\n(-", round((1 - stop_loss/entry)*100, 1), "%)"),
    paste0(format(entry, big.mark = ","), "원\n(진입)"),
    paste0(format(target1, big.mark = ","), "원\n(+", round((target1/entry - 1)*100, 1), "%)"),
    paste0(format(target2, big.mark = ","), "원\n(+", round((target2/entry - 1)*100, 1), "%)")
  ),
  stringsAsFactors = FALSE
)

scenarios$Level <- factor(scenarios$Level, levels = scenarios$Level)

ggplot(scenarios, aes(x = Level, y = Price)) +
  geom_col(fill = scenarios$Color, width = 0.5, alpha = 0.8) +
  geom_text(aes(label = Label), vjust = -0.3, color = "#cccccc", size = 3.5, family = kfont) +
  # R:R annotation

  annotate("label", x = 2.5, y = max(scenarios$Price) * 0.5,
           label = paste0("Risk:Reward = 1:", rr1, "\n손절폭: ", format(risk, big.mark = ","), "원\n",
                         "목표수익: ", format(reward1, big.mark = ","), "원"),
           fill = "#2a2a4a", color = c_amber, size = 3.5, family = kfont) +
  labs(
    title = "NC — 매수/목표/손절가 시나리오",
    subtitle = paste0("진입: ", format(entry, big.mark = ","), "원 | Risk:Reward = 1:", rr1),
    x = NULL, y = "주가 (원)",
    caption = "Alpha Hunter × Chimera AI"
  ) +
  scale_y_continuous(labels = comma, limits = c(0, max(scenarios$Price) * 1.15)) +
  theme_hunter()
```

**트레이딩 플랜:**

- **매수가:** 271,500원 (현재가 기준)
- **손절가:** 252,500원 (-7.0%) — SEPA 트렌드 이탈 시 즉시 손절
- **목표가 1:** 335,000원 (+23.4%) — 애널리스트 컨센서스 평균
- **목표가 2:** 400,000원 (+47.3%) — AION 2 글로벌 흥행 + 가이던스 상회 시
- **Risk:Reward = 1:3.3** — 최소 조건(1:3) 충족

# 투자 스토리 — 왜 지금 NC인가?

## 턴어라운드의 본질

NC는 2022년 이후 3년간 매출이 2.57조 → 1.51조로 -41% 감소하며 "몰락한 게임 공룡"이라는 낙인이 찍혔다. 하지만 2026년 Q1, AION 2와 리니지 클래식의 동시 흥행으로 **단분기 매출 5,574억, 영업이익 1,133억**을 달성하며 완벽한 턴어라운드를 시작했다.

## 핵심 카탈리스트

1. **AION 2 글로벌 확장 (2026 H2):** 한국·대만에서 대성공 후 북미·유럽 출시 예정. 3개월간 TL 대비 월등한 지표
2. **리니지 클래식:** 기존 리니지 IP의 재해석으로 안정적 매출 기반 확보
3. **AI 사업 (VARCO):** 자체 LLM 및 AI 기술로 게임 외 신사업 영역 개척
4. **연간 가이던스 2.5조원:** 2025년(1.51조) 대비 +66% 성장 목표, 경영진 자신감

## 재무 건전성

- **넷캐시 1.7조원** (현금 2.07조 - 부채 3,472억)
- 부채비율 9.8% — 게임업종 최저 수준
- FCF 2,748억원 — 주주환원 여력 충분

::: {.callout-note}
## Alpha Hunter 판단
NC는 **펀더멘탈(매출 +55%, 영업이익률 20%)**과 **기술적 지표(SEPA 8/8)** 모두 충족하는 드문 턴어라운드 종목이다. 다만 AION 2의 매출 지속성이 핵심 변수이므로, Q2 실적 확인 시점까지 포지션을 단계적으로 구축하는 전략을 권장한다.
:::

---

*이 프로젝트는 가상 투자 시뮬레이션 목적으로 작성되었습니다. 실제 투자 권유가 아닙니다.*
