---
title: "반도체 기술 심층분석 — 어드밴스드 패키징 (CoWoS, FOWLP, 2.5D/3D)"
subtitle: "Alpha Hunter Tech Deep Dive #3 | 관련 종목: ONTO Innovation, ISC, ASE, Amkor"
author: "Alpha Hunter × Chimera AI"
date: "2026-05-20"
format:
  html:
    theme:
      dark: darkly
      light: flatly
    toc: true
    toc-depth: 3
    number-sections: true
    code-fold: true
    smooth-scroll: true
    embed-resources: true
    lightbox: true
knitr:
  opts_chunk:
    dev: ragg_png
    dpi: 150
execute:
  echo: false
  warning: false
  message: false
---

```{r}
#| label: setup
#| include: false
library(ggplot2)
library(scales)
library(dplyr)
library(tidyr)
library(knitr)
library(kableExtra)
library(ragg)

kfont <- "Noto Sans CJK KR"

theme_hunter <- function(base_size = 13) {
  theme_minimal(base_size = base_size) +
    theme(
      plot.background = element_rect(fill = "#1a1a2e", color = NA),
      panel.background = element_rect(fill = "#1a1a2e", color = NA),
      panel.grid.major = element_line(color = "#2a2a4a", linewidth = 0.3),
      panel.grid.minor = element_blank(),
      text = element_text(family = kfont, color = "#e4e4ec"),
      axis.text = element_text(color = "#aaaaaa"),
      axis.title = element_text(color = "#cccccc", size = rel(0.9)),
      plot.title = element_text(color = "#f59e0b", face = "bold", size = rel(1.2)),
      plot.subtitle = element_text(color = "#888888", size = rel(0.85)),
      plot.caption = element_text(color = "#666666", size = rel(0.7)),
      legend.background = element_rect(fill = "#1a1a2e", color = NA),
      legend.text = element_text(color = "#cccccc"),
      legend.title = element_text(color = "#f59e0b"),
      strip.text = element_text(color = "#f59e0b", face = "bold"),
      legend.position = "top",
      plot.margin = margin(10, 12, 10, 12)
    )
}

c_amber <- "#f59e0b"
c_blue <- "#6366f1"
c_green <- "#22c55e"
c_red <- "#ef4444"
c_cyan <- "#06b6d4"
c_purple <- "#a855f7"
c_gray <- "#888888"
c_text <- "#e4e4ec"
c_orange <- "#fb923c"
c_pink <- "#ec4899"
```

# 개요: 왜 어드밴스드 패키징인가 {.unnumbered}

::: {.callout-tip}
## 핵심 메시지
**어드밴스드 패키징**은 무어의 법칙이 물리적 한계에 부딪힌 시대의 새로운 성능 확장 축이다. 트랜지스터를 더 작게 만드는 대신, 여러 칩(chiplet)을 하나의 패키지 안에 **2.5D/3D로 통합**함으로써 성능, 대역폭, 전력효율을 동시에 달성한다. NVIDIA Blackwell, AMD MI300, Apple M4 Ultra 모두 어드밴스드 패키징 없이는 존재할 수 없다. AI 가속기 수요가 폭발하면서, CoWoS 생산능력은 2024년 35K wafer/월에서 2026년 130K wafer/월로 **3.7배** 증가할 전망이다.
:::

반도체 산업은 **"More Moore"**(미세공정 축소)에서 **"More than Moore"**(이종 칩 통합)로 패러다임이 전환되고 있다. 어드밴스드 패키징은 이 전환의 핵심 기술이다. 서로 다른 공정 노드로 제작된 칩렛(로직, 메모리, I/O, 아날로그)을 실리콘 인터포저나 RDL(Redistribution Layer)을 통해 하나의 패키지로 통합하여, 모놀리식 SoC의 수율 한계와 비용 문제를 동시에 해결한다.

이 보고서는 어드밴스드 패키징의 핵심 기술—**CoWoS(2.5D)**, **FOWLP/FOPLP**, **3D SoIC**, **EMIB**—의 원리와 진화, 공급망 구조, 시장 전망을 심층 분석하고, 알파 헌터가 주목하는 관련 종목의 기술적 맥락을 제공한다.

# 패키징 기술 진화 타임라인

## 와이어본딩에서 3D 적층까지

전통적인 반도체 패키징은 칩과 기판을 금선(wire bond)으로 연결하는 단순 구조였다. 하지만 AI 시대의 고대역폭·저지연 요구는 완전히 새로운 패키징 패러다임을 요구한다.

```{r}
#| label: fig-timeline
#| fig-cap: "어드밴스드 패키징 기술 진화 타임라인 (2000~2029)"
#| fig-width: 12
#| fig-height: 7
#| lightbox: true

timeline_data <- data.frame(
  year = c(2000, 2004, 2008, 2011, 2012, 2014, 2016, 2018, 2020, 2022, 2024, 2026, 2028, 2029),
  tech = c("Flip Chip BGA", "WLP 도입", "PoP (Package-on-Package)",
           "TSV 양산 시작", "CoWoS-S 발표", "FOWLP (InFO)",
           "CoWoS-S 양산\n(HBM2 탑재)", "EMIB 양산\n(Intel)",
           "SoIC 발표\n(3D 본딩)", "CoWoS-L 도입\n(LSI 하이브리드)",
           "CoWoS-L 양산\n(Blackwell)", "CoPoS 파일럿\n(유리 인터포저)",
           "SoW-X\n(64 HBM)", "CoPoS 양산\n(패널레벨)"),
  category = c("전통", "전통", "전통",
                "2.5D", "2.5D", "Fan-Out",
                "2.5D", "Bridge",
                "3D", "2.5D",
                "2.5D", "차세대",
                "차세대", "차세대"),
  y_pos = c(1, 2, 1, 3, 4, 2, 3, 2, 4, 3, 4, 3, 4, 3)
)

cat_colors <- c("전통" = c_gray, "2.5D" = c_amber, "Fan-Out" = c_cyan,
                "Bridge" = c_green, "3D" = c_purple, "차세대" = c_red)

ggplot(timeline_data, aes(x = year, y = y_pos)) +
  geom_segment(aes(x = 2000, xend = 2029, y = 0, yend = 0),
               color = "#444444", linewidth = 1.5) +
  geom_segment(aes(xend = year, yend = 0, color = category),
               linewidth = 0.8, linetype = "dashed", alpha = 0.6) +
  geom_point(aes(color = category), size = 4.5) +
  geom_text(aes(label = tech, color = category),
            size = 3, hjust = 0.5, vjust = -0.8,
            family = kfont, lineheight = 0.85) +
  geom_text(aes(label = year, y = -0.3),
            size = 2.5, color = "#888888", family = kfont) +
  scale_color_manual(values = cat_colors, name = "기술 분류") +
  scale_x_continuous(breaks = seq(2000, 2029, 2)) +
  coord_cartesian(ylim = c(-0.8, 5.5)) +
  labs(title = "어드밴스드 패키징 기술 진화 로드맵",
       subtitle = "와이어본딩 → 2.5D → 3D → 유리 인터포저까지, 30년간의 대전환",
       x = NULL, y = NULL,
       caption = "출처: TSMC, Intel, JEDEC, SemiWiki 종합") +
  theme_hunter() +
  theme(axis.text.y = element_blank(),
        panel.grid.major.y = element_blank(),
        panel.grid.major.x = element_line(color = "#2a2a4a", linewidth = 0.2))
```

## 기술 분류 체계

어드밴스드 패키징은 칩간 연결 방향에 따라 크게 세 가지로 분류된다:

- **2.5D 패키징**: XY 평면 확장. 실리콘 인터포저(CoWoS) 또는 RDL(InFO)을 통해 칩렛을 나란히 배치
- **3D 패키징**: Z축 적층. TSV를 통해 칩을 수직으로 쌓음 (SoIC, HBM)
- **Bridge 패키징**: 기판 내 소형 실리콘 브릿지로 칩렛 연결 (EMIB)

```{r}
#| label: tbl-pkg-compare
#| tbl-cap: "주요 어드밴스드 패키징 기술 비교"

pkg_compare <- data.frame(
  기술 = c("CoWoS-S", "CoWoS-L", "CoWoS-R", "InFO (FOWLP)", "FOPLP", "EMIB", "Foveros", "SoIC"),
  개발사 = c("TSMC", "TSMC", "TSMC", "TSMC", "Samsung/ASE", "Intel", "Intel", "TSMC"),
  차원 = c("2.5D", "2.5D", "2.5D", "2.5D", "2.5D", "2.5D", "3D", "3D"),
  인터포저 = c("실리콘 (풀)", "LSI+RDL 하이브리드", "RDL 기반", "RDL 기반", "패널 RDL", "실리콘 브릿지", "실리콘", "Direct Bond"),
  `배선폭_um` = c("0.4~2", "0.4~10", "2~10", "2~10", ">10", "2~5", "0.4~2", "0.4~1"),
  `HBM지원` = c("O", "O (12+)", "제한적", "X", "X", "O", "O", "O"),
  비용 = c("최고", "높음", "중간", "중간", "낮음", "중간", "높음", "최고"),
  주요적용 = c("H100, MI300", "Blackwell B200", "AI ASIC", "iPhone AP", "PMIC, 센서", "Ponte Vecchio", "Meteor Lake", "차세대 HPC")
)

kable(pkg_compare, align = "c") |>
  kable_styling(bootstrap_options = c("striped", "hover", "condensed"),
                full_width = TRUE, font_size = 13) |>
  row_spec(0, bold = TRUE, color = "#f59e0b", background = "#1a1a2e") |>
  column_spec(1, bold = TRUE, color = "#f59e0b")
```


# CoWoS: AI 시대의 핵심 패키징

## CoWoS의 원리

CoWoS(Chip-on-Wafer-on-Substrate)는 TSMC가 2012년 발표한 2.5D 패키징 기술이다. 핵심 구조는 다음과 같다:

1. **실리콘 인터포저**: 수만 개의 TSV(Through-Silicon Via)가 관통하는 얇은 실리콘 웨이퍼
2. **칩 배치 (Chip-on-Wafer)**: 로직 다이와 HBM을 인터포저 위에 나란히 배치
3. **기판 연결 (on-Substrate)**: 인터포저를 유기 기판에 접합하여 외부 인터페이스 제공

::: {.callout-note}
## CoWoS의 핵심 가치
GPU-HBM 간 데이터 전송에서 **수천 개의 병렬 배선**을 제공하여, 기존 PCB 배선 대비 **10배 이상의 대역폭**과 **1/5의 전력소모**를 달성한다. NVIDIA H100의 GPU-HBM3 간 대역폭 3.35TB/s는 CoWoS 없이는 불가능하다.
:::

## CoWoS 변종 비교

```{r}
#| label: fig-cowos-variants
#| fig-cap: "CoWoS 변종별 핵심 특성 비교 (레이더 차트 스타일)"
#| fig-width: 10
#| fig-height: 7
#| lightbox: true

variants <- data.frame(
  variant = rep(c("CoWoS-S", "CoWoS-L", "CoWoS-R"), each = 5),
  metric = rep(c("배선밀도", "HBM 지원\n(스택수)", "비용효율", "패키지\n크기", "생산성"), 3),
  score = c(
    # CoWoS-S: 높은 밀도, 높은 HBM, 낮은 비용효율, 중간 크기, 중간 생산성
    9, 8, 3, 6, 5,
    # CoWoS-L: 높은 밀도, 최고 HBM, 중간 비용효율, 최대 크기, 중간 생산성
    8, 10, 5, 9, 6,
    # CoWoS-R: 중간 밀도, 낮은 HBM, 높은 비용효율, 중간 크기, 높은 생산성
    5, 4, 8, 6, 8
  )
)

variants$metric <- factor(variants$metric,
                          levels = c("배선밀도", "HBM 지원\n(스택수)", "비용효율", "패키지\n크기", "생산성"))

var_colors <- c("CoWoS-S" = c_amber, "CoWoS-L" = c_cyan, "CoWoS-R" = c_green)

ggplot(variants, aes(x = metric, y = score, fill = variant)) +
  geom_col(position = position_dodge(width = 0.75), width = 0.65, alpha = 0.85) +
  geom_text(aes(label = score, color = variant),
            position = position_dodge(width = 0.75), vjust = -0.5,
            size = 3.5, fontface = "bold", family = kfont) +
  scale_fill_manual(values = var_colors, name = "CoWoS 변종") +
  scale_color_manual(values = var_colors, guide = "none") +
  scale_y_continuous(limits = c(0, 12), breaks = seq(0, 10, 2)) +
  labs(title = "CoWoS 변종별 특성 비교 (10점 척도)",
       subtitle = "CoWoS-S: 고성능 표준 | CoWoS-L: 차세대 대형 | CoWoS-R: 비용 최적화",
       x = NULL, y = "점수 (10점 만점)",
       caption = "출처: TSMC Tech Symposium 2026, SemiWiki 종합 정리") +
  theme_hunter() +
  theme(axis.text.x = element_text(size = 11, lineheight = 0.9))
```

### CoWoS-S → CoWoS-L 전환의 핵심

- **CoWoS-S**: 단일 실리콘 인터포저로 레티클 1~2개 크기. H100, MI300에 사용. 대형화에 한계
- **CoWoS-L**: LSI(Local Silicon Interconnect) + RDL 하이브리드 구조. 칩간 고밀도 연결이 필요한 부분에만 실리콘을 사용하고, 나머지는 RDL로 연결. **5.5 레티클 크기**까지 확장 가능하여 12개 이상의 HBM 스택 탑재 가능
- **CoWoS-R**: 실리콘 인터포저 없이 RDL만으로 구성. 비용이 낮지만 배선 밀도 한계. AI ASIC, 네트워크 칩 등 비용 민감 시장 타깃

## CoWoS 생산능력 확장 추이

```{r}
#| label: fig-cowos-capacity
#| fig-cap: "TSMC CoWoS 월간 생산능력 확장 추이 (2022~2027E)"
#| fig-width: 11
#| fig-height: 7
#| lightbox: true

capacity_data <- data.frame(
  period = c("2022 H2", "2023 H1", "2023 H2", "2024 H1", "2024 H2",
             "2025 H1", "2025 H2", "2026 H1", "2026 H2", "2027E"),
  wafers_k = c(10, 15, 20, 28, 35, 50, 75, 95, 130, 170),
  type = c(rep("실적", 6), rep("전망", 4))
)

capacity_data$period <- factor(capacity_data$period, levels = capacity_data$period)

ggplot(capacity_data, aes(x = period, y = wafers_k)) +
  geom_col(aes(fill = type), width = 0.65, alpha = 0.85) +
  geom_text(aes(label = paste0(wafers_k, "K")),
            vjust = -0.5, color = c_text, size = 3.8, fontface = "bold",
            family = kfont) +
  geom_hline(yintercept = 35, linetype = "dashed", color = c_red, alpha = 0.5) +
  annotate("text", x = 2, y = 40, label = "2024H2 수준 (35K)",
           color = c_red, size = 3, family = kfont) +
  scale_fill_manual(values = c("실적" = c_amber, "전망" = c_cyan), name = "") +
  scale_y_continuous(limits = c(0, 200), breaks = seq(0, 200, 25),
                     labels = function(x) paste0(x, "K")) +
  labs(title = "TSMC CoWoS 월간 생산능력 (Wafer/월)",
       subtitle = "2024 대비 2026년 말 3.7배 증가 전망 — AI 수요가 드라이버",
       x = NULL, y = "월간 생산능력 (Wafer 기준)",
       caption = "출처: TrendForce, SemiWiki, TSMC IR (2026.05)") +
  theme_hunter() +
  theme(axis.text.x = element_text(angle = 35, hjust = 1, size = 10))
```

::: {.callout-warning}
## 공급 병목 지속
2026년에도 CoWoS 수요는 공급을 초과할 전망이다. 글로벌 연간 CoWoS 수요는 2024년 37만 wafer → 2025년 67만 wafer → 2026년 **100만 wafer**로 급증하지만, TSMC 자체 연간 capa는 약 78만~93만 wafer 수준. OSAT 파트너(Amkor, SPIL)에 24~27만 wafer를 외주 위탁하여 gap을 메우고 있다.
:::


# FOWLP/FOPLP: 비용 혁신의 축

## Fan-Out 패키징의 원리

Fan-Out Wafer Level Packaging(FOWLP)은 칩을 몰드 수지(EMC)로 재구성한 뒤, **RDL(Redistribution Layer)**로 I/O를 팬아웃하여 패키지를 구성하는 기술이다.

- **기존 WLP(Fan-In)**: 칩 면적 = 패키지 면적 → I/O 수 제한
- **Fan-Out**: 칩 주변에 RDL을 확장하여 더 많은 I/O 확보, 인터포저 불필요

TSMC의 **InFO(Integrated Fan-Out)**가 대표적이며, Apple A시리즈/M시리즈 AP에 채택되어 iPhone/iPad의 박형화에 기여했다.

## FOPLP (Fan-Out Panel Level Packaging)

FOWLP의 진화형으로, 원형 웨이퍼(300mm) 대신 **대형 직사각형 패널**(~600×600mm)에서 패키징을 수행한다.

```{r}
#| label: fig-wafer-vs-panel
#| fig-cap: "웨이퍼 vs 패널 면적 활용률 비교"
#| fig-width: 10
#| fig-height: 6
#| lightbox: true

panel_data <- data.frame(
  format = c("300mm 웨이퍼\n(FOWLP)", "510×515mm 패널\n(FOPLP)", "600×600mm 패널\n(차세대 FOPLP)"),
  area_cm2 = c(707, 2627, 3600),
  usable_pct = c(78, 92, 95),
  usable_area = c(707*0.78, 2627*0.92, 3600*0.95)
)

panel_data$format <- factor(panel_data$format, levels = panel_data$format)

p1 <- ggplot(panel_data, aes(x = format)) +
  geom_col(aes(y = area_cm2, fill = "전체 면적"), width = 0.55, alpha = 0.4) +
  geom_col(aes(y = usable_area, fill = "유효 면적"), width = 0.55, alpha = 0.85) +
  geom_text(aes(y = usable_area,
                label = paste0(round(usable_area), " cm²\n(", usable_pct, "%)")),
            vjust = -0.3, color = c_text, size = 3.5, family = kfont, lineheight = 0.9) +
  scale_fill_manual(values = c("전체 면적" = c_gray, "유효 면적" = c_cyan), name = "") +
  scale_y_continuous(limits = c(0, 4200), labels = comma) +
  labs(title = "웨이퍼 vs 패널: 유효 면적 비교",
       subtitle = "패널 전환 시 유효 면적 최대 6.2배 확대 → 단가 대폭 절감",
       x = NULL, y = "면적 (cm²)",
       caption = "출처: Yole, Samsung Electro-Mechanics IR") +
  theme_hunter()

p1
```

패널 레벨 패키징의 핵심 가치는 **비용 절감**이다:

- 원형 웨이퍼의 가장자리 손실(~22%) vs 직사각형 패널(~5%)
- 600×600mm 패널은 300mm 웨이퍼 대비 유효 면적 **6배 이상**
- 비용 절감 효과: 패키지당 **30~50%** 원가 절감 가능

Samsung, ASE, Amkor 등이 FOPLP 양산을 확대 중이며, 주로 PMIC(전력관리IC), 센서, 중저가 AP에 적용 중이다.


# 3D 패키징: Z축의 혁명

## SoIC (System on Integrated Chips)

TSMC의 SoIC는 진정한 **3D 적층** 기술이다. CoWoS가 칩을 나란히 배치하는 2.5D라면, SoIC는 칩을 **수직으로 쌓는다**.

핵심 특징:

- **Direct Bond**: 마이크로 범프 없이 Cu-Cu 직접 본딩 → 범프 피치 극소화 (~1μm)
- **Face-to-Face / Face-to-Back**: 칩 방향에 따른 유연한 적층 구조
- **Hybrid Bonding**: 산화막(SiO₂) + 구리(Cu) 동시 접합으로 초미세 피치 실현

```{r}
#| label: fig-bonding-evolution
#| fig-cap: "칩간 접합 기술 진화: 범프 피치 축소 추이"
#| fig-width: 11
#| fig-height: 6.5
#| lightbox: true

bonding_data <- data.frame(
  tech = c("솔더 범프\n(C4)", "마이크로 범프\n(μBump)", "Cu 필라\n(Fine Pitch)",
           "하이브리드 본딩\nGen1", "하이브리드 본딩\nGen2", "하이브리드 본딩\nGen3"),
  pitch_um = c(150, 40, 20, 9, 3, 1),
  year = c(2005, 2012, 2018, 2022, 2025, 2028),
  density_k = c(0.044, 0.625, 2.5, 12.3, 111, 1000),
  generation = c("전통", "전통", "미세", "하이브리드", "하이브리드", "하이브리드")
)

gen_colors <- c("전통" = c_gray, "미세" = c_amber, "하이브리드" = c_cyan)

ggplot(bonding_data, aes(x = year, y = pitch_um)) +
  geom_line(color = c_amber, linewidth = 1.2, alpha = 0.7) +
  geom_point(aes(color = generation), size = 5) +
  geom_text(aes(label = paste0(tech, "\n", pitch_um, "μm")),
            vjust = -1.2, size = 3, family = kfont, color = c_text,
            lineheight = 0.85) +
  scale_color_manual(values = gen_colors, name = "세대") +
  scale_y_log10(breaks = c(1, 3, 9, 20, 40, 150),
                labels = c("1", "3", "9", "20", "40", "150")) +
  scale_x_continuous(breaks = seq(2005, 2028, 3)) +
  labs(title = "칩간 접합 피치 축소 추이 (로그 스케일)",
       subtitle = "20년간 피치 150배 축소 → 연결 밀도 1000배 증가",
       x = "연도", y = "범프 피치 (μm, 로그 스케일)",
       caption = "출처: TSMC, IMEC, Yole Développement") +
  theme_hunter()
```

## 3D 적층의 도전과제

3D 패키징은 높은 성능을 제공하지만, 해결해야 할 기술적 과제가 있다:

- **열 관리**: 칩 적층 시 발열 밀도 급증. 중간 다이 방열 경로 확보 필요
- **Known Good Die (KGD)**: 적층 전 모든 다이의 양품 검증 필수 → **검사 장비 수요 급증**
- **Warpage (휨)**: 이종 재료 열팽창 계수 차이로 웨이퍼 휨 발생
- **TSV 스트레스**: 실리콘 관통 비아 주변 기계적 응력으로 회로 특성 변화

::: {.callout-important}
## 투자 시사점: 검사 장비의 중요성
3D 적층에서 한 다이라도 불량이면 전체 스택이 폐기된다. **KGD 검증률이 수율을 결정**하며, 이는 곧 **계측/검사 장비(ONTO Innovation, KLA, ISC)**의 전략적 가치가 급등함을 의미한다.
:::


# 차세대: CoPoS와 유리 인터포저

## 실리콘에서 유리로

현재 CoWoS의 실리콘 인터포저는 두 가지 한계가 있다:

1. **크기 제한**: 실리콘 웨이퍼 기반이므로 레티클 크기에 제약
2. **비용**: 실리콘 인터포저 자체가 고가의 반도체 공정 필요

**CoPoS(Chip-on-Panel-on-Substrate)**는 실리콘 인터포저를 **유리 인터포저(TGV: Through-Glass Via)**로 대체한다.

```{r}
#| label: fig-glass-vs-silicon
#| fig-cap: "실리콘 vs 유리 인터포저 특성 비교"
#| fig-width: 10
#| fig-height: 6.5
#| lightbox: true

interposer_data <- data.frame(
  metric = rep(c("열팽창 계수\n(CTE) 매칭", "전기적\n절연성", "비용\n경쟁력",
                 "대면적\n확장성", "배선\n미세화", "공급망\n성숙도"), 2),
  material = rep(c("실리콘 인터포저 (TSV)", "유리 인터포저 (TGV)"), each = 6),
  score = c(
    # 실리콘: CTE 좋음, 절연 보통, 비용 나쁨, 대면적 나쁨, 배선 최고, 성숙 높음
    8, 5, 3, 4, 10, 9,
    # 유리: CTE 좋음, 절연 최고, 비용 좋음, 대면적 좋음, 배선 중간, 성숙 낮음
    7, 10, 8, 9, 6, 3
  )
)

mat_colors <- c("실리콘 인터포저 (TSV)" = c_amber, "유리 인터포저 (TGV)" = c_cyan)

ggplot(interposer_data, aes(x = metric, y = score, fill = material)) +
  geom_col(position = position_dodge(width = 0.7), width = 0.6, alpha = 0.85) +
  geom_text(aes(label = score, color = material),
            position = position_dodge(width = 0.7), vjust = -0.5,
            size = 3.5, fontface = "bold", family = kfont) +
  scale_fill_manual(values = mat_colors, name = "") +
  scale_color_manual(values = mat_colors, guide = "none") +
  scale_y_continuous(limits = c(0, 12), breaks = seq(0, 10, 2)) +
  labs(title = "실리콘 vs 유리 인터포저 — 항목별 특성 비교",
       subtitle = "유리는 비용/대면적에서 우위, 실리콘은 배선 미세화/공급망에서 우위",
       x = NULL, y = "점수 (10점 만점)",
       caption = "출처: TSMC, Corning, IMEC 발표 자료 종합") +
  theme_hunter() +
  theme(axis.text.x = element_text(size = 10, lineheight = 0.9))
```

## CoPoS 타임라인

- **2026**: TSMC 파일럿 라인 가동 (Tainan AP8 fab)
- **2027~2028**: 제한적 양산 시작
- **2029**: 본격 양산 — SoW-X (64 HBM 스택) 적용 목표

유리 인터포저 기술이 상용화되면, 패키지 크기 제약이 대폭 완화되어 **웨이퍼 스케일** AI 가속기의 실현이 가까워진다.


# 경쟁 구도: TSMC vs Intel vs Samsung

## 패키징 기술 포트폴리오 비교

```{r}
#| label: fig-company-portfolio
#| fig-cap: "3대 파운드리 어드밴스드 패키징 포트폴리오 비교"
#| fig-width: 11
#| fig-height: 7
#| lightbox: true

portfolio_data <- data.frame(
  company = rep(c("TSMC", "Intel", "Samsung"), each = 4),
  tech_area = rep(c("2.5D 인터포저", "3D 적층", "Fan-Out", "Bridge"), 3),
  maturity = c(
    # TSMC
    10, 7, 9, 3,
    # Intel
    5, 8, 4, 9,
    # Samsung
    6, 5, 7, 4
  ),
  tech_name = c(
    "CoWoS-S/L/R", "SoIC", "InFO", "-",
    "Co-EMIB", "Foveros Direct", "EMIB-T", "EMIB",
    "I-Cube4", "X-Cube", "FOPLP", "MDI"
  )
)

comp_colors <- c("TSMC" = c_amber, "Intel" = c_blue, "Samsung" = c_green)

ggplot(portfolio_data, aes(x = tech_area, y = maturity, fill = company)) +
  geom_col(position = position_dodge(width = 0.75), width = 0.65, alpha = 0.85) +
  geom_text(aes(label = paste0(tech_name, "\n(", maturity, ")"), color = company),
            position = position_dodge(width = 0.75), vjust = -0.3,
            size = 2.8, family = kfont, lineheight = 0.85) +
  scale_fill_manual(values = comp_colors, name = "기업") +
  scale_color_manual(values = comp_colors, guide = "none") +
  scale_y_continuous(limits = c(0, 13), breaks = seq(0, 10, 2)) +
  labs(title = "3대 파운드리 어드밴스드 패키징 기술 성숙도",
       subtitle = "TSMC: 2.5D/Fan-Out 압도적 | Intel: Bridge/3D 차별화 | Samsung: FOPLP 비용 경쟁",
       x = NULL, y = "기술 성숙도 (10점 만점)",
       caption = "출처: 각사 Tech Symposium, TechInsights, Yole (2026.05)") +
  theme_hunter()
```

### TSMC의 압도적 지배

TSMC는 CoWoS 시장의 **80% 이상**을 점유하고 있다. NVIDIA, AMD, Broadcom, Google, Amazon 등 주요 AI 가속기 기업이 모두 TSMC의 CoWoS를 사용한다. 이는 선단 로직 공정(3nm, 2nm)과 패키징을 한 곳에서 해결할 수 있는 **수직 통합**의 강점이다.

### Intel의 차별화 전략

Intel은 EMIB(Embedded Multi-die Interconnect Bridge)로 차별화한다. 대형 실리콘 인터포저 대신 기판에 **소형 실리콘 브릿지를 내장**하여 칩렛을 연결한다.

- 패널 활용률: EMIB **~90%** vs CoWoS 인터포저 **~60%**
- 비용: CoWoS 대비 **30~40%** 절감
- 한계: 배선 밀도가 CoWoS보다 낮아 최고성능 AI 가속기에는 부적합

CoWoS 공급 부족으로 TSMC에서 용량을 확보하지 못한 기업들이 Intel의 EMIB 패키징을 대안으로 검토하고 있다.


# 시장 규모와 성장 전망

## 어드밴스드 패키징 시장 성장

```{r}
#| label: fig-market-size
#| fig-cap: "어드밴스드 패키징 시장 규모 전망 (2022~2030)"
#| fig-width: 11
#| fig-height: 7
#| lightbox: true

market_data <- data.frame(
  year = 2022:2030,
  total_pkg = c(68.5, 75.2, 84.3, 95.0, 104.2, 114.0, 125.0, 137.0, 146.4),
  adv_pkg = c(24.0, 28.5, 34.2, 42.5, 52.0, 63.0, 73.0, 82.0, 85.9),
  `25d_3d` = c(4.5, 5.8, 7.5, 9.5, 11.5, 14.8, 19.0, 24.5, 30.0)
)

market_long <- market_data |>
  pivot_longer(cols = c(total_pkg, adv_pkg, `X25d_3d`),
               names_to = "segment", values_to = "value") |>
  mutate(segment = case_when(
    segment == "total_pkg" ~ "전체 패키징",
    segment == "adv_pkg" ~ "어드밴스드 패키징",
    segment == "X25d_3d" ~ "2.5D/3D 패키징"
  ))

seg_colors <- c("전체 패키징" = c_gray, "어드밴스드 패키징" = c_amber, "2.5D/3D 패키징" = c_cyan)

ggplot(market_long, aes(x = year, y = value, color = segment)) +
  geom_line(linewidth = 1.3) +
  geom_point(size = 3) +
  geom_text(data = market_long |> filter(year %in% c(2022, 2026, 2030)),
            aes(label = paste0("$", value, "B")),
            vjust = -1, size = 3.2, family = kfont, fontface = "bold") +
  scale_color_manual(values = seg_colors, name = "") +
  scale_x_continuous(breaks = 2022:2030) +
  scale_y_continuous(labels = dollar_format(prefix = "$", suffix = "B")) +
  labs(title = "어드밴스드 패키징 시장 규모 전망",
       subtitle = "2.5D/3D 패키징 CAGR 26.5% — 전체 패키징 시장 성장의 핵심 동력",
       x = "연도", y = "시장 규모 (USD Billion)",
       caption = "출처: Mordor Intelligence, Yole, GMI Insights (2026)") +
  theme_hunter()
```

## CoWoS 수요 vs 공급 갭

```{r}
#| label: fig-supply-demand
#| fig-cap: "CoWoS 연간 수요 vs 공급 전망 (2023~2027E, 천 Wafer)"
#| fig-width: 11
#| fig-height: 7
#| lightbox: true

sd_data <- data.frame(
  year = 2023:2027,
  demand = c(180, 370, 670, 1000, 1400),
  supply_tsmc = c(160, 300, 540, 780, 1100),
  supply_osat = c(10, 30, 90, 240, 350)
)

sd_data$supply_total <- sd_data$supply_tsmc + sd_data$supply_osat
sd_data$gap <- sd_data$demand - sd_data$supply_total

sd_long <- sd_data |>
  select(year, demand, supply_tsmc, supply_osat) |>
  pivot_longer(cols = -year, names_to = "type", values_to = "value") |>
  mutate(type = case_when(
    type == "demand" ~ "글로벌 수요",
    type == "supply_tsmc" ~ "TSMC 자체 공급",
    type == "supply_osat" ~ "OSAT 외주 공급"
  ))

sd_long$type <- factor(sd_long$type, levels = c("글로벌 수요", "TSMC 자체 공급", "OSAT 외주 공급"))

type_colors <- c("글로벌 수요" = c_red, "TSMC 자체 공급" = c_amber, "OSAT 외주 공급" = c_cyan)

ggplot() +
  geom_col(data = sd_long |> filter(type != "글로벌 수요"),
           aes(x = year, y = value, fill = type),
           position = "stack", width = 0.45, alpha = 0.85) +
  geom_line(data = sd_long |> filter(type == "글로벌 수요"),
            aes(x = year, y = value, color = type),
            linewidth = 1.5) +
  geom_point(data = sd_long |> filter(type == "글로벌 수요"),
             aes(x = year, y = value, color = type), size = 4) +
  geom_text(data = sd_data,
            aes(x = year, y = demand,
                label = ifelse(gap > 0, paste0("Gap: ", gap, "K"), "충족")),
            vjust = -1, color = c_red, size = 3.5, fontface = "bold",
            family = kfont) +
  scale_fill_manual(values = c("TSMC 자체 공급" = c_amber, "OSAT 외주 공급" = c_cyan), name = "") +
  scale_color_manual(values = c("글로벌 수요" = c_red), name = "") +
  scale_x_continuous(breaks = 2023:2027) +
  scale_y_continuous(limits = c(0, 1600), labels = function(x) paste0(x, "K")) +
  labs(title = "CoWoS 수요 vs 공급 — 공급 부족 지속 전망",
       subtitle = "NVIDIA 60%+, Broadcom 15%, AMD 11% 차지 | OSAT 외주 비중 확대",
       x = "연도", y = "연간 물량 (천 Wafer)",
       caption = "출처: TrendForce, 36Kr, Longbridge (2026.05)") +
  theme_hunter()
```

::: {.callout-note}
## CoWoS 수요 배분 (2026년 전망)
- **NVIDIA**: ~60% (Blackwell, Rubin용 CoWoS-L 중심)
- **Broadcom**: ~15% (Google TPU, 네트워크 ASIC)
- **AMD**: ~11% (MI350 가속기)
- **기타**: ~14% (Amazon Trainium, Microsoft Maia, Meta MTIA 등)
:::


# 공급망 밸류체인과 수혜 기업

## 어드밴스드 패키징 밸류체인

```{r}
#| label: tbl-value-chain
#| tbl-cap: "어드밴스드 패키징 밸류체인별 핵심 기업"

vc_data <- data.frame(
  단계 = c("설계 (EDA/IP)", "웨이퍼 팹\n(인터포저)", "재료\n(서브스트레이트)",
           "재료\n(본딩소재)", "장비\n(리소/식각)", "장비\n(본딩)",
           "장비\n(검사/계측)", "OSAT\n(후공정)", "테스트\n(소켓/인터페이스)"),
  `핵심기업` = c("Cadence, Synopsys", "TSMC, Samsung", "Ibiden, Shinko, 삼성전기",
                 "Henkel, Namics", "ASML, TEL, Lam", "BESI, K&S, ASMPT",
                 "ONTO, KLA, Camtek", "ASE, Amkor, SPIL", "ISC, Cohu, Teradyne"),
  `핵심역할` = c("칩렛 파티셔닝, 인터커넥트 시뮬레이션",
                 "TSV 식각, RDL 형성, 인터포저 제조",
                 "ABF 기판, FC-BGA 공급",
                 "언더필, NCF, 하이브리드 본딩 소재",
                 "TSV/RDL 패터닝, 인터포저 공정",
                 "플립칩 본딩, TCB, 하이브리드 본딩",
                 "오버레이 검사, 3D 계측, 웨이퍼 인스펙션",
                 "다이 어태치, 몰딩, 테스트",
                 "번인 소켓, 테스트 인터페이스"),
  `성장동력` = c("칩렛 설계 복잡도 증가", "CoWoS capa 확장 직접 수혜",
                 "FC-BGA 대형화, 층수 증가", "NCF/하이브리드 본딩 소재 전환",
                 "TSV 고종횡비, RDL 미세화", "TCB → 하이브리드 본딩 전환",
                 "KGD 필수, 3D 계측 신규 수요", "CoWoS 외주 수요 급증",
                 "HBM 테스트, 칩렛 병렬 테스트")
)

kable(vc_data, align = "c") |>
  kable_styling(bootstrap_options = c("striped", "hover", "condensed"),
                full_width = TRUE, font_size = 12) |>
  row_spec(0, bold = TRUE, color = "#f59e0b", background = "#1a1a2e") |>
  column_spec(1, bold = TRUE, color = "#f59e0b") |>
  row_spec(c(7, 9), bold = TRUE, background = "#2a2a4a")
```


# 핵심 성능 지표: 세대별 비교

```{r}
#| label: fig-kpi-bandwidth
#| fig-cap: "어드밴스드 패키징 세대별 칩간 대역폭 진화"
#| fig-width: 11
#| fig-height: 6.5
#| lightbox: true

bw_data <- data.frame(
  generation = c("Wire Bond\n(전통)", "Flip Chip\n(C4)", "FOWLP\n(InFO)",
                 "CoWoS-S\n(HBM2E)", "CoWoS-L\n(HBM3E)", "SoIC+CoWoS\n(차세대)"),
  bandwidth_gbps = c(1, 50, 200, 1229, 4000, 10000),
  year = c(2000, 2005, 2016, 2022, 2026, 2029)
)

bw_data$generation <- factor(bw_data$generation, levels = bw_data$generation)

ggplot(bw_data, aes(x = generation, y = bandwidth_gbps)) +
  geom_col(fill = c_amber, width = 0.6, alpha = 0.85) +
  geom_text(aes(label = ifelse(bandwidth_gbps >= 1000,
                                paste0(bandwidth_gbps/1000, " TB/s"),
                                paste0(bandwidth_gbps, " GB/s"))),
            vjust = -0.5, color = c_text, size = 3.8, fontface = "bold",
            family = kfont) +
  scale_y_log10(breaks = c(1, 10, 100, 1000, 10000),
                labels = c("1 GB/s", "10 GB/s", "100 GB/s", "1 TB/s", "10 TB/s")) +
  labs(title = "패키징 기술별 칩간 최대 대역폭 (로그 스케일)",
       subtitle = "와이어본딩 → CoWoS: 대역폭 10,000배 증가. 패키징이 성능을 결정하는 시대",
       x = NULL, y = "칩간 대역폭 (로그 스케일)",
       caption = "출처: TSMC, JEDEC, Hot Chips 33~36 종합") +
  theme_hunter() +
  theme(axis.text.x = element_text(size = 10, lineheight = 0.9))
```


# 기술 구조도 해설

## CoWoS-L 구조 상세

CoWoS-L은 현재 가장 주목받는 어드밴스드 패키징 기술이다. NVIDIA Blackwell B200에 적용되었으며, 그 구조를 단계별로 해설한다:

**Layer 1 — 유기 기판 (Organic Substrate)**

- FC-BGA(Flip-Chip Ball Grid Array) 기판
- 외부 PCB와의 전기적/물리적 연결 담당
- 층수 증가 추세: 12L → 16L → 20L+

**Layer 2 — 하이브리드 인터포저**

- LSI(Local Silicon Interconnect): GPU-HBM 간 고밀도 영역 (~0.4μm L/S)
- RDL(Redistribution Layer): 비핵심 영역 연결 (~2~10μm L/S)
- 5.5 레티클 크기까지 확장 가능 → 98% 이상 수율 달성 (2026)

**Layer 3 — 칩렛 어레이**

- 중앙: GPU/가속기 다이 (3nm/2nm 공정)
- 주변: HBM4 스택 × 12개 이상 (36~48GB 용량)
- I/O 다이, SerDes 등 기능별 칩렛 통합 가능

**Layer 4 — 히트싱크/TIM**

- TDP 1000W+ 대응
- Thermal Interface Material(TIM) + Vapor Chamber

::: {.callout-tip}
## 핵심 인사이트
CoWoS-L의 '하이브리드' 접근법이 혁신적인 이유는 **비용과 성능의 최적 균형**을 달성하기 때문이다. 실리콘 인터포저를 필요한 곳에만 사용하고 나머지는 저비용 RDL로 처리하여, CoWoS-S 대비 **대형화는 3배, 비용은 1.5배**에 불과하다.
:::


# 투자 시사점

## 수혜 기업 분석

```{r}
#| label: fig-beneficiary
#| fig-cap: "어드밴스드 패키징 수혜 강도별 기업 분류"
#| fig-width: 11
#| fig-height: 7
#| lightbox: true

beneficiary_data <- data.frame(
  company = c("TSMC", "ONTO Innovation", "ISC", "ASE", "Amkor",
              "BESI", "Ibiden", "삼성전기", "KLA", "ASMPT"),
  exposure_pct = c(95, 85, 80, 75, 70, 65, 60, 55, 50, 45),
  growth_rate = c(25, 42, 38, 30, 28, 35, 22, 18, 20, 25),
  market_cap_b = c(1050, 11, 1.5, 22, 7, 5, 8, 6, 95, 4),
  category = c("파운드리", "장비", "테스트", "OSAT", "OSAT",
               "장비", "재료", "재료", "장비", "장비")
)

cat_colors2 <- c("파운드리" = c_amber, "장비" = c_cyan, "테스트" = c_green,
                 "OSAT" = c_purple, "재료" = c_orange)

ggplot(beneficiary_data, aes(x = exposure_pct, y = growth_rate)) +
  geom_point(aes(size = log10(market_cap_b) * 3, color = category), alpha = 0.8) +
  geom_text(aes(label = company), vjust = -1.3, size = 3.3,
            color = c_text, family = kfont, fontface = "bold") +
  scale_color_manual(values = cat_colors2, name = "카테고리") +
  scale_size_continuous(range = c(4, 18), guide = "none") +
  scale_x_continuous(limits = c(35, 100), breaks = seq(40, 100, 10)) +
  scale_y_continuous(limits = c(10, 50), breaks = seq(10, 50, 5)) +
  labs(title = "어드밴스드 패키징 수혜 강도 vs 매출 성장률",
       subtitle = "버블 크기 = 시가총액 (로그) | 우상단이 가장 매력적인 포지션",
       x = "어드밴스드 패키징 매출 비중 (%)",
       y = "YoY 매출 성장률 (%)",
       caption = "출처: 각사 IR, TechInsights, Alpha Hunter 자체 분석 (2026.05)") +
  theme_hunter()
```

## Alpha Hunter 히든젬과의 연결

### ONTO Innovation (ONTO) — 계측/검사의 핵심

- **3D 계측**: CoWoS 인터포저의 TSV 깊이/직경, 범프 높이 측정
- **오버레이 검사**: 칩렛 배치 정밀도 검증
- **웨이퍼 인스펙션**: KGD 확보를 위한 다이 레벨 불량 검출
- Week 20 보고서에서 SEPA 7/7 통과, 매출성장률 42% 확인

### ISC (095340) — 테스트 소켓의 글로벌 1위

- **번인 소켓**: HBM 스택, AI 가속기 패키지의 신뢰성 테스트
- **Test Socket**: 다양한 패키지 타입(BGA, LGA, QFN)에 대응
- **칩렛 시대**: 테스트 포인트 수 급증 → 소켓 수요 비례 증가
- Week 20 보고서에서 SEPA 7/7 통과, 글로벌 M/S 30%+ 확인

::: {.callout-important}
## 핵심 투자 논리
어드밴스드 패키징 시장이 연 25%+ 성장하면서, **"패키징 공정의 눈"**(검사/계측)과 **"패키징의 관문"**(테스트 소켓)의 전략적 가치가 동반 상승한다. CoWoS capa가 3.7배 늘면, 검사 장비와 테스트 소켓 수요도 최소 3배 이상 증가한다. ONTO와 ISC는 이 구조적 성장의 직접 수혜주다.
:::

## 중장기 투자 체크리스트

```{r}
#| label: tbl-checklist
#| tbl-cap: "어드밴스드 패키징 투자 체크리스트"

checklist <- data.frame(
  체크항목 = c("CoWoS capa 확장 속도 (TSMC IR 분기별 확인)",
               "OSAT 외주 비중 변화 (Amkor, ASE 실적)",
               "HBM4 양산 일정 (SK하이닉스, Samsung 발표)",
               "CoPoS/유리 인터포저 파일럿 진행 상황",
               "하이브리드 본딩 장비 수주 (BESI, ASMPT)",
               "Intel EMIB 채택 확대 여부 (Foundry 고객 확보)",
               "패키지 기판 수급 (Ibiden, Shinko 가동률)",
               "KGD 수율 트렌드 (ONTO, KLA 실적 가이던스)"),
  모니터링주기 = c("분기", "분기", "반기", "반기", "분기", "반기", "분기", "분기"),
  현재상태 = c("확장 가속 중", "비중 증가 (24%)", "2026H2 양산 예정",
               "2026 파일럿 가동", "수주 증가 중", "고객 확보 진행",
               "타이트 지속", "양호 (>95%)"),
  투자영향 = c("긍정 — 장비/재료 수요 직결", "긍정 — Amkor 매출 성장",
               "긍정 — 테스트 복잡도 증가", "중립 — 2028 이후 영향",
               "긍정 — 장비주 수혜", "제한적 — TSMC 대체 아직 소규모",
               "긍정 — 기판 업체 마진 개선", "긍정 — ONTO/ISC 실적 가이던스")
)

kable(checklist, align = "c") |>
  kable_styling(bootstrap_options = c("striped", "hover", "condensed"),
                full_width = TRUE, font_size = 12) |>
  row_spec(0, bold = TRUE, color = "#f59e0b", background = "#1a1a2e") |>
  column_spec(1, bold = TRUE, width = "30%")
```


# 리스크 요인

1. **지정학적 리스크**: TSMC의 대만 집중 (CoWoS capa의 90%+ 대만). 미중 갈등 시 글로벌 AI 공급망 혼란
2. **기술 전환 리스크**: CoPoS(유리 인터포저)가 예상보다 빠르게 상용화되면 실리콘 인터포저 관련 투자 회수 어려움
3. **수요 변동 리스크**: AI 투자 사이클 둔화 시 CoWoS 수요 급감 가능. 과잉 capa 구축 리스크
4. **경쟁 심화**: Intel EMIB, Samsung I-Cube의 기술 성숙으로 TSMC 독점 약화 가능성
5. **비용 상승**: 어드밴스드 패키징 비용이 전체 칩 비용의 40~60% 차지 → 비용 전가 한계


# 결론

::: {.callout-tip}
## 보고서 요약
어드밴스드 패키징은 **무어의 법칙 이후 시대의 성능 확장 엔진**이다. CoWoS를 중심으로 2.5D/3D 패키징 시장은 2026~2030년 CAGR 25%+ 성장이 예상되며, AI 가속기 수요가 핵심 동력이다. 투자자는 패키징 capa 확장의 **직접 수혜주**(TSMC, Amkor) 뿐 아니라, 공정 복잡도 증가에 따른 **필수 인프라**(ONTO Innovation의 계측, ISC의 테스트 소켓)에도 주목해야 한다. 특히 KGD 검증과 칩렛 테스트는 3D 적층 시대의 **수율 지킴이**로서, 패키징 투자 사이클의 가장 확실한 수혜 영역이다.
:::


---

::: {.callout-caution}
## 면책 조항
이 프로젝트는 가상 투자 시뮬레이션 목적으로 작성되었습니다. 실제 투자 권유가 아닙니다.
:::
