---
title: "반도체 기술 심층분석 — 선단 공정 로드맵 (3nm→2nm→A14, GAA vs FinFET)"
subtitle: "Alpha Hunter Tech Deep Dive #4 | 관련 종목: ONTO Innovation, 프로텍, ISC, HPSP, ASML"
author: "Alpha Hunter × Chimera AI"
date: "2026-05-27"
format:
  html:
    theme:
      dark: darkly
      light: flatly
    toc: true
    toc-depth: 3
    number-sections: true
    code-fold: true
    smooth-scroll: true
    embed-resources: true
    lightbox: true
knitr:
  opts_chunk:
    dev: ragg_png
    dpi: 150
execute:
  echo: false
  warning: false
  message: false
---

```{r}
#| label: setup
#| include: false
library(ggplot2)
library(scales)
library(dplyr)
library(tidyr)
library(knitr)
library(kableExtra)
library(ragg)

kfont <- "Noto Sans CJK KR"

theme_hunter <- function(base_size = 13) {
  theme_minimal(base_size = base_size) +
    theme(
      plot.background = element_rect(fill = "#1a1a2e", color = NA),
      panel.background = element_rect(fill = "#1a1a2e", color = NA),
      panel.grid.major = element_line(color = "#2a2a4a", linewidth = 0.3),
      panel.grid.minor = element_blank(),
      text = element_text(family = kfont, color = "#e4e4ec"),
      axis.text = element_text(color = "#aaaaaa"),
      axis.title = element_text(color = "#cccccc", size = rel(0.9)),
      plot.title = element_text(color = "#f59e0b", face = "bold", size = rel(1.2)),
      plot.subtitle = element_text(color = "#888888", size = rel(0.85)),
      plot.caption = element_text(color = "#666666", size = rel(0.7)),
      legend.background = element_rect(fill = "#1a1a2e", color = NA),
      legend.text = element_text(color = "#cccccc"),
      legend.title = element_text(color = "#f59e0b"),
      strip.text = element_text(color = "#f59e0b", face = "bold"),
      legend.position = "top",
      plot.margin = margin(10, 12, 10, 12)
    )
}

c_amber <- "#f59e0b"
c_blue <- "#6366f1"
c_green <- "#22c55e"
c_red <- "#ef4444"
c_cyan <- "#06b6d4"
c_purple <- "#a855f7"
c_gray <- "#888888"
c_text <- "#e4e4ec"
c_orange <- "#f97316"
c_teal <- "#14b8a6"
```

# 개요: 트랜지스터 혁명의 전환점 {.unnumbered}

::: {.callout-tip}
## 핵심 메시지
**GAA(Gate-All-Around) 나노시트**는 반도체 역사상 가장 중요한 트랜지스터 구조 전환이다. 2011년 도입된 FinFET은 3nm까지 스케일링을 이끌었지만, 채널 바닥의 누설전류 문제로 한계에 도달했다. GAA는 게이트가 채널을 **사방(4면)**에서 감싸 누설전류를 70% 이상 줄이며, TSMC N2·삼성 SF2·Intel 18A 모두 이 구조를 채택해 2nm 시대를 열었다. 이후 CFET(상보형 FET)·BSPDN(후면 전력 전달)까지, 선단 공정 로드맵은 2030년대까지 뚜렷한 진화 경로를 갖고 있다.
:::

반도체 미세공정은 무어의 법칙을 연장하기 위한 끊임없는 혁신의 역사다. **Planar FET → FinFET → GAA → CFET**으로 이어지는 트랜지스터 구조의 진화는 단순한 크기 축소가 아니라, 전력 효율·성능·집적도의 동시 최적화를 추구하는 **아키텍처 혁명**이다. 특히 2025~2026년은 TSMC·삼성·Intel 3사가 모두 GAA 기반 2nm 공정을 양산하며, AI/HPC 칩의 성능 경쟁이 격화되는 **전환의 해**다.

이 보고서는 선단 공정의 기술 진화 — FinFET의 한계, GAA 나노시트의 원리, 후면 전력 전달(BSPDN), 그리고 차세대 CFET까지 — 를 심층 분석하고, 관련 장비·소재 기업의 투자 시사점을 도출한다.

# 트랜지스터 구조 진화사

## 핵심 스펙 비교

```{r}
#| label: tbl-transistor-evolution
#| tbl-cap: "트랜지스터 구조별 핵심 사양 비교"

specs <- data.frame(
  구조 = c("Planar FET", "FinFET", "GAA 나노시트", "CFET"),
  도입연도 = c("~2011", "2011", "2022(삼성) / 2025(TSMC)", "2028~2031(예상)"),
  적용노드 = c("28nm+", "22nm~3nm", "3nm~1.4nm", "A7(~1nm) 이하"),
  게이트접촉면 = c("1면 (상단)", "3면 (상·좌·우)", "4면 (전방위)", "4면 (수직 적층)"),
  `누설전류_제어` = c("나쁨", "양호", "우수", "최우수"),
  `전력효율_향상` = c("기준", "+37%", "+25~30%*", "+40~50%*"),
  `면적효율_향상` = c("기준", "+50%", "+5~10%*", "+30~50%*"),
  주요업체 = c("글로벌", "TSMC/삼성/Intel", "TSMC/삼성/Intel", "TSMC/삼성/Intel/imec")
)

specs %>%
  kable(
    col.names = c("구조", "도입연도", "적용 노드", "게이트 접촉면",
                  "누설전류 제어", "전력효율 향상", "면적효율 향상", "주요 업체"),
    align = "c",
    escape = FALSE
  ) %>%
  kable_styling(
    bootstrap_options = c("striped", "hover", "condensed"),
    full_width = TRUE,
    font_size = 13
  ) %>%
  row_spec(0, bold = TRUE, color = "#f59e0b", background = "#16213e") %>%
  row_spec(1:4, background = "#1a1a2e", color = "#e4e4ec") %>%
  row_spec(3, bold = TRUE, background = "#1e2a4a", color = "#22c55e") %>%
  footnote(general = "*이전 세대 대비 향상률. CFET은 imec DTCO 시뮬레이션 기반 추정치",
           general_title = "주: ")
```

## 트랜지스터 구조 진화 타임라인

```{r}
#| label: fig-transistor-timeline
#| fig-cap: "트랜지스터 구조 진화 타임라인 (2005~2035)"
#| fig-width: 11
#| fig-height: 6
#| lightbox: true

timeline_data <- data.frame(
  year = c(2005, 2008, 2011, 2014, 2017, 2019, 2022, 2024, 2025, 2026, 2028, 2031),
  node = c("65nm", "45nm", "22nm", "14nm", "7nm", "5nm", "3nm", "2nm\n(삼성)", "2nm\n(TSMC)", "1.6nm\n(A16)", "1.4nm\n(A14)", "~1nm\n(A7)"),
  structure = c("Planar", "Planar", "FinFET", "FinFET", "FinFET", "FinFET", "GAA*", "GAA", "GAA", "GAA+\nBSPDN", "GAA+\nBSPDN", "CFET"),
  category = c("Planar FET", "Planar FET", "FinFET", "FinFET", "FinFET", "FinFET",
                "GAA 나노시트", "GAA 나노시트", "GAA 나노시트", "GAA + BSPDN", "GAA + BSPDN", "CFET"),
  density = c(2, 5, 10, 25, 60, 120, 200, 330, 350, 450, 550, 800),
  y_pos = c(1, 1, 2, 2, 2, 2, 3, 3, 3, 3.5, 3.5, 4)
)

ggplot(timeline_data, aes(x = year, y = density)) +
  geom_area(fill = c_amber, alpha = 0.1) +
  geom_line(color = c_amber, linewidth = 1.2) +
  geom_point(aes(color = category), size = 4) +
  geom_text(aes(label = node), vjust = -1.5, color = c_text, size = 3.2, family = kfont) +
  scale_color_manual(
    values = c("Planar FET" = c_gray, "FinFET" = c_blue,
               "GAA 나노시트" = c_green, "GAA + BSPDN" = c_cyan, "CFET" = c_purple),
    name = "트랜지스터 구조"
  ) +
  scale_x_continuous(breaks = seq(2005, 2035, 3)) +
  scale_y_continuous(labels = comma, limits = c(0, 1000)) +
  labs(
    title = "트랜지스터 구조 진화와 집적도 스케일링",
    subtitle = "게이트 접촉면: 1면(Planar) → 3면(FinFET) → 4면(GAA) → 수직적층(CFET)",
    x = "연도", y = "트랜지스터 밀도 (MTr/mm²)",
    caption = "출처: TSMC, 삼성, Intel, imec 로드맵 종합 | *삼성 3nm GAA 선행 양산"
  ) +
  annotate("rect", xmin = 2024.5, xmax = 2026.5, ymin = 0, ymax = 1000,
           fill = c_amber, alpha = 0.05) +
  annotate("text", x = 2025.5, y = 950, label = "GAA 전환기\n(2025~2026)",
           color = c_amber, size = 3.5, fontface = "bold", family = kfont) +
  theme_hunter() +
  theme(legend.position = "bottom")
```

::: {.callout-note}
## 핵심 전환점: 2025~2026
2025~2026년은 TSMC, 삼성, Intel **3사 모두** GAA 기반 2nm 공정을 양산 개시하는 역사적 전환기다. 삼성이 2022년 3nm에서 GAA를 선행 적용했지만, 수율 문제로 시장 영향은 제한적이었다. 2025년 TSMC N2의 양산 개시와 함께 GAA가 본격적인 주류 기술로 자리잡았다.
:::

# FinFET의 한계와 GAA의 등장

## FinFET: 12년간의 혁신

FinFET(Fin Field-Effect Transistor)은 2011년 Intel이 22nm에서 처음 양산한 **3차원 트랜지스터** 구조다. 기판 위로 돌출된 "지느러미(Fin)" 형태의 채널을 게이트가 3면에서 감싸 전류 흐름을 제어한다. 이는 기존 Planar FET의 1면 접촉 대비 **누설전류를 50% 이상 줄이고**, 동일 면적에서 더 높은 전류를 흘릴 수 있게 했다.

FinFET은 22nm(2011) → 14nm(2014) → 10nm(2016) → 7nm(2018) → 5nm(2020) → 3nm(2022)까지 **6세대에 걸쳐** 반도체 스케일링을 이끌었다.

## FinFET의 물리적 한계

그러나 3nm 이하에서 FinFET은 근본적인 한계에 부딪혔다:

```{r}
#| label: fig-finfet-limitations
#| fig-cap: "FinFET vs GAA: 누설전류 및 게이트 제어력 비교"
#| fig-width: 10
#| fig-height: 5.5
#| lightbox: true

comparison <- data.frame(
  node = rep(c("7nm", "5nm", "3nm", "2nm"), each = 2),
  structure = rep(c("FinFET", "GAA 나노시트"), 4),
  leakage = c(1.0, NA, 1.3, NA, 2.1, NA, NA, 0.55),
  gate_control = c(85, NA, 80, NA, 72, NA, NA, 95)
)

# FinFET 누설전류 증가 + GAA 개선
leak_data <- data.frame(
  node = factor(c("7nm", "5nm", "3nm", "2nm\nFinFET*", "2nm\nGAA"),
                levels = c("7nm", "5nm", "3nm", "2nm\nFinFET*", "2nm\nGAA")),
  leakage = c(1.0, 1.3, 2.1, 3.5, 0.55),
  type = c("FinFET", "FinFET", "FinFET", "FinFET(외삽)", "GAA")
)

ggplot(leak_data, aes(x = node, y = leakage, fill = type)) +
  geom_col(width = 0.6) +
  geom_hline(yintercept = 1.0, linetype = "dashed", color = c_gray, linewidth = 0.4) +
  geom_text(aes(label = paste0(leakage, "x")), vjust = -0.5,
            color = c_text, size = 4, fontface = "bold", family = kfont) +
  scale_fill_manual(
    values = c("FinFET" = c_blue, "FinFET(외삽)" = c_red, "GAA" = c_green),
    name = ""
  ) +
  scale_y_continuous(limits = c(0, 4.5), breaks = seq(0, 4, 1)) +
  labs(
    title = "노드별 상대 누설전류: FinFET의 한계 vs GAA의 해법",
    subtitle = "7nm FinFET = 1.0x 기준 | 3nm 이하에서 FinFET 누설전류 급증",
    x = "공정 노드", y = "상대 누설전류 (7nm=1.0x)",
    caption = "출처: imec DTCO, Synopsys 시뮬레이션 데이터 종합 | *FinFET 2nm은 물리적 외삽값"
  ) +
  annotate("segment", x = 4.5, xend = 5.5, y = 3.5, yend = 0.55,
           arrow = arrow(length = unit(0.25, "cm")), color = c_amber, linewidth = 1.2) +
  annotate("text", x = 5.3, y = 2.1, label = "-84%\n누설전류\n감소",
           color = c_amber, size = 3.5, fontface = "bold", family = kfont) +
  theme_hunter() +
  theme(legend.position = "top")
```

**FinFET의 3가지 핵심 한계:**

1. **핀 바닥 누설(Sub-fin Leakage)**: 게이트가 핀의 3면만 감싸므로, 바닥면에서 전류가 새어나간다. 3nm 이하에서 이 누설이 총 소비전력의 30% 이상을 차지.
2. **핀 폭 조절의 한계**: 성능을 높이려면 핀 수를 늘려야 하지만, 이는 면적 증가로 직결. 핀 폭 자체를 줄이면 양자 효과(Quantum Confinement)로 이동도가 급감.
3. **전력 밀도 포화**: 핀 피치 축소 시 열 밀도가 급격히 증가하여 열설계 마진이 부족.

## GAA 나노시트: 게이트가 4면을 감싸다

```{r}
#| label: fig-gate-coverage
#| fig-cap: "게이트 접촉면 진화: Planar(1면) → FinFET(3면) → GAA(4면)"
#| fig-width: 10
#| fig-height: 5
#| lightbox: true

# 게이트 접촉면적 비율과 전류 제어력 비교
gate_data <- data.frame(
  structure = factor(c("Planar FET\n(~2011)", "FinFET\n(2011~2024)", "GAA 나노시트\n(2022~)"),
                     levels = c("Planar FET\n(~2011)", "FinFET\n(2011~2024)", "GAA 나노시트\n(2022~)")),
  coverage = c(25, 75, 100),
  ss_mvdec = c(90, 70, 65),
  color_fill = c(c_gray, c_blue, c_green)
)

p1 <- ggplot(gate_data, aes(x = structure, y = coverage, fill = structure)) +
  geom_col(width = 0.55) +
  geom_text(aes(label = paste0(coverage, "%")), vjust = -0.5,
            color = c_text, size = 5, fontface = "bold", family = kfont) +
  scale_fill_manual(values = c(c_gray, c_blue, c_green), guide = "none") +
  scale_y_continuous(limits = c(0, 120)) +
  labs(
    title = "게이트 접촉 면적 비율",
    subtitle = "채널 둘레 대비 게이트 감싸는 비율",
    x = NULL, y = "게이트 커버리지 (%)"
  ) +
  theme_hunter()

p2 <- ggplot(gate_data, aes(x = structure, y = ss_mvdec, fill = structure)) +
  geom_col(width = 0.55) +
  geom_hline(yintercept = 60, linetype = "dashed", color = c_amber, linewidth = 0.4) +
  geom_text(aes(label = paste0(ss_mvdec, "\nmV/dec")), vjust = -0.5,
            color = c_text, size = 4, fontface = "bold", family = kfont) +
  scale_fill_manual(values = c(c_gray, c_blue, c_green), guide = "none") +
  scale_y_continuous(limits = c(0, 110)) +
  annotate("text", x = 3.4, y = 62, label = "이론적 한계\n(60 mV/dec)",
           color = c_amber, size = 3, family = kfont) +
  labs(
    title = "서브스레숄드 스윙 (SS)",
    subtitle = "낮을수록 누설전류 제어 우수 (이론 한계 60 mV/dec)",
    x = NULL, y = "SS (mV/dec)"
  ) +
  theme_hunter()

library(patchwork)
p1 + p2 +
  plot_annotation(
    title = "트랜지스터 구조별 게이트 제어력 비교",
    caption = "출처: Synopsys, Cadence, imec 연구 데이터 종합",
    theme = theme_hunter()
  )
```

GAA(Gate-All-Around) 나노시트 트랜지스터는 **수평으로 적층된 나노시트(nanosheet)** 형태의 채널을 게이트 물질이 완전히 감싸는 구조다. 핵심 장점은 다음과 같다:

- **완전한 정전기 제어**: 게이트가 채널 4면을 모두 감싸 DIBL(Drain-Induced Barrier Lowering)을 근본적으로 억제
- **나노시트 폭 가변성**: 채널 폭을 8~40nm 범위에서 자유롭게 조절해 성능/전력 트레이드오프 최적화
- **누설전류 73.6% 감소**: 6T-SRAM 기준, 동일 조건에서 FinFET 대비 대폭 개선
- **서브스레숄드 스윙 65 mV/dec**: 이론 한계(60 mV/dec)에 근접한 스위칭 효율

# 파운드리 3사 경쟁: 2nm 전쟁

## TSMC N2: 안정적 수율의 왕자

TSMC는 2025년 4분기에 **N2(2nm)** 양산을 개시했다. 이는 TSMC 최초의 GAA 나노시트 공정이다.

**핵심 성능:**

- 동일 전력에서 성능 **15% 향상** (vs N3E)
- 동일 성능에서 전력 **25~30% 절감**
- 양산 초기 수율: **65~70%** (업계 최고 수준)
- SHPMIM 커패시터 도입으로 전력 안정성 2배 향상

**파생 공정 로드맵:**

- **N2P** (2026H2): 성능 강화 파생, 추가 전력/성능 개선
- **A16** (2026H2): Super Power Rail(SPR) 후면 전력 전달 통합, AI/HPC 특화

## 삼성 SF2/SF2P: 추격자의 반격

삼성은 2022년 3nm에서 GAA를 **세계 최초 양산**한 선행 경험을 보유하고 있다.

**SF2 (2nm, 2025H2):**

- 3nm GAA 대비 성능 **5%↑**, 전력효율 **8%↑**, 면적 **5%↓**
- 2025년 11월 기준 수율 55~60%
- Exynos 2600 양산에 적용

**SF2P (2nm 성능강화, 2026):**

- SF2 대비 클럭 **12%↑**, 전력효율 **25%↑**, 면적 **8%↓**
- 수율 **70%** 달성 (양산 기준 충족)
- Qualcomm, AMD의 2nm 물량 확보 협상 진행

## Intel 18A: RibbonFET + PowerVia 동시 도입

Intel은 18A에서 **RibbonFET(GAA)** 과 **PowerVia(후면 전력 전달)** 를 동시에 도입하는 가장 공격적인 전략을 택했다.

- 전력당 성능(Perf/W) **15% 향상**
- 트랜지스터 밀도 **30% 증가** (vs Intel 3)
- 2025H2 양산 개시, Panther Lake·Clearwater Forest 첫 제품 출하
- Microsoft 18A 수주 확보, Google 협상 중

```{r}
#| label: tbl-foundry-comparison
#| tbl-cap: "파운드리 3사 2nm 공정 비교 (2026년 5월 기준)"

foundry <- data.frame(
  항목 = c("공정명", "GAA 최초 양산", "2nm 양산 시작", "수율 (최신)",
           "성능 향상 (vs 이전세대)", "전력 절감", "면적 축소",
           "BSPDN 도입", "High-NA EUV", "주요 고객"),
  TSMC = c("N2 / N2P / A16", "2025년 Q4 (N2)", "2025년 Q4", "65~70%",
           "+15% (vs N3E)", "-25~30%", "-5~10%",
           "A16 (2026H2)", "2027년 이후 도입", "Apple, NVIDIA, AMD"),
  삼성 = c("SF2 / SF2P", "2022년 (3nm GAA 선행)", "2025년 Q4", "55~60% (SF2)\n70% (SF2P)",
           "+5% (SF2)\n+12% (SF2P)", "-8% (SF2)\n-25% (SF2P)", "-5% (SF2)\n-8% (SF2P)",
           "2027년 적용 예정", "2025말 EXE:5200B 수령", "Qualcomm, AMD(협상중)"),
  Intel = c("18A / 18A-P", "2025년 H2 (18A)", "2025년 Q4", "비공개(초기 ramp)",
            "+15% (Perf/W vs Intel 3)", "PowerVia 통합", "-30% (밀도 기준)",
            "18A부터 동시 도입", "EXE:5200B 최초 수령", "Microsoft, 자사(Panther Lake)")
)

foundry %>%
  kable(col.names = c("항목", "TSMC", "삼성", "Intel"), align = "l", escape = FALSE) %>%
  kable_styling(
    bootstrap_options = c("striped", "hover", "condensed"),
    full_width = TRUE,
    font_size = 12
  ) %>%
  row_spec(0, bold = TRUE, color = "#f59e0b", background = "#16213e") %>%
  row_spec(1:10, background = "#1a1a2e", color = "#e4e4ec") %>%
  column_spec(2, color = "#22c55e") %>%
  column_spec(3, color = "#6366f1") %>%
  column_spec(4, color = "#06b6d4")
```

## 파운드리 수율 경쟁 추이

```{r}
#| label: fig-yield-race
#| fig-cap: "파운드리 3사 2nm 수율 경쟁 추이 (2024~2026)"
#| fig-width: 10
#| fig-height: 5.5
#| lightbox: true

yield_data <- data.frame(
  date = as.Date(c(
    # TSMC
    "2024-06-01", "2024-12-01", "2025-06-01", "2025-12-01", "2026-03-01",
    # Samsung
    "2024-06-01", "2024-12-01", "2025-02-01", "2025-06-01", "2025-11-01", "2026-01-01",
    # Intel
    "2025-03-01", "2025-06-01", "2025-12-01", "2026-03-01"
  )),
  yield = c(
    # TSMC N2
    35, 50, 60, 68, 72,
    # Samsung SF2/SF2P
    15, 25, 30, 42, 58, 70,
    # Intel 18A
    20, 35, 45, 52
  ),
  foundry = c(
    rep("TSMC (N2)", 5),
    rep("삼성 (SF2→SF2P)", 6),
    rep("Intel (18A)", 4)
  )
)

ggplot(yield_data, aes(x = date, y = yield, color = foundry, group = foundry)) +
  geom_line(linewidth = 1.2) +
  geom_point(size = 3) +
  geom_hline(yintercept = 70, linetype = "dashed", color = c_amber, linewidth = 0.5) +
  annotate("text", x = as.Date("2024-07-01"), y = 73,
           label = "양산 기준선 (70%)", color = c_amber, size = 3.2, family = kfont) +
  scale_color_manual(
    values = c("TSMC (N2)" = c_green, "삼성 (SF2→SF2P)" = c_blue, "Intel (18A)" = c_cyan),
    name = "파운드리"
  ) +
  scale_y_continuous(limits = c(0, 80), breaks = seq(0, 80, 10),
                     labels = function(x) paste0(x, "%")) +
  scale_x_date(date_labels = "%Y\n%b", date_breaks = "3 months") +
  labs(
    title = "2nm 공정 수율 경쟁: 누가 먼저 70%를 넘는가",
    subtitle = "TSMC N2가 선두, 삼성 SF2P가 급추격 | 70% = 안정적 양산 기준",
    x = NULL, y = "수율 (%)",
    caption = "출처: TrendForce, Wedbush, 업계 보도 종합 (2024~2026)"
  ) +
  theme_hunter() +
  theme(legend.position = "bottom")
```

# 핵심 기술 심층 분석

## GAA 나노시트 구조 원리

GAA 나노시트 트랜지스터의 핵심은 **수평으로 적층된 실리콘 나노시트**를 게이트 물질(High-K/Metal Gate)이 완전히 둘러싸는 것이다.

**제조 공정 핵심 단계:**

1. **Si/SiGe 초격자 증착**: 기판 위에 실리콘과 실리콘-게르마늄 층을 교대로 쌓는다 (3~4 쌍)
2. **핀 패터닝**: EUV 리소그래피로 핀 구조를 형성
3. **SiGe 선택적 에칭**: SiGe 희생층만 제거하여 Si 나노시트를 분리 (Channel Release)
4. **게이트 스택 증착**: High-K 유전체 + Metal Gate를 나노시트 주위에 ALD로 원자 단위 증착
5. **소스/드레인 형성**: 에피택셜 성장으로 접촉 저항 최소화

::: {.callout-important}
## 공정 난이도의 핵심: Channel Release
SiGe 선택적 에칭(Channel Release)은 GAA 공정의 가장 까다로운 단계다. Si 나노시트를 손상시키지 않으면서 SiGe만 정밀하게 제거해야 한다. 이 공정의 정밀도가 수율을 결정하며, **ALD(원자층증착)**, **ALE(원자층에칭)** 기술이 핵심이다. HPSP의 High Pressure Anneal 기술이 이 단계에서 게이트 유전체의 결함을 줄이는 데 사용된다.
:::

## 나노시트 폭 가변성의 전략적 가치

```{r}
#| label: fig-nanosheet-width
#| fig-cap: "나노시트 폭 조절에 따른 성능/전력 트레이드오프"
#| fig-width: 10
#| fig-height: 5
#| lightbox: true

ns_width <- data.frame(
  width_nm = c(8, 12, 16, 20, 25, 30, 35, 40),
  drive_current = c(0.45, 0.60, 0.75, 0.88, 0.95, 1.0, 1.03, 1.05),
  leakage = c(0.3, 0.4, 0.55, 0.7, 0.85, 1.0, 1.2, 1.45),
  application = c("IoT", "IoT", "모바일", "모바일", "PC", "범용", "HPC", "HPC")
)

ggplot(ns_width) +
  geom_line(aes(x = width_nm, y = drive_current, color = "구동 전류 (Idsat)"),
            linewidth = 1.2) +
  geom_line(aes(x = width_nm, y = leakage, color = "누설 전류 (Ioff)"),
            linewidth = 1.2, linetype = "dashed") +
  geom_point(aes(x = width_nm, y = drive_current), color = c_green, size = 3) +
  geom_point(aes(x = width_nm, y = leakage), color = c_red, size = 3) +
  geom_rect(aes(xmin = 7, xmax = 14, ymin = -Inf, ymax = Inf),
            fill = c_cyan, alpha = 0.05) +
  geom_rect(aes(xmin = 14, xmax = 22, ymin = -Inf, ymax = Inf),
            fill = c_amber, alpha = 0.05) +
  geom_rect(aes(xmin = 28, xmax = 42, ymin = -Inf, ymax = Inf),
            fill = c_red, alpha = 0.05) +
  annotate("text", x = 10, y = 1.4, label = "저전력\n(IoT/웨어러블)",
           color = c_cyan, size = 3, family = kfont) +
  annotate("text", x = 18, y = 1.4, label = "밸런스\n(모바일/PC)",
           color = c_amber, size = 3, family = kfont) +
  annotate("text", x = 35, y = 1.4, label = "고성능\n(AI/HPC)",
           color = c_red, size = 3, family = kfont) +
  scale_color_manual(values = c("구동 전류 (Idsat)" = c_green, "누설 전류 (Ioff)" = c_red),
                     name = "") +
  scale_x_continuous(breaks = seq(8, 40, 4), labels = function(x) paste0(x, "nm")) +
  labs(
    title = "GAA 나노시트의 비밀 무기: 폭 조절로 맞춤 설계",
    subtitle = "FinFET은 핀 수만 변경 가능 | GAA는 나노시트 폭을 연속적으로 조절",
    x = "나노시트 폭 (Wns)", y = "상대값 (30nm 기준 = 1.0)",
    caption = "출처: imec DTCO 시뮬레이션, Samsung 기술 발표 종합"
  ) +
  theme_hunter() +
  theme(legend.position = "bottom")
```

GAA 나노시트의 가장 큰 장점 중 하나는 **나노시트 폭(Wns)**을 연속적으로 조절할 수 있다는 점이다. 같은 공정에서 폭만 바꾸면:

- **좁은 나노시트 (8~14nm)**: IoT·웨어러블용 초저전력 칩
- **중간 나노시트 (16~24nm)**: 모바일 AP·PC CPU
- **넓은 나노시트 (30~40nm)**: AI 가속기·HPC용 고성능 칩

이는 FinFET에서 핀 수(정수 단위)로만 성능을 조절하던 것보다 훨씬 세밀한 최적화를 가능하게 한다.

## 후면 전력 전달 (BSPDN)

```{r}
#| label: fig-bspdn-advantage
#| fig-cap: "후면 전력 전달(BSPDN) 도입에 따른 성능 개선 효과"
#| fig-width: 10
#| fig-height: 5.5
#| lightbox: true

bspdn_data <- data.frame(
  metric = factor(c("칩 면적\n축소", "배선 길이\n단축", "성능\n향상", "전력효율\n향상", "IR Drop\n감소"),
                  levels = c("칩 면적\n축소", "배선 길이\n단축", "성능\n향상", "전력효율\n향상", "IR Drop\n감소")),
  improvement = c(17, 9.2, 8, 15, 30),
  color_val = c(c_green, c_blue, c_amber, c_cyan, c_purple)
)

ggplot(bspdn_data, aes(x = metric, y = improvement, fill = metric)) +
  geom_col(width = 0.55) +
  geom_text(aes(label = paste0(improvement, "%")), vjust = -0.5,
            color = c_text, size = 5, fontface = "bold", family = kfont) +
  scale_fill_manual(values = c(c_green, c_blue, c_amber, c_cyan, c_purple), guide = "none") +
  scale_y_continuous(limits = c(0, 38), labels = function(x) paste0(x, "%")) +
  labs(
    title = "BSPDN(후면 전력 전달)의 혁신 효과",
    subtitle = "전력선을 웨이퍼 뒷면으로 이동 → 신호선 공간 확보 + IR Drop 대폭 감소",
    x = NULL, y = "개선률 (%)",
    caption = "출처: 삼성 SF2 BSPDN 테스트칩 실측, Intel PowerVia 데이터 종합"
  ) +
  theme_hunter()
```

**BSPDN(Backside Power Delivery Network)**은 전력 배선을 웨이퍼 뒷면으로 이동시키는 혁신 기술이다:

- **기존**: 전력선과 신호선이 웨이퍼 앞면에 공존 → 공간 경쟁, 간섭 발생
- **BSPDN**: 전력선을 뒷면에 배치 → 앞면은 신호선 전용 → 배선 밀도 + 신호 품질 동시 개선

**도입 일정:**

- Intel: **18A부터** PowerVia 동시 도입 (업계 최초 양산 적용)
- TSMC: **A16(1.6nm)**부터 Super Power Rail(SPR) 도입 (2026H2)
- 삼성: **SF2 + BSPDN** 2027년 양산 적용 예정

# 차세대 기술: CFET과 그 너머

## CFET (Complementary FET): 수직 적층의 미래

```{r}
#| label: fig-cfet-timeline
#| fig-cap: "GAA에서 CFET으로: 차세대 트랜지스터 로드맵"
#| fig-width: 11
#| fig-height: 5
#| lightbox: true

roadmap <- data.frame(
  node = factor(c("N2\n(2nm)", "A16\n(1.6nm)", "A14\n(1.4nm)", "A10\n(~1nm)", "A7\n(<1nm)", "A5"),
                levels = c("N2\n(2nm)", "A16\n(1.6nm)", "A14\n(1.4nm)", "A10\n(~1nm)", "A7\n(<1nm)", "A5")),
  year = c(2025, 2026, 2028, 2029, 2031, 2033),
  transistor = c("GAA", "GAA + BSPDN", "GAA + BSPDN", "CFET(초기)", "CFET", "CFET+"),
  density = c(350, 450, 550, 700, 900, 1200),
  category = c("GAA", "GAA + BSPDN", "GAA + BSPDN", "CFET", "CFET", "CFET")
)

ggplot(roadmap, aes(x = node, y = density, fill = category, group = 1)) +
  geom_col(width = 0.5, alpha = 0.8) +
  geom_line(aes(color = "밀도 추이"), linewidth = 1, color = c_amber) +
  geom_point(color = c_amber, size = 3) +
  geom_text(aes(label = paste0(density, "\nMTr/mm²")), vjust = -0.5,
            color = c_text, size = 3.2, family = kfont) +
  geom_text(aes(label = year, y = 5), color = c_gray, size = 3.5, family = kfont) +
  scale_fill_manual(
    values = c("GAA" = c_green, "GAA + BSPDN" = c_cyan, "CFET" = c_purple),
    name = "트랜지스터 구조"
  ) +
  scale_y_continuous(limits = c(0, 1400)) +
  labs(
    title = "선단 공정 로드맵: 2025~2033 트랜지스터 밀도 진화",
    subtitle = "GAA → GAA+BSPDN → CFET 순차 진화 | imec 로드맵 기반",
    x = "공정 노드", y = "트랜지스터 밀도 (MTr/mm²)",
    caption = "출처: imec 2024 IEDM, TSMC 기술 심포지엄, Intel IFS Direct Connect"
  ) +
  theme_hunter() +
  theme(legend.position = "bottom")
```

CFET(Complementary FET)은 GAA 이후의 차세대 구조로, **nMOS와 pMOS를 수직으로 적층**한다:

- **기존**: nMOS와 pMOS가 좌우로 나란히 배치 → 면적 낭비
- **CFET**: nMOS 위에 pMOS를 올려놓음 → 셀 높이를 **30~50% 축소**

imec은 **A7 노드(~1nm, 2031년)**에서 CFET 상용화를 예측하며, 모놀리식(mCFET)과 순차 적층(sCFET) 두 가지 접근법을 연구 중이다.

# EUV 리소그래피의 진화

## High-NA EUV: 서브 2nm의 열쇠

```{r}
#| label: fig-euv-evolution
#| fig-cap: "EUV 리소그래피 진화: NA 0.33 → 0.55 → Hyper-NA"
#| fig-width: 10
#| fig-height: 5.5
#| lightbox: true

euv_data <- data.frame(
  generation = factor(c("DUV\n(ArF Immersion)", "EUV\n(Low-NA)", "EUV\n(High-NA)", "EUV\n(Hyper-NA)"),
                      levels = c("DUV\n(ArF Immersion)", "EUV\n(Low-NA)", "EUV\n(High-NA)", "EUV\n(Hyper-NA)")),
  wavelength_nm = c(193, 13.5, 13.5, 13.5),
  na = c(1.35, 0.33, 0.55, 0.75),
  resolution_nm = c(38, 13, 8, 5.5),
  throughput_wph = c(275, 200, 175, 100),
  status = c("양산 중", "양산 중", "2027 HVM", "2030+ R&D"),
  price_musd = c(100, 380, 400, 600)
)

ggplot(euv_data, aes(x = generation)) +
  geom_col(aes(y = resolution_nm, fill = "해상도 (nm)"), width = 0.35,
           position = position_nudge(x = -0.2)) +
  geom_col(aes(y = price_musd / 20, fill = "장비 가격 (M$, /20)"), width = 0.35,
           position = position_nudge(x = 0.2), alpha = 0.7) +
  geom_text(aes(y = resolution_nm, label = paste0(resolution_nm, "nm")),
            vjust = -0.5, position = position_nudge(x = -0.2),
            color = c_cyan, size = 3.5, fontface = "bold", family = kfont) +
  geom_text(aes(y = price_musd / 20, label = paste0("$", price_musd, "M")),
            vjust = -0.5, position = position_nudge(x = 0.2),
            color = c_red, size = 3.5, fontface = "bold", family = kfont) +
  scale_fill_manual(values = c("해상도 (nm)" = c_cyan, "장비 가격 (M$, /20)" = c_red), name = "") +
  scale_y_continuous(
    name = "해상도 (nm)",
    sec.axis = sec_axis(~ . * 20, name = "장비 가격 (백만 달러)")
  ) +
  labs(
    title = "EUV 리소그래피 세대별 해상도 vs 장비 가격",
    subtitle = "해상도는 급감, 가격은 급증 | ASML 독점 공급",
    x = NULL,
    caption = "출처: ASML IR, TrendForce (2025~2026)"
  ) +
  theme_hunter() +
  theme(legend.position = "bottom",
        axis.title.y.right = element_text(color = c_red))
```

ASML의 **High-NA EUV (EXE:5000/5200 시리즈)**는 서브 2nm 공정의 핵심 인프라다:

- **NA 0.55**로 해상도 8nm 달성 (기존 Low-NA의 13nm 대비 **38% 향상**)
- **Twinscan EXE:5200B**: 시간당 175매 처리, 오버레이 정밀도 0.7nm
- Intel이 업계 최초로 EXE:5200B 수령 및 검수 완료 (2025년 12월)
- 삼성: 2025년말 첫 번째, 2026H1 두 번째 장비 수령
- **양산 본격 적용**: 2027~2028년 (ASML CEO 전망)

# 시장 규모와 성장 전망

## 글로벌 파운드리 시장 성장

```{r}
#| label: fig-market-size
#| fig-cap: "글로벌 반도체 파운드리 시장 규모 및 전망"
#| fig-width: 10
#| fig-height: 5.5
#| lightbox: true

market <- data.frame(
  year = c(2020, 2021, 2022, 2023, 2024, 2025, 2026, 2028, 2030),
  revenue = c(82, 101, 120, 115, 145, 175, 202, 260, 330),
  advanced_share = c(35, 38, 40, 42, 44, 47, 50, 55, 60),
  type = c(rep("실적", 5), rep("전망", 4))
)

ggplot(market, aes(x = year)) +
  geom_col(aes(y = revenue, fill = type), width = 0.6, alpha = 0.8) +
  geom_line(aes(y = advanced_share * 5, color = "선단공정(≤7nm) 비중"),
            linewidth = 1.2) +
  geom_point(aes(y = advanced_share * 5), color = c_amber, size = 3) +
  geom_text(aes(y = revenue, label = paste0("$", revenue, "B")), vjust = -0.5,
            color = c_text, size = 3, family = kfont) +
  scale_fill_manual(values = c("실적" = c_green, "전망" = c_cyan), name = "") +
  scale_color_manual(values = c("선단공정(≤7nm) 비중" = c_amber), name = "") +
  scale_y_continuous(
    name = "시장 규모 (십억 달러)",
    limits = c(0, 400),
    sec.axis = sec_axis(~ . / 5, name = "선단 공정 비중 (%)",
                        labels = function(x) paste0(x, "%"))
  ) +
  scale_x_continuous(breaks = c(2020, 2021, 2022, 2023, 2024, 2025, 2026, 2028, 2030)) +
  labs(
    title = "글로벌 파운드리 시장: AI가 견인하는 선단 공정 수요",
    subtitle = "2025년 $175B → 2030년 $330B | 선단 공정 비중 47% → 60%",
    x = "연도",
    caption = "출처: TrendForce, GM Insights, Fortune Business Insights 종합"
  ) +
  theme_hunter() +
  theme(legend.position = "bottom",
        axis.title.y.right = element_text(color = c_amber))
```

## 선단 공정별 시장 점유율

```{r}
#| label: fig-node-share
#| fig-cap: "공정 노드별 파운드리 매출 비중 변화 (2023 vs 2026E)"
#| fig-width: 10
#| fig-height: 5
#| lightbox: true

node_share <- data.frame(
  node = factor(rep(c("≤3nm", "5nm", "7nm", "10~14nm", "16~28nm", "≥40nm"), 2),
                levels = c("≤3nm", "5nm", "7nm", "10~14nm", "16~28nm", "≥40nm")),
  year = rep(c("2023", "2026E"), each = 6),
  share = c(8, 15, 19, 14, 22, 22,
            18, 18, 14, 10, 20, 20)
)

ggplot(node_share, aes(x = node, y = share, fill = year)) +
  geom_col(position = "dodge", width = 0.6) +
  geom_text(aes(label = paste0(share, "%")), position = position_dodge(width = 0.6),
            vjust = -0.5, color = c_text, size = 3.5, family = kfont) +
  scale_fill_manual(values = c("2023" = c_gray, "2026E" = c_amber), name = "연도") +
  scale_y_continuous(limits = c(0, 28), labels = function(x) paste0(x, "%")) +
  labs(
    title = "공정 노드별 매출 비중: 3nm 이하가 가장 빠르게 성장",
    subtitle = "≤3nm: 8% → 18% (2.3배) | 5nm: 15% → 18% | AI/HPC 칩 수요 집중",
    x = "공정 노드", y = "매출 비중 (%)",
    caption = "출처: TrendForce, Counterpoint Research (2023 실적, 2026 전망)"
  ) +
  theme_hunter() +
  theme(legend.position = "top")
```

# 투자 시사점

## 수혜 밸류체인 분석

::: {.callout-tip}
## 투자 핵심 포인트
GAA 전환은 **반도체 장비·소재·검사** 밸류체인 전체를 업그레이드한다. FinFET→GAA 전환 시 공정 단계가 20% 이상 증가하며, 웨이퍼당 장비 사용량이 비례 증가한다. 이는 곧 장비·소재 기업의 매출 확대로 직결된다.
:::

```{r}
#| label: fig-value-chain
#| fig-cap: "GAA 전환에 따른 밸류체인별 수혜 강도"
#| fig-width: 10
#| fig-height: 6
#| lightbox: true

value_chain <- data.frame(
  segment = factor(c("EUV 리소그래피", "ALD/ALE 증착·에칭", "검사/계측 장비",
                      "레이저 본딩", "테스트 소켓/프로브", "웨이퍼 세정",
                      "포토마스크", "CMP 슬러리"),
                   levels = rev(c("EUV 리소그래피", "ALD/ALE 증착·에칭", "검사/계측 장비",
                                  "레이저 본딩", "테스트 소켓/프로브", "웨이퍼 세정",
                                  "포토마스크", "CMP 슬러리"))),
  impact = c(95, 92, 88, 82, 78, 75, 72, 68),
  growth_pct = c(30, 35, 28, 25, 22, 20, 18, 15),
  company = c("ASML", "HPSP, Lam Research", "ONTO Innovation", "프로텍",
              "ISC", "SEMES", "Photronics", "CMC Materials")
)

ggplot(value_chain, aes(x = impact, y = segment)) +
  geom_col(aes(fill = impact), width = 0.6) +
  geom_text(aes(label = paste0(company, " (", growth_pct, "%↑)")),
            hjust = -0.05, color = c_text, size = 3.2, family = kfont) +
  scale_fill_gradient(low = "#1e3a5f", high = c_amber, guide = "none") +
  scale_x_continuous(limits = c(0, 130)) +
  labs(
    title = "GAA 전환 수혜 밸류체인 맵",
    subtitle = "수혜 강도 (0~100) + 관련 기업 | 괄호 안은 GAA 전환에 따른 예상 매출 성장률",
    x = "수혜 강도", y = NULL,
    caption = "출처: Alpha Hunter 자체 분석 | 성장률은 2025~2027 CAGR 추정치"
  ) +
  theme_hunter()
```

## Alpha Hunter 관련 종목 매핑

```{r}
#| label: tbl-stock-mapping
#| tbl-cap: "선단 공정 기술 관련 Alpha Hunter 히든젬 종목"

stocks <- data.frame(
  종목 = c("ONTO Innovation (ONTO)", "프로텍 (053610)", "ISC (095340)",
           "HPSP (403870)", "ASML (ASML)"),
  관련기술 = c("선단공정 검사/계측", "어드밴스드 패키징 레이저본딩",
               "미세피치 테스트 소켓", "GAA 게이트 유전체 HPA",
               "EUV/High-NA 리소그래피"),
  GAA수혜 = c("나노시트 두께/균일도 검사 필수", "후공정 본딩 정밀도 요구 증가",
              "2nm 칩 테스트용 미세피치 수요", "Channel Release 후 게이트 품질 향상",
              "GAA 패터닝의 EUV 레이어 수 증가"),
  `수혜강도` = c("★★★★☆", "★★★★☆", "★★★☆☆", "★★★★★", "★★★★★"),
  `Alpha_Hunter` = c("W20 히든젬", "W21 히든젬", "W20 히든젬", "W1 히든젬", "참고 종목")
)

stocks %>%
  kable(col.names = c("종목", "관련 기술", "GAA 수혜 포인트", "수혜 강도", "Alpha Hunter"),
        align = "l", escape = FALSE) %>%
  kable_styling(
    bootstrap_options = c("striped", "hover", "condensed"),
    full_width = TRUE,
    font_size = 12
  ) %>%
  row_spec(0, bold = TRUE, color = "#f59e0b", background = "#16213e") %>%
  row_spec(1:5, background = "#1a1a2e", color = "#e4e4ec") %>%
  row_spec(4, bold = TRUE, background = "#1e2a4a", color = "#22c55e")
```

## 핵심 투자 포인트 정리

::: {.callout-warning}
## 리스크 요인
1. **수율 리스크**: GAA 전환 초기 수율 문제로 양산 지연 가능성 (특히 삼성, Intel)
2. **비용 급증**: 2nm 웨이퍼 가격 $20,000+ 추정 (5nm 대비 2배). 장비 비용도 급증
3. **수요 집중**: 선단 공정 수요가 Apple·NVIDIA·AMD 등 소수 고객에 집중 → 고객사 투자 사이클에 종속
4. **중국 규제**: 미국의 대중 반도체 장비 수출 규제 강화 시, 장비 업체의 중국 매출 타격
:::

**GAA 전환은 되돌릴 수 없는 구조적 전환이다.** 핵심 시사점:

1. **ALD/ALE 장비 수요 폭증**: GAA에서 원자 단위 증착·에칭이 핵심. HPSP의 HPA(High Pressure Anneal)는 게이트 유전체 품질 향상에 필수. 수혜 강도 최상위.

2. **검사/계측 장비 고도화**: 나노시트 두께·균일도·결함 검사가 수율의 핵심. ONTO Innovation의 광학 검사 장비 수요 증가.

3. **후공정도 선단화**: 2nm 칩의 어드밴스드 패키징 시 레이저 본딩(프로텍), 미세피치 테스트(ISC) 기술 요구 수준 상승.

4. **EUV 레이어 수 증가**: FinFET→GAA 전환 시 EUV 노광 레이어가 15→20+ 증가. ASML의 장기 성장 동력.

5. **BSPDN이 다음 변곡점**: 2026~2027년 BSPDN 도입 시 웨이퍼 뒤면 가공 장비·소재 수요 신규 창출.

---

::: {.callout-note}
## 면책 조항
이 프로젝트는 가상 투자 시뮬레이션 목적으로 작성되었습니다. 실제 투자 권유가 아닙니다.
:::

*Alpha Hunter × Chimera AI — 기술이 투자를 이끈다*
