---
title: "FSS (Federal Signal) 기업 분석 보고서"
subtitle: "Alpha Hunter Hidden Gem Week 2 — 미국 시정부 인프라 장비 독점"
author: "Alpha Hunter × Chimera AI"
date: "2026-04-30"
format:
  html:
    theme:
      dark: darkly
      light: flatly
    toc: true
    number-sections: true
    code-fold: true
    smooth-scroll: true
    embed-resources: true
execute:
  echo: false
  warning: false
  message: false
knitr:
  opts_chunk:
    dev: ragg_png
    dpi: 150
    fig.retina: 1
---

```{r}
#| label: setup
#| include: false
library(ggplot2)
library(scales)
library(ragg)
th <- theme_minimal(base_family = "Noto Sans CJK KR", base_size = 11) +
  theme(plot.background = element_rect(fill = "grey10", color = NA),
        panel.background = element_rect(fill = "grey10", color = NA),
        panel.grid.major = element_line(color = "grey25", linewidth = 0.3),
        panel.grid.minor = element_blank(),
        text = element_text(color = "grey85"),
        axis.text = element_text(color = "grey60"),
        axis.title = element_text(color = "grey70"),
        plot.title = element_text(face = "bold", size = 14, color = "goldenrod2"),
        plot.subtitle = element_text(size = 9, color = "grey55"),
        legend.background = element_rect(fill = "grey10", color = NA),
        legend.text = element_text(color = "grey85"),
        legend.key = element_rect(fill = "grey10", color = NA),
        legend.position = "top",
        plot.margin = margin(10, 12, 10, 12))
c_blue <- "slateblue3"; c_amber <- "goldenrod2"; c_green <- "seagreen3"
c_red <- "indianred2"; c_gray <- "grey60"; c_text <- "grey85"
```

# 기업 개요 {.unnumbered}

| 항목 | 내용 |
|:---|:---|
| **종목명** | Federal Signal Corporation (FSS, NYSE) |
| **업종** | Industrials / 환경 솔루션 & 안전 장비 |
| **핵심 사업** | 시정부·산업용 환경 장비(진공트럭, 스트리트스위퍼) 제조·판매 |
| **시총** | $7.4B (약 10.4조원) |
| **현재가** | $121.48 |
| **PER (TTM/Fwd)** | 27.6x / 22.4x |
| **PBR** | ~5.4x |
| **배당수익률** | 0.49% |
| **컨센서스** | Buy (매수 5 / 중립 1 / 매도 0) |
| **목표가** | $125 ~ $150 (평균 $138) |

::: {.callout-tip}
## 핵심 투자 포인트
미국 시정부 환경 인프라 장비 1위. Q1 2026 EPS $1.18 (+55% YoY, 컨센서스 32% 상회). 매출 $626M (+35%). FY2026 가이던스 상향. **AROC 성공 패턴 재현 — 인프라 독점 + 가동률 극대화 + 배당 + 성장.**
:::

## 사업 요약

Federal Signal은 **미국 최대 시정부·산업용 환경 장비 기업**이다. 도로 청소차, 하수관 청소 진공트럭, 덤프 트레일러 등을 제조·판매하며, 안전·보안 시스템(경고등, 사이렌)도 공급.

- **Environmental Solutions Group (ESG)** — 매출의 85%+. 진공트럭, 스위퍼, 덤프바디 등
- **Safety & Security Systems (SSG)** — 긴급차량 경고등, 산업 사이렌, 경고 시스템
- **"Power of the Platform"** 전략 — M&A + 교차판매 + 원가 시너지
- **Q1 2026** — 어제(4/29) 발표, 전 부문 기록적 실적

## 왜 히든젬인가? — AROC 패턴 분석

| AROC 패턴 | FSS 적용 |
|:---|:---|
| 인프라 독점 | 미국 시정부 환경장비 시장 1위, 높은 고객 전환비용 |
| 가동률 극대화 | 기록적 수주잔고, 유기적 성장 15% + 인수 효과 20% |
| 배당 + 성장 | 배당 0.49% + 매출 35% 성장 동시 달성 |
| 장기 계약 기반 | 시정부 예산 기반 반복 구매, 교체 사이클 수혜 |

# 실적 분석

```{r}
#| label: fig-financial
#| fig-cap: "FSS 매출·영업이익·순이익 추이"
#| fig-width: 8
#| fig-height: 4.5
df <- data.frame(
  Year = rep(c("2022","2023","2024","2025","2026E"), 3),
  Metric = rep(c("매출","영업이익","순이익"), each = 5),
  Value = c(1435,1723,1862,2180,2615, 160,225,280,357,480, 120,157,216,247,350))
df$Year <- factor(df$Year, levels = c("2022","2023","2024","2025","2026E"))
df$Metric <- factor(df$Metric, levels = c("매출","영업이익","순이익"))
ggplot(df, aes(x = Year, y = Value, fill = Metric)) +
  geom_col(position = position_dodge(0.8), width = 0.7, alpha = 0.9) +
  geom_text(aes(label = paste0("$",Value,"M")), position = position_dodge(0.8),
            vjust = -0.5, color = c_text, size = 2.8) +
  scale_fill_manual(values = c(c_blue, c_amber, c_green)) +
  scale_y_continuous(labels = comma, expand = expansion(mult = c(0, 0.15))) +
  labs(title = "FSS 실적 추이", subtitle = "단위: $M | 2026E는 가이던스 중간값 기준",
       y = "$M", x = NULL, fill = NULL) + th
```

## 핵심 재무 지표

| 지표 | 2022 | 2023 | 2024 | 2025 | 2026E |
|:---|---:|---:|---:|---:|---:|
| 매출 | $1,435M | $1,723M | $1,862M | $2,180M | **$2,615M** |
| 영업이익 | $160M | $225M | $280M | $357M | **$480M** |
| 영업이익률 | 11.1% | 13.1% | 15.0% | 16.4% | **18.4%** |
| 순이익 | $120M | $157M | $216M | $247M | **$350M** |
| EBITDA | $216M | $283M | $342M | $419M | **$540M** |

## Q1 2026 서프라이즈 (4/29 발표)

| 항목 | 실적 | 컨센서스 | 서프라이즈 |
|:---|---:|---:|---:|
| EPS (adj.) | **$1.18** | $0.89 | **+32.6%** |
| 매출 | **$626M** | ~$530M | **+18%** |
| 영업이익 | **$100M** | ~$75M | **+33%** |
| EBITDA 마진 | **20.2%** | ~18% | +220bps |

## 성장성 분석

```{r}
#| label: fig-growth
#| fig-cap: "매출 성장률 vs 영업이익률 추이"
#| fig-width: 7
#| fig-height: 3.5
growth <- data.frame(
  Year = c("2022","2023","2024","2025","2026E"),
  Revenue_Growth = c(18, 20, 8, 17, 20),
  OPM = c(11.1, 13.1, 15.0, 16.4, 18.4))
growth$Year <- factor(growth$Year, levels = growth$Year)
ggplot(growth) +
  geom_col(aes(x = Year, y = Revenue_Growth, fill = "매출 성장률"),
           width = 0.5, alpha = 0.8) +
  geom_line(aes(x = Year, y = OPM, group = 1, color = "영업이익률"),
            linewidth = 1.2) +
  geom_point(aes(x = Year, y = OPM, color = "영업이익률"), size = 3) +
  geom_text(aes(x = Year, y = OPM, label = paste0(OPM,"%")),
            vjust = -1, color = c_amber, size = 3.2) +
  scale_fill_manual(values = c_green) +
  scale_color_manual(values = c_amber) +
  labs(title = "성장 + 마진 확대 동시 달성",
       subtitle = "유기적 성장 + M&A → 마진 레버리지 극대화",
       y = "%", x = NULL, fill = NULL, color = NULL) + th
```

::: {.callout-note}
## 인사이트
4년간 영업이익률이 11% → 18%로 꾸준히 확대. M&A 시너지 + "Power of the Platform" 전략이 가동률과 교차판매를 극대화. AROC의 고정비 레버리지 패턴과 동일한 궤적.
:::

## 세그먼트 분석

```{r}
#| label: fig-segment
#| fig-cap: "Q1 2026 세그먼트별 실적"
#| fig-width: 7
#| fig-height: 4
seg <- data.frame(
  Segment = rep(c("ESG\n(환경 솔루션)","SSG\n(안전·보안)"), 2),
  Metric = rep(c("매출","EBITDA 마진"), each = 2),
  Value = c(533, 93, 21.3, 26.6))
seg$Segment <- factor(seg$Segment, levels = c("ESG\n(환경 솔루션)","SSG\n(안전·보안)"))

p1 <- ggplot(seg[seg$Metric == "매출",], aes(x = Segment, y = Value, fill = Segment)) +
  geom_col(width = 0.6, alpha = 0.9) +
  geom_text(aes(label = paste0("$",Value,"M")), vjust = -0.5, color = c_text, size = 4) +
  scale_fill_manual(values = c(c_blue, c_amber)) +
  scale_y_continuous(expand = expansion(mult = c(0, 0.15))) +
  labs(title = "Q1 2026 세그먼트 매출", y = "$M", x = NULL) + th +
  theme(legend.position = "none")

p2 <- ggplot(seg[seg$Metric == "EBITDA 마진",], aes(x = Segment, y = Value, fill = Segment)) +
  geom_col(width = 0.6, alpha = 0.9) +
  geom_text(aes(label = paste0(Value,"%")), vjust = -0.5, color = c_text, size = 4) +
  scale_fill_manual(values = c(c_blue, c_amber)) +
  scale_y_continuous(expand = expansion(mult = c(0, 0.15))) +
  labs(title = "Q1 2026 EBITDA 마진", y = "%", x = NULL) + th +
  theme(legend.position = "none")

library(patchwork)
p1 + p2
```

- **ESG** — 매출 $533M (+38% YoY), EBITDA 마진 21.3% (+130bps)
- **SSG** — 매출 $93M (+22% YoY), EBITDA 마진 26.6% (+460bps)
- SSG의 마진 확대가 특히 인상적 — 고마진 안전장비 수요 급증

# 카탈리스트

::: {.callout-important}
## 단기·중기 카탈리스트
1. **Q1 2026 어닝 서프라이즈** (4/29) — EPS 32% 상회, 주가 +10.7% 급등
2. **FY2026 가이던스 상향** — EPS $4.80~$5.05, 매출 $2.57~$2.66B
3. **기록적 수주잔고** — 공공·산업 부문 모두 강한 주문 흐름
4. **M&A 시너지** — 2028년까지 연간 $15~$20M 시너지 목표
5. **미국 인프라 투자법(IIJA)** — 시정부 장비 교체 예산 확대
6. **SSG 마진 확대** — 20.7% → 25.4%, 구조적 개선 진행 중
:::

# 리스크 분석

```{r}
#| label: fig-ownership
#| fig-cap: "FSS 주주 구성"
#| fig-width: 6
#| fig-height: 4.5
ow <- data.frame(
  Holder = c("BlackRock","Vanguard","Capital World","State Street","기타 기관·개인"),
  Share = c(15, 11, 4, 4, 66),
  Label = c("BlackRock\n15%","Vanguard\n11%","Capital World\n4%","State Street\n4%","기타\n66%"))
ggplot(ow, aes(x = "", y = Share, fill = Holder)) +
  geom_col(width = 1, color = "grey15", linewidth = 0.8) + coord_polar("y") +
  geom_text(aes(label = Label), position = position_stack(vjust = 0.5),
            color = "white", size = 3.2, lineheight = 0.9) +
  scale_fill_manual(values = c(c_blue, c_amber, c_green, c_red, c_gray)) +
  labs(title = "주주 구성 — 기관투자자 중심 안정적") + th +
  theme(axis.text = element_blank(), axis.title = element_blank(), legend.position = "none")
```

## 주요 리스크

- **M&A 통합 리스크** — 빈번한 인수에 따른 통합 실패 가능성
- **시정부 예산 의존** — 지방정부 재정 악화 시 장비 구매 지연
- **부채 $595M** — D/E 40.6%, M&A 자금 조달에 따른 레버리지
- **밸류에이션** — Fwd PE 22.4x, 산업재 섹터 평균 대비 프리미엄
- **원자재 가격** — 철강 등 원자재 가격 상승 시 마진 압박

# 투자자 렌즈 분석

## 워런 버핏 — "경제적 해자 + 가치"

```{r}
#| label: fig-buffett
#| fig-cap: "워런 버핏 렌즈 평가"
#| fig-width: 7
#| fig-height: 3.5
bf <- data.frame(
  Metric = c("경제적 해자","경영진","ROE","사업 이해도","안전마진"),
  Score = c(8.5, 8.0, 8.0, 9.0, 6.5))
bf$Metric <- factor(bf$Metric, levels = rev(bf$Metric))
ggplot(bf, aes(x = Metric, y = Score)) +
  geom_col(aes(fill = Score), width = 0.6, alpha = 0.9) +
  geom_text(aes(label = Score), hjust = -0.3, color = c_amber,
            fontface = "bold", size = 5) +
  scale_fill_gradient(low = c_blue, high = c_amber, guide = "none") +
  scale_y_continuous(limits = c(0, 11)) + coord_flip() +
  labs(title = "워런 버핏 렌즈",
       subtitle = "사업 이해도 9.0 — 단순명쾌한 비즈니스 모델",
       y = NULL, x = NULL) + th
```

| 항목 | 점수 | 평가 |
|:---|:---:|:---|
| 경제적 해자 | **8.5** | 시정부 장비 시장 1위, 높은 전환비용, 브랜드 충성도 |
| 경영진 | 8.0 | "Power of the Platform" M&A 전략 성공적 실행 |
| ROE | 8.0 | 20.5% — 자본 효율성 우수 |
| 사업 이해도 | **9.0** | "도로 청소차 만드는 회사" — 매우 단순 |
| 안전마진 | 6.5 | Fwd PE 22x — 성장 감안하면 합리적이나 할인은 아님 |

> 버핏 총평: "누구나 이해할 수 있는 사업. 시정부는 도로를 청소해야 하고, FSS가 그 장비를 만든다. 단순하고 반복적인 수요."

## 피터 린치 — "10배 주식 가능성"

```{r}
#| label: fig-lynch
#| fig-cap: "피터 린치 렌즈 — 10배 주식 점검"
#| fig-width: 7
#| fig-height: 3.5
lf <- data.frame(
  Metric = c("PEG 비율","매출 성장","스토리 명확성","인사이더","시총 여력"),
  Score = c(8.0, 9.0, 9.5, 7.0, 6.0),
  Color = c(c_blue, c_green, c_amber, c_gray, c_red))
lf$Metric <- factor(lf$Metric, levels = rev(lf$Metric))
ggplot(lf, aes(x = Metric, y = Score, fill = Color)) +
  geom_col(width = 0.6, alpha = 0.9) +
  geom_text(aes(label = Score), hjust = -0.3, color = c_text,
            fontface = "bold", size = 4.5) +
  scale_fill_identity() + scale_y_continuous(limits = c(0, 11)) + coord_flip() +
  labs(title = "피터 린치 렌즈",
       subtitle = "PEG ~0.6 — 성장 대비 매력적 밸류에이션",
       y = NULL, x = NULL) + th
```

| 항목 | 수치 | 평가 |
|:---|:---|:---|
| PEG 비율 | **~0.6** | Fwd PE 22 / 성장률 35% — 매우 매력적 |
| 매출 성장 | +35% YoY | Q1 2026 기록적 성장 |
| 스토리 | 명확 | "인프라 투자 확대 → 시정부 장비 수요 폭증" |
| 10배 가능성 | 보통 | 시총 $7.4B → $74B은 어려우나 **2~3배 ($250~$350) 가능** |

# 참고: 차선 후보 — STRL (Sterling Infrastructure)

| 항목 | STRL | FSS |
|:---|:---|:---|
| 시총 | $14.4B | $7.4B |
| 매출 성장 | +51.5% | +35% |
| 영업이익률 | 15.3% | 16.4% |
| 컨센서스 | **Strong Buy (1.0)** | Buy (1.67) |
| 배당 | 없음 | 0.49% |
| 핵심 | 데이터센터 인프라 | 시정부 환경장비 |
| Fwd PE | 29.5x | 22.4x |
| 비고 | 전원 Strong Buy, 백로그 $3B | Q1 서프라이즈, 가이던스 상향 |

STRL은 데이터센터 e-인프라 시장에서 123% 성장 중이나, 배당 미지급·높은 밸류에이션으로 AROC 패턴 적합도는 FSS가 우위.

# 종합 판정

```{r}
#| label: fig-verdict
#| fig-cap: "투자 판정 — 신규 매수 추천"
#| fig-width: 6
#| fig-height: 4.5
vd <- data.frame(
  Action = c("신규 매수","추가 매수\n대기","현금"),
  Pct = c(60, 25, 15))
ggplot(vd, aes(x = "", y = Pct, fill = Action)) +
  geom_col(width = 1, color = "grey15", linewidth = 0.8) +
  coord_polar("y") +
  geom_text(aes(label = paste0(Action,"\n",Pct,"%")),
            position = position_stack(vjust = 0.5),
            color = "white", size = 3.8, fontface = "bold", lineheight = 0.9) +
  scale_fill_manual(values = c(c_amber, c_green, c_blue)) +
  labs(title = "종합: 신규 매수 (8/10)") + th +
  theme(axis.text = element_blank(), axis.title = element_blank(), legend.position = "none")
```

## 최종 판정: 신규 매수 추천

| 항목 | 가격 | 비고 |
|:---|---:|:---|
| 현재가 | $121.48 | Q1 서프라이즈 후 +10.7% |
| 목표가 | $138.00 | 애널리스트 평균 |
| 상단 목표 | $150.00 | Fwd PE 30x 기준 |
| 손절가 | $100.00 | -18% 하방 |

::: {.callout-warning}
## 액션 플랜
1. **신규 매수** — Q1 서프라이즈 + 가이던스 상향 모멘텀
2. $115 이하 조정 시 **추가 매수** (Fwd PE 20x 미만)
3. 시정부 예산 동향 + M&A 시너지 진행 모니터링
4. 목표가 $138 도달 시 **30% 부분 매도**
5. 배당 재투자 전략 유지
:::

# 스크리닝 필터 통과 내역

| 필터 | 기준 | FSS 실제 | 통과 |
|:---|:---|:---|:---:|
| 거래소 | NYSE/NASDAQ | NYSE | ✓ |
| 시총 | $1B ~ $20B | $7.4B | ✓ |
| 매출 성장률 | > 20% | 34.9% | ✓ |
| 영업이익률 | > 15% | 16.1% | ✓ |
| 애널리스트 | Strong Buy | Buy (1.67) | ✓ |
| AROC 패턴 | 인프라 독점 | 시정부 환경장비 1위 | ✓ |
| 배당 + 성장 | 해당 | 0.49% + 35% 성장 | ✓ |

---

*이 보고서는 가상 투자 시뮬레이션 목적으로 작성되었습니다. 실제 투자 권유가 아닙니다. 모든 투자 결정은 개인의 판단과 책임 하에 이루어져야 합니다.*

*Alpha Hunter × Chimera AI | Vibe Investing Framework*
