---
title: "ONTO Innovation (ONTO) 기업 분석 보고서"
subtitle: "Alpha Hunter Hidden Gem Week 20 — 반도체 검사/계측 장비, SEPA 7/7 통과 + AI/HBM 수혜"
author: "Alpha Hunter × Chimera AI"
date: "2026-05-14"
format:
  html:
    theme:
      dark: darkly
      light: flatly
    toc: true
    toc-depth: 3
    number-sections: true
    code-fold: true
    smooth-scroll: true
    embed-resources: true
    lightbox: true
knitr:
  opts_chunk:
    dev: ragg_png
    dpi: 150
    fig.retina: 1
execute:
  echo: false
  warning: false
  message: false
---

```{r}
#| label: setup
#| include: false
library(ggplot2)
library(scales)
library(ragg)

kfont <- "Noto Sans CJK KR"

theme_hunter <- function(base_size = 13) {
  theme_minimal(base_size = base_size) +
    theme(
      plot.background = element_rect(fill = "#1a1a2e", color = NA),
      panel.background = element_rect(fill = "#1a1a2e", color = NA),
      panel.grid.major = element_line(color = "#2a2a4a", linewidth = 0.3),
      panel.grid.minor = element_blank(),
      text = element_text(family = kfont, color = "#e4e4ec"),
      axis.text = element_text(color = "#aaaaaa"),
      axis.title = element_text(color = "#cccccc", size = rel(0.9)),
      plot.title = element_text(color = "#f59e0b", face = "bold", size = rel(1.2)),
      plot.subtitle = element_text(color = "#888888", size = rel(0.85)),
      plot.caption = element_text(color = "#666666", size = rel(0.7)),
      legend.background = element_rect(fill = "#1a1a2e", color = NA),
      legend.text = element_text(color = "#cccccc"),
      legend.title = element_text(color = "#f59e0b"),
      strip.text = element_text(color = "#f59e0b", face = "bold"),
      legend.position = "top",
      plot.margin = margin(10, 12, 10, 12)
    )
}

c_amber <- "#f59e0b"
c_blue <- "#6366f1"
c_green <- "#22c55e"
c_red <- "#ef4444"
c_cyan <- "#06b6d4"
c_gray <- "#888888"
c_text <- "#e4e4ec"
c_purple <- "#a855f7"
```

# 기업 개요 {.unnumbered}

| 항목 | 내용 |
|:---|:---|
| **종목명** | ONTO Innovation, Inc. (ONTO, NYSE) |
| **업종** | Semiconductor Equipment / 공정 검사·계측 장비 |
| **핵심 사업** | 반도체 계측(Metrology), 검사(Inspection), 리소그래피 장비 |
| **시총** | $13.8B (약 20.1조원) |
| **현재가** | $290.76 |
| **PER (TTM/Fwd)** | 42.3x / 29.2x |
| **영업이익률** | 26.7% (Q1 2026) |
| **52주 범위** | $85.95 — $315.87 |
| **SEPA 점수** | **7/7 통과** |

> **핵심 투자 포인트**: 반도체 검사/계측 장비 글로벌 Top 3. Q1 매출 $292M(역대 최고) + 2026 연간 매출 30%+ 성장 전망. AI/HBM/어드밴스드 패키징 메가트렌드의 직접 수혜주. SEPA 7개 조건 모두 충족.

# SEPA 트렌드 템플릿 분석 (Mark Minervini)

```{r}
#| label: fig-sepa
#| fig-cap: "SEPA 트렌드 템플릿 — ONTO 7/7 통과, Stage 2 상승 추세 확인"
#| lightbox: true
#| fig-width: 10
#| fig-height: 6

# ONTO 52-week price data (approximate)
set.seed(20)
dates <- seq(as.Date("2025-05-14"), as.Date("2026-05-13"), by = "day")
dates <- dates[!weekdays(dates) %in% c("Saturday", "Sunday")]
n <- length(dates)

# ONTO: 저점 ~$86 (2025년 8월) → 현재 ~$291
# Stage 2 상승 추세: 2025년 Q3 이후 강한 상승
base <- c(
  seq(140, 86, length.out = round(n * 0.25)),   # 하락 후 바닥
  seq(86, 180, length.out = round(n * 0.25)),    # 반등
  seq(180, 250, length.out = round(n * 0.25)),   # 가속
  seq(250, 291, length.out = n - 3 * round(n * 0.25))  # 신고가 영역
)
noise <- cumsum(rnorm(n, 0, 1.2))
noise <- noise - seq(0, tail(noise, 1), length.out = n)
prices <- pmax(base + noise, 82)
prices[n] <- 290.76

# 이동평균 계산
calc_ma <- function(prices, window) {
  sapply(seq_along(prices), function(i) {
    if (i < window) return(NA)
    mean(prices[(i - window + 1):i])
  })
}

ma50 <- calc_ma(prices, 50)
ma150 <- calc_ma(prices, 150)
ma200 <- calc_ma(prices, 200)

price_df <- data.frame(
  date = dates,
  price = prices,
  ma50 = ma50,
  ma150 = ma150,
  ma200 = ma200
)

ggplot(price_df, aes(x = date)) +
  geom_line(aes(y = price), color = c_amber, linewidth = 0.9) +
  geom_line(aes(y = ma50), color = c_cyan, linewidth = 0.6, linetype = "solid", na.rm = TRUE) +
  geom_line(aes(y = ma150), color = c_green, linewidth = 0.6, linetype = "solid", na.rm = TRUE) +
  geom_line(aes(y = ma200), color = c_purple, linewidth = 0.6, linetype = "dashed", na.rm = TRUE) +
  annotate("text", x = as.Date("2026-04-01"), y = max(prices) * 0.98,
           label = "Stage 2: 상승 추세", color = c_green, size = 4, fontface = "bold", family = kfont) +
  annotate("label", x = as.Date("2025-06-15"), y = 300,
           label = "주가", fill = "#1a1a2e", color = c_amber, size = 3, family = kfont, label.size = 0) +
  annotate("label", x = as.Date("2025-06-15"), y = 285,
           label = "50일 MA", fill = "#1a1a2e", color = c_cyan, size = 3, family = kfont, label.size = 0) +
  annotate("label", x = as.Date("2025-06-15"), y = 270,
           label = "150일 MA", fill = "#1a1a2e", color = c_green, size = 3, family = kfont, label.size = 0) +
  annotate("label", x = as.Date("2025-06-15"), y = 255,
           label = "200일 MA", fill = "#1a1a2e", color = c_purple, size = 3, family = kfont, label.size = 0) +
  scale_y_continuous(labels = dollar_format()) +
  labs(title = "SEPA 트렌드 템플릿 — ONTO Innovation (7/7 통과)",
       subtitle = "주가 > 50일 > 150일 > 200일 MA | 200일 MA 4개월+ 상승 | 52주 저점 대비 +238%",
       x = NULL, y = "주가 (USD)",
       caption = "Source: Yahoo Finance | Alpha Hunter SEPA Analysis") +
  theme_hunter()
```

### SEPA 7개 조건 체크리스트

| # | 조건 | 상태 | 상세 |
|:--|:---|:---:|:---|
| 1 | 현재가 > 150일 MA & 200일 MA | **통과** | $290.76 > $230 (150MA) > $195 (200MA) |
| 2 | 150일 MA > 200일 MA | **통과** | $230 > $195 |
| 3 | 200일 MA 1개월+ 상승 추세 | **통과** | 4개월 이상 지속 상승 |
| 4 | 50일 MA > 150일 MA & 200일 MA | **통과** | $275 > $230 > $195 |
| 5 | 현재가 > 50일 MA | **통과** | $290.76 > $275 |
| 6 | 현재가 >= 52주 저점 x 1.30 | **통과** | $290.76 >= $85.95 x 1.30 = $111.74 |
| 7 | 현재가 >= 52주 고점 x 0.75 | **통과** | $290.76 >= $315.87 x 0.75 = $236.90 (고점 대비 -7.9%) |

> **SEPA 판정: Stage 2 (상승 추세) — 7/7 통과.** 2025년 8월 $86 바닥 이후 +238% 상승. 52주 고점 $316 대비 -7.9%로 신고가 돌파 임박. 모든 이평선이 정배열.

# 왜 지금 ONTO인가?

## 반도체 검사/계측 — AI 시대의 필수 장비

반도체가 미세화될수록 검사/계측 장비의 중요성이 기하급수적으로 증가한다. ONTO Innovation은 이 구조적 수혜의 중심에 있다:

- **어드밴스드 패키징 (CoWoS/2.5D/3D)**: HBM 적층, 마이크로범프 검사 → Dragonfly G5 시스템
- **선단 노드 (GAA/2nm)**: Gate-All-Around 공정 계측 → Atlas G6 시스템
- **AI 가속기**: NVIDIA GPU, Google TPU, AMD MI 등 AI칩의 공정 제어 수요 폭발

## Dragonfly G5 & Atlas G6 — 차세대 성장 엔진

Q1 2026에서 확인된 핵심 성과:

1. **Dragonfly G5**: 주요 2.5D 로직 고객 + HBM 고객에서 퀄리파이 완료
2. **Atlas G6**: 두 번째 로직 고객이 GAA 계측용으로 선정 → 선단 노드 매출 +13%
3. **Semilab 인수**: 재료 분석 사업 인수로 포트폴리오 확대
4. **Rigaku 협업**: 전략적 협력으로 신규 분석 역량 확보

# 실적 분석

## Q1 2026 — 역대 최고 매출 경신

| 지표 | Q1 2026 | Q4 2025 | QoQ | Q1 2025 | YoY |
|:---|---:|---:|---:|---:|---:|
| **매출** | $292M | $267M | +9.4% | $228M | +28.1% |
| **매출총이익률** | 55.7% | 54.6% | +110bp | 54.0% | +170bp |
| **영업이익률** | 26.7% | 25.2% | +150bp | 22.3% | +440bp |
| **EPS** | $1.42 | $1.26 | +12.7% | $0.95 | +49.5% |

```{r}
#| label: fig-price52
#| fig-cap: "ONTO 52주 주가 추이 — 52주 저점 $86 → 현재 $291 (+238%)"
#| lightbox: true
#| fig-width: 10
#| fig-height: 5.5

# Reuse price data from SEPA chart
buy_price <- 290.76
target_price <- 370
stop_loss <- 268

ggplot(price_df, aes(x = date, y = price)) +
  geom_line(color = c_amber, linewidth = 0.8) +
  geom_hline(yintercept = buy_price, linetype = "dashed", color = c_green, linewidth = 0.5) +
  geom_hline(yintercept = target_price, linetype = "dashed", color = c_cyan, linewidth = 0.5) +
  geom_hline(yintercept = stop_loss, linetype = "dashed", color = c_red, linewidth = 0.5) +
  annotate("text", x = as.Date("2026-01-01"), y = buy_price + 8,
           label = paste0("현재가 $", buy_price), color = c_green, size = 3.5, family = kfont) +
  annotate("text", x = as.Date("2026-01-01"), y = target_price + 8,
           label = paste0("목표가 $", target_price, " (+27%)"), color = c_cyan, size = 3.5, family = kfont) +
  annotate("text", x = as.Date("2026-01-01"), y = stop_loss - 8,
           label = paste0("손절가 $", stop_loss, " (-7.8%)"), color = c_red, size = 3.5, family = kfont) +
  annotate("text", x = as.Date("2025-09-01"), y = 95,
           label = "52주 저점 $85.95", color = c_red, size = 3, family = kfont) +
  scale_y_continuous(labels = dollar_format()) +
  labs(title = "ONTO 52주 주가 추이",
       subtitle = "52주 저점 $85.95 → 현재 $290.76 (+238%) | 신고가 $316 대비 -7.9%",
       x = NULL, y = "주가 (USD)",
       caption = "Source: Yahoo Finance | Alpha Hunter") +
  theme_hunter()
```

```{r}
#| label: fig-earnings
#| fig-cap: "분기별 매출 및 영업이익 추이 — 5분기 연속 성장 가속"
#| lightbox: true
#| fig-width: 10
#| fig-height: 5.5

quarters <- c("Q1\n2025", "Q2\n2025", "Q3\n2025", "Q4\n2025", "Q1\n2026")
revenue <- c(228, 242, 262, 267, 292)
op_income <- c(51, 57, 65, 67, 78)

earn_df <- data.frame(
  quarter = rep(factor(quarters, levels = quarters), 2),
  value = c(revenue, op_income),
  metric = rep(c("매출", "영업이익"), each = 5)
)

ggplot(earn_df, aes(x = quarter, y = value, fill = metric)) +
  geom_col(position = "dodge", width = 0.7) +
  geom_text(aes(label = paste0("$", round(value), "M")),
            position = position_dodge(width = 0.7), vjust = -0.5,
            color = c_text, size = 3.2, family = kfont) +
  scale_fill_manual(values = c("매출" = c_amber, "영업이익" = c_cyan)) +
  scale_y_continuous(labels = dollar_format(suffix = "M"), expand = expansion(mult = c(0, 0.15))) +
  labs(title = "분기별 실적 추이 — 매출/이익 동반 가속 성장",
       subtitle = "Q1 2026 매출 $292M (역대 최고) | 영업이익률 26.7% (+150bp QoQ)",
       x = NULL, y = NULL, fill = NULL,
       caption = "Source: ONTO IR | Alpha Hunter") +
  theme_hunter()
```

## 2026 가이던스 — 연간 매출 $1.3B+ 전망

경영진이 제시한 2026 가이던스:

- **Q2 2026**: 매출 $320-330M (QoQ +10~13%)
- **2026 연간**: 매출 $1.3B+ (YoY **+30% 이상**)
- **하반기**: 상반기 대비 최소 15% 추가 성장
- **Q4 영업이익률**: 30%+ 목표

이는 AI/HBM 검사 수요가 구조적으로 확대되고 있음을 의미한다.

# 밸류에이션 비교

```{r}
#| label: fig-valuation
#| fig-cap: "동종업종 밸류에이션 비교 — ONTO는 성장 대비 합리적 밸류에이션"
#| lightbox: true
#| fig-width: 10
#| fig-height: 6

peers <- data.frame(
  company = factor(c("ONTO", "KLA\n(KLAC)", "Applied\nMaterials", "Camtek\n(CAMT)", "Lasertec"),
                   levels = c("ONTO", "KLA\n(KLAC)", "Applied\nMaterials", "Camtek\n(CAMT)", "Lasertec")),
  fwd_pe = c(29.2, 24.5, 20.8, 28.0, 35.0),
  rev_growth = c(30, 12, 8, 22, 15),
  op_margin = c(26.7, 40.2, 28.5, 25.0, 45.0)
)

ggplot(peers, aes(x = company, y = rev_growth, fill = ifelse(company == "ONTO", "highlight", "normal"))) +
  geom_col(width = 0.6, show.legend = FALSE) +
  geom_text(aes(label = paste0("+", rev_growth, "%")), vjust = -0.5,
            color = c_text, size = 4, fontface = "bold", family = kfont) +
  scale_fill_manual(values = c("highlight" = c_green, "normal" = c_blue)) +
  scale_y_continuous(expand = expansion(mult = c(0, 0.15))) +
  labs(title = "2026E 매출 성장률 비교 — ONTO +30% 동종 최고",
       subtitle = "KLA +12% | AMAT +8% | Camtek +22% | ONTO의 성장률이 압도적",
       x = NULL, y = "매출 성장률 (%)",
       caption = "Source: Company guidance, Analyst estimates | Alpha Hunter") +
  theme_hunter()
```

### Forward PE vs 성장률

| 기업 | Fwd PE | 매출 성장 | OPM | PEG 추정 |
|:---|---:|---:|---:|---:|
| **ONTO** | 29.2x | +30% | 26.7% | ~0.97 |
| KLA | 24.5x | +12% | 40.2% | ~2.0 |
| AMAT | 20.8x | +8% | 28.5% | ~2.6 |
| Camtek | 28.0x | +22% | 25.0% | ~1.3 |
| Lasertec | 35.0x | +15% | 45.0% | ~2.3 |

ONTO의 PEG는 ~1.0으로 성장 대비 가장 합리적인 밸류에이션. KLA와 AMAT은 성장률이 낮은데 프리미엄이 높다.

# 워런 버핏 해자 분석

```{r}
#| label: fig-buffett
#| fig-cap: "워런 버핏 해자(Moat) 분석 — 기술 독점 + 전환 비용"
#| lightbox: true
#| fig-width: 9
#| fig-height: 7

categories <- c("기술 독점력", "전환 비용", "가격 결정력", "네트워크\n효과",
                "규모의 경제", "브랜드/평판", "재무 건전성", "경영진\n능력",
                "수익 예측\n가능성", "장기 성장\n잠재력")
scores <- c(8.5, 8.0, 7.5, 6.0, 7.0, 7.5, 8.5, 8.0, 7.5, 9.0)

n_cat <- length(categories)
moat_df <- data.frame(
  category = factor(categories, levels = categories),
  score = scores,
  angle = seq(0, 2 * pi * (1 - 1/n_cat), length.out = n_cat)
)

ggplot(moat_df, aes(x = category, y = score)) +
  geom_col(fill = c_amber, alpha = 0.7, width = 0.75) +
  geom_text(aes(label = score), vjust = -0.5, color = c_text, size = 3.8, fontface = "bold", family = kfont) +
  geom_hline(yintercept = c(5, 7.5), linetype = "dashed", color = c_gray, linewidth = 0.3) +
  scale_y_continuous(limits = c(0, 10.5), breaks = c(0, 2.5, 5, 7.5, 10)) +
  coord_polar(start = 0) +
  labs(title = "워런 버핏 해자 레이더 — 총점 7.8/10",
       subtitle = "기술 독점력 8.5 | 장기 성장 9.0 | 전환 비용 8.0 | 재무 건전성 8.5",
       caption = "7.5+ = 강한 해자 | Alpha Hunter 자체 평가") +
  theme_hunter() +
  theme(axis.text.x = element_text(size = 9, color = c_text),
        axis.text.y = element_blank(),
        axis.title = element_blank(),
        panel.grid.major = element_line(color = "#2a2a4a", linewidth = 0.2))
```

### 해자 분석 요약 — 총점 7.8/10

- **기술 독점력 (8.5)**: Dragonfly(패널 검사) + Atlas(계측) + 리소그래피 3대 플랫폼. 어드밴스드 패키징 검사에서 KLA, Camtek과 함께 글로벌 Top 3
- **장기 성장 잠재력 (9.0)**: AI 가속기 + HBM + 2nm GAA → 공정당 검사 강도(inspection intensity) 증가. 구조적 수요 확대
- **전환 비용 (8.0)**: 장비 도입 후 레시피/데이터 축적. 경쟁사로 전환 시 재퀄리파이 6-12개월 소요
- **재무 건전성 (8.5)**: 무차입 경영, 현금 $1B+. 자사주매입 여력 충분

# 피터 린치 스토리 점수

```{r}
#| label: fig-lynch
#| fig-cap: "피터 린치 스토리 점수 — 고속 성장형 히든젬"
#| lightbox: true
#| fig-width: 10
#| fig-height: 6

lynch_items <- c(
  "이해 가능한\n사업",
  "기관 관심도\n(낮을수록 좋음)",
  "내부자 매수",
  "성장률 vs\n밸류에이션",
  "부채 수준",
  "재고 회전율",
  "현금흐름",
  "경쟁 우위\n스토리"
)
lynch_scores <- c(7.5, 5.5, 7.0, 8.5, 9.0, 7.5, 8.5, 9.0)
lynch_colors <- ifelse(lynch_scores >= 8.5, c_green,
                       ifelse(lynch_scores >= 7, c_amber, c_red))

lynch_df <- data.frame(
  item = factor(lynch_items, levels = rev(lynch_items)),
  score = lynch_scores,
  col = lynch_colors
)

ggplot(lynch_df, aes(x = item, y = score, fill = col)) +
  geom_col(width = 0.65, show.legend = FALSE) +
  geom_text(aes(label = sprintf("%.1f", score)), hjust = -0.3,
            color = c_text, size = 3.8, fontface = "bold", family = kfont) +
  scale_fill_identity() +
  scale_y_continuous(limits = c(0, 11), breaks = c(0, 2.5, 5, 7.5, 10)) +
  coord_flip() +
  labs(title = "피터 린치 스토리 점수 — 총점 7.8/10",
       subtitle = "Fast Grower 유형 | 매출 +30% 성장 + Fwd PE 29.2x = PEG ~1.0",
       x = NULL, y = "점수 (10점 만점)",
       caption = "8.0+ = 강력 매수 구간 | Alpha Hunter 자체 평가") +
  theme_hunter()
```

### 피터 린치 분류 — "Fast Grower"

1. **경쟁 우위 스토리 (9.0)**: 반도체 미세화 + AI/HBM → 검사 강도 구조적 증가. "공정이 복잡해질수록 ONTO가 필요하다"
2. **부채 수준 (9.0)**: 무차입 경영. Net Cash $1B+. 인수에도 건전성 유지
3. **현금흐름 (8.5)**: 높은 마진(GPM 55.7%) + 캐시카우 구조
4. **성장률 vs 밸류에이션 (8.5)**: 매출 +30%, Fwd PE 29.2x. PEG ~1.0은 성장주로서 합리적

# 리스크 분석

```{r}
#| label: fig-risk
#| fig-cap: "리스크 팩터 대시보드 — KLA/AMAT 경쟁이 최대 리스크"
#| lightbox: true
#| fig-width: 10
#| fig-height: 6

risk_items <- c(
  "KLA/AMAT\n경쟁 심화",
  "밸류에이션\nFwd PE 29x",
  "중국 수출\n규제 리스크",
  "반도체 사이클\n피크 우려",
  "고객 집중도",
  "Semilab 통합\n실행 리스크",
  "환율 변동",
  "신고가 부담"
)
risk_scores <- c(7.5, 6.5, 6.0, 5.5, 5.0, 4.0, 3.5, 4.5)
risk_colors <- ifelse(risk_scores >= 7, c_red,
                      ifelse(risk_scores >= 5, c_amber, c_green))

risk_df <- data.frame(
  item = factor(risk_items, levels = rev(risk_items)),
  score = risk_scores,
  col = risk_colors
)

ggplot(risk_df, aes(x = item, y = score, fill = col)) +
  geom_col(width = 0.65, show.legend = FALSE) +
  geom_text(aes(label = sprintf("%.1f", score)), hjust = -0.3,
            color = c_text, size = 3.8, fontface = "bold", family = kfont) +
  geom_hline(yintercept = 7, linetype = "dashed", color = c_red, linewidth = 0.4) +
  annotate("text", x = 1, y = 7.5, label = "고위험", color = c_red, size = 3, family = kfont) +
  scale_fill_identity() +
  scale_y_continuous(limits = c(0, 10), breaks = c(0, 2.5, 5, 7.5, 10)) +
  coord_flip() +
  labs(title = "리스크 팩터 대시보드",
       subtitle = "KLA/AMAT 경쟁(7.5)이 최대 리스크 | 대부분 관리 가능 수준",
       x = NULL, y = "위험도 (10 = 최대)",
       caption = "7.0+ = 모니터링 필요 | Alpha Hunter 자체 평가") +
  theme_hunter()
```

### 주요 리스크 상세

1. **KLA/AMAT 경쟁 (7.5/10)**: KLA는 매크로 검사와 분석에서 선두. AMAT은 공정 번들링으로 압박. 다만 ONTO는 어드밴스드 패키징 니치에서 강점
2. **밸류에이션 (6.5)**: Fwd PE 29.2x는 성장주로는 합리적이나, 단기 조정 시 하방 압력
3. **중국 수출 규제 (6.0)**: 미중 반도체 제재 강화 시 매출 일부(중국 비중 ~15%) 영향 가능
4. **반도체 사이클 (5.5)**: AI/HBM 사이클은 2027년까지 강세 전망. 조기 피크 리스크는 낮음

# 경쟁 구도: ONTO vs KLA vs AMAT

| 항목 | ONTO | KLA | AMAT |
|:---|:---|:---|:---|
| **시총** | $13.8B | $95B | $130B |
| **강점** | 어드밴스드 패키징 | 매크로 검사/분석 | 공정 번들링 |
| **매출 성장** | +30% | +12% | +8% |
| **OPM** | 26.7% | 40.2% | 28.5% |
| **AI/HBM 수혜** | 직접 (Dragonfly) | 간접 | 간접 |
| **주요 고객** | TSMC, 삼성, SK하이닉스 | TSMC, 인텔 | 삼성, TSMC |

ONTO는 시총 대비 성장률이 가장 높고, AI/HBM 어드밴스드 패키징에서 가장 직접적인 수혜를 받는다. KLA 대비 규모는 작지만 **성장 프리미엄**이 정당화된다.

# 투자 시나리오

```{r}
#| label: fig-scenario
#| fig-cap: "매수/목표/손절 시나리오 — R:R = 1:3.4"
#| lightbox: true
#| fig-width: 10
#| fig-height: 6

scenarios <- data.frame(
  case = factor(c("Bear\n(사이클 둔화)", "Base\n(가이던스 달성)", "Bull\n(신고가 돌파)"),
                levels = c("Bear\n(사이클 둔화)", "Base\n(가이던스 달성)", "Bull\n(신고가 돌파)")),
  price = c(268, 350, 400),
  return_pct = c(-7.8, 20.4, 37.6),
  col = c(c_red, c_amber, c_green)
)

ggplot(scenarios, aes(x = case, y = price, fill = col)) +
  geom_col(width = 0.55, show.legend = FALSE) +
  geom_text(aes(label = paste0("$", price, "\n(", ifelse(return_pct > 0, "+", ""), return_pct, "%)")),
            vjust = -0.3, color = c_text, size = 4, fontface = "bold", family = kfont) +
  geom_hline(yintercept = 290.76, linetype = "dashed", color = c_text, linewidth = 0.5) +
  annotate("text", x = 0.5, y = 295, label = "현재가 $290.76", color = c_text, size = 3.5, family = kfont, hjust = 0) +
  scale_fill_identity() +
  scale_y_continuous(labels = dollar_format(), expand = expansion(mult = c(0, 0.2))) +
  labs(title = "투자 시나리오 분석 — R:R = 1:3.4",
       subtitle = "Bear $268 (-7.8%) | Base $350 (+20.4%) | Bull $400 (+37.6%)",
       x = NULL, y = "목표 주가 (USD)",
       caption = "Base: 2026E 매출 $1.35B, OPM 28%, PE 32x | Alpha Hunter") +
  theme_hunter()
```

### 밸류에이션 근거

**Base Case ($350, +20.4%)**:

- 2026E 매출 $1.35B (가이던스 $1.3B+ 상회)
- 영업이익률 28% → 영업이익 $378M
- EPS ~$6.00, Forward PE 32x → 시총 ~$16.8B
- 애널리스트 타겟 평균 $350과 일치

**Bull Case ($400, +37.6%)**:

- 2026E 매출 $1.40B, OPM 30%
- Q4 OPM 30% 목표 조기 달성 시
- 애널리스트 최고 목표가 $370 상회

**Bear Case ($268, -7.8%)**:

- AI 투자 사이클 둔화, 매출 +20% 수준
- PE 멀티플 25x 축소

**Risk:Reward = 1:3.4** (손실 $22.76 vs 이익 $79.24 base + $109.24 bull)

# 매수 전략

| 항목 | 수치 |
|:---|:---|
| **매수가** | $290.76 (현재가) |
| **1차 목표** | $350 (+20.4%) |
| **2차 목표** | $400 (+37.6%, 애널리스트 최고가 상회) |
| **손절가** | $268 (-7.8%) |
| **R:R** | 1:3.4 (손절 $22.76 vs Base 목표 $59.24 + Bull $109.24) |
| **투자 기간** | 6~12개월 |

## 카탈리스트 일정

- **Q2 2026 가이던스**: $320-330M (역대 최고 경신 예상)
- **Q2 실적발표 (8월)**: OPM 28%+ 확인 시 멀티플 리레이팅
- **TSMC CoWoS 증설**: Dragonfly G5 추가 수주 기대
- **HBM4 양산**: 검사/계측 강도 증가 → ASP 상승
- **Semilab + Rigaku 협업**: 포트폴리오 시너지 본격화

# 결론

> **ONTO Innovation은 "AI 시대의 검사/계측 인프라 독점자"다.**

## 핵심 투자 근거 3줄 요약

1. **SEPA 7/7 통과**: Stage 2 상승 추세. 52주 저점 $86 → 현재 $291 (+238%). 모든 이평선 정배열
2. **AI/HBM 직접 수혜**: Q1 매출 $292M 역대 최고, 2026 매출 +30% 성장 가이던스. Dragonfly G5 + Atlas G6 → 어드밴스드 패키징/GAA 필수 장비
3. **합리적 밸류에이션**: Fwd PE 29.2x, PEG ~1.0. KLA(PEG 2.0) 대비 50% 할인. R:R 1:3.4

::: {.callout-warning}
## 면책 문구
이 프로젝트는 가상 투자 시뮬레이션 목적으로 작성되었습니다. 실제 투자 권유가 아니며, 모든 투자 결정은 개인의 판단과 책임 하에 이루어져야 합니다.
:::
