---
title: "Alpha Hunter 주간 종합 히든젬 보고서"
subtitle: "Week 18 — 한국 원텍(WONTECH) · 미국 TransMedics(TMDX) · 중국 FUTU 워치리스트 유지"
author: "Alpha Hunter × Chimera AI"
date: "2026-05-02"
format:
  html:
    theme:
      dark: darkly
      light: flatly
    toc: true
    toc-depth: 3
    number-sections: true
    code-fold: true
    smooth-scroll: true
    embed-resources: true
    lightbox: true
knitr:
  opts_chunk:
    dev: ragg_png
    dpi: 150
    fig.retina: 1
execute:
  echo: false
  warning: false
  message: false
---

```{r}
#| label: setup
#| include: false
library(ggplot2)
library(scales)
library(ragg)

kfont <- "Noto Sans CJK KR"

theme_hunter <- function(base_size = 13) {
  theme_minimal(base_size = base_size) +
    theme(
      plot.background = element_rect(fill = "#1a1a2e", color = NA),
      panel.background = element_rect(fill = "#1a1a2e", color = NA),
      panel.grid.major = element_line(color = "#2a2a4a", linewidth = 0.3),
      panel.grid.minor = element_blank(),
      text = element_text(family = kfont, color = "#e4e4ec"),
      axis.text = element_text(color = "#aaaaaa"),
      axis.title = element_text(color = "#cccccc", size = rel(0.9)),
      plot.title = element_text(color = "#f59e0b", face = "bold", size = rel(1.2)),
      plot.subtitle = element_text(color = "#888888", size = rel(0.85)),
      plot.caption = element_text(color = "#666666", size = rel(0.7)),
      legend.background = element_rect(fill = "#1a1a2e", color = NA),
      legend.text = element_text(color = "#cccccc"),
      legend.title = element_text(color = "#f59e0b"),
      legend.key = element_rect(fill = "#1a1a2e", color = NA),
      legend.position = "top",
      strip.text = element_text(color = "#f59e0b", face = "bold"),
      plot.margin = margin(10, 12, 10, 12)
    )
}

c_amber  <- "#f59e0b"
c_blue   <- "#6366f1"
c_green  <- "#10b981"
c_red    <- "#ef4444"
c_cyan   <- "#06b6d4"
c_purple <- "#a855f7"
c_gray   <- "#aaaaaa"
c_orange <- "#fb923c"
```

# 주간 종합 요약 {.unnumbered}

::: {.callout-note}
## Week 18 (2026-04-27 ~ 2026-05-02) 히든젬 종합 결과

- **한국 시장**: 원텍(WONTECH, 336570) — K-뷰티 레이저 의료기기 글로벌 1위 도전
- **미국 시장**: TransMedics(TMDX) — 장기이식 혁명, OCS 독점 플랫폼
- **중국 시장**: FUTU(W18 워치리스트 유지) — 신규 조건 충족 종목 없음
:::

::: {.callout-warning}
## 면책 문구
이 프로젝트는 가상 투자 시뮬레이션 목적으로 작성되었습니다. 실제 투자 권유가 아닙니다.
:::

---

# 포트폴리오 성과 업데이트

## 현재 포지션 현황

```{r}
#| label: portfolio-table
#| lightbox: true

portfolio <- data.frame(
  종목 = c("AROC\n(Archrock)", "HPSP\n(403870)"),
  매수가 = c(35.70, 36.00),
  현재가 = c(39.02, 37.57),
  수익률 = c((39.02 - 35.70) / 35.70 * 100, (52600/1400 - 36.00) / 36.00 * 100),
  통화 = c("USD", "USD환산"),
  stringsAsFactors = FALSE
)

ggplot(portfolio, aes(x = 종목, y = 수익률, fill = ifelse(수익률 > 0, "수익", "손실"))) +
  geom_col(width = 0.5, show.legend = FALSE) +
  geom_text(aes(label = sprintf("%+.1f%%", 수익률)),
            vjust = ifelse(portfolio$수익률 > 0, -0.5, 1.5),
            color = "#e4e4ec", family = kfont, size = 5, fontface = "bold") +
  geom_hline(yintercept = 0, color = "#aaaaaa", linewidth = 0.3) +
  scale_fill_manual(values = c("수익" = c_green, "손실" = c_red)) +
  labs(title = "Alpha Hunter 가상 포트폴리오 수익률",
       subtitle = "매수일: 2026-04-02 | 기준일: 2026-05-02",
       x = NULL, y = "수익률 (%)") +
  theme_hunter()
```

**AROC (Archrock)**: $35.70 → $39.02 (**+9.3%**). 천연가스 압축 서비스 수요 호조. 52주 신고가 근접.

**HPSP (403870)**: ₩50,400 → ₩52,600 (**+4.4%**). 삼성 3nm GAA 램프업 수혜 기대감으로 반등. 5/14 실적발표 임박.

**현금**: $14,020 (총 포트폴리오 대비 14.0%)

## 포트폴리오 주가 추이

```{r}
#| label: portfolio-price-chart
#| lightbox: true
#| fig-width: 10
#| fig-height: 6

aroc <- read.csv("data/AROC.csv")
aroc$Date <- as.Date(aroc$Date)
aroc$ticker <- "AROC"
aroc$norm <- aroc$Close / aroc$Close[1] * 100

hpsp <- read.csv("data/403870_KQ.csv")
hpsp$Date <- as.Date(hpsp$Date)
hpsp$ticker <- "HPSP"
hpsp$norm <- hpsp$Close / hpsp$Close[1] * 100

futu <- read.csv("data/FUTU.csv")
futu$Date <- as.Date(futu$Date)
futu$ticker <- "FUTU (Watch)"
futu$norm <- futu$Close / futu$Close[1] * 100

port_all <- rbind(
  aroc[, c("Date", "ticker", "norm")],
  hpsp[, c("Date", "ticker", "norm")],
  futu[, c("Date", "ticker", "norm")]
)

ggplot(port_all, aes(x = Date, y = norm, color = ticker)) +
  geom_line(linewidth = 0.9) +
  geom_hline(yintercept = 100, linetype = "dashed", color = "#aaaaaa", linewidth = 0.3) +
  scale_color_manual(values = c("AROC" = c_green, "HPSP" = c_amber, "FUTU (Watch)" = c_cyan)) +
  scale_x_date(date_labels = "%m/%d", date_breaks = "1 month") +
  labs(title = "포트폴리오 정규화 주가 (1년, 기준=100)",
       subtitle = "AROC · HPSP · FUTU(워치리스트)",
       x = NULL, y = "정규화 지수", color = "종목") +
  theme_hunter()
```

---

# 한국 히든젬: 원텍 (WONTECH, 336570)

## 기업 개요

- **종목명**: 원텍 (WONTECH, 336570.KQ)
- **업종**: Healthcare / Medical Devices (레이저·에너지 기반 의료미용기기)
- **시총**: ₩6,550억 (약 $468M)
- **현재가**: ₩7,320
- **52주 범위**: ₩6,600 ~ ₩13,320
- **매출 성장**: +26.0% YoY
- **영업이익률**: 26.4%
- **매출총이익률**: 67.3%
- **Forward PER**: 10.4x
- **ROE**: 24.8%
- **배당수익률**: 0.68%
- **애널리스트 컨센서스**: **Strong Buy**

## 투자 논거

원텍은 1999년 설립된 대전 소재 레이저 의료기기 전문기업으로, 에스테틱·스킨케어·바디컨투어링·제모·문신제거 등 의료미용 전 분야에 걸친 레이저 장비를 생산합니다.

**핵심 강점:**

1. **K-뷰티 메가트렌드**: 글로벌 미용 의료기기 시장은 2030년까지 $145.7B 규모로 성장 전망
2. **매출 구조**: 해외 비중 67.4%로 글로벌 수출 기업. 미국 제모 레이저 시장(1조원+) 진출 가속
3. **수익성**: 영업이익률 26.4%, 매출총이익률 67.3%의 고마진 비즈니스 모델
4. **밸류에이션**: Forward PER 10.4x로 의료기기 업종 대비 극단적 저평가
5. **2025년 3분기 실적**: 매출 +40.8%, 영업이익 +87.8%, 순이익 +91.2% (누적 기준)

## 주가 추이 (52주)

```{r}
#| label: kr-wontech-price
#| lightbox: true
#| fig-width: 10
#| fig-height: 5

wt <- read.csv("data/336570_KQ.csv")
wt$Date <- as.Date(wt$Date)

ggplot(wt, aes(x = Date, y = Close)) +
  geom_line(color = c_amber, linewidth = 0.8) +
  geom_area(aes(y = Close), fill = c_amber, alpha = 0.15) +
  geom_hline(yintercept = 7320, linetype = "dashed", color = c_green, linewidth = 0.4) +
  annotate("text", x = max(wt$Date) - 30, y = 7600, label = "현재가 7,320",
           color = c_green, family = kfont, size = 3.5) +
  scale_y_continuous(labels = comma_format()) +
  scale_x_date(date_labels = "%m/%d", date_breaks = "2 months") +
  labs(title = "원텍 (336570) 52주 주가 추이",
       subtitle = "현재가 기준 52주 고점 대비 -45% 구간",
       x = NULL, y = "주가 (원)") +
  theme_hunter()
```

## 실적 추이 (매출/영업이익)

```{r}
#| label: kr-wontech-earnings
#| lightbox: true
#| fig-width: 10
#| fig-height: 5

# Quarterly financial data from yfinance
qf <- read.csv("data/wontech_quarterly.csv", row.names = 1, check.names = FALSE)
qf_t <- as.data.frame(t(qf))
qf_t$Quarter <- rownames(qf_t)

# Extract revenue and operating income
rev_row <- which(grepl("Total Revenue", rownames(qf), ignore.case = TRUE))
oi_row <- which(grepl("Operating Income", rownames(qf), ignore.case = TRUE))

if (length(rev_row) > 0 && length(oi_row) > 0) {
  fin_data <- data.frame(
    Quarter = colnames(qf),
    Revenue = as.numeric(qf[rev_row[1], ]) / 1e8,
    OpIncome = as.numeric(qf[oi_row[1], ]) / 1e8,
    stringsAsFactors = FALSE
  )
  fin_data <- fin_data[!is.na(fin_data$Revenue), ]
  fin_data <- fin_data[order(fin_data$Quarter), ]
  fin_data <- tail(fin_data, 6)
  fin_data$Q_label <- format(as.Date(fin_data$Quarter), "%Y\nQ%q")
  fin_data$Q_label <- paste0(substr(fin_data$Quarter, 1, 4), "\n",
                              ifelse(substr(fin_data$Quarter, 6, 7) <= "03", "Q1",
                              ifelse(substr(fin_data$Quarter, 6, 7) <= "06", "Q2",
                              ifelse(substr(fin_data$Quarter, 6, 7) <= "09", "Q3", "Q4"))))

  fin_long <- rbind(
    data.frame(Quarter = fin_data$Q_label, Value = fin_data$Revenue, Type = "매출 (억원)", stringsAsFactors = FALSE),
    data.frame(Quarter = fin_data$Q_label, Value = fin_data$OpIncome, Type = "영업이익 (억원)", stringsAsFactors = FALSE)
  )
  fin_long$Quarter <- factor(fin_long$Quarter, levels = unique(fin_data$Q_label))

  ggplot(fin_long, aes(x = Quarter, y = Value, fill = Type)) +
    geom_col(position = "dodge", width = 0.6) +
    geom_text(aes(label = round(Value, 0)), position = position_dodge(width = 0.6),
              vjust = -0.5, color = "#e4e4ec", family = kfont, size = 3) +
    scale_fill_manual(values = c("매출 (억원)" = c_blue, "영업이익 (억원)" = c_green)) +
    labs(title = "원텍 분기별 매출·영업이익 추이",
         subtitle = "단위: 억원 | 매출 +26% YoY, 영업이익률 26.4%",
         x = NULL, y = "금액 (억원)", fill = NULL) +
    theme_hunter()
} else {
  ggplot() +
    annotate("text", x = 0.5, y = 0.5, label = "분기 실적 데이터 파싱 실패",
             color = c_red, family = kfont, size = 6) +
    theme_hunter()
}
```

## 밸류에이션 비교 (동종업종)

```{r}
#| label: kr-wontech-valuation
#| lightbox: true
#| fig-width: 10
#| fig-height: 5

val_data <- data.frame(
  Company = c("원텍\n(WONTECH)", "클래시스\n(Clasys)", "레이저옵텍\n(LaserOptek)", "루트로닉\n(Lutronic)", "의료기기\n업종 평균"),
  FwdPE = c(10.4, 22.5, 35.0, 28.0, 25.0),
  OpMargin = c(26.4, 30.2, 18.5, 15.0, 18.0),
  RevGrowth = c(26.0, 15.0, 20.0, 12.0, 14.0),
  stringsAsFactors = FALSE
)

ggplot(val_data, aes(x = reorder(Company, -FwdPE), y = FwdPE, fill = Company == "원텍\n(WONTECH)")) +
  geom_col(width = 0.6, show.legend = FALSE) +
  geom_text(aes(label = paste0(FwdPE, "x")), vjust = -0.5,
            color = "#e4e4ec", family = kfont, size = 4, fontface = "bold") +
  scale_fill_manual(values = c("TRUE" = c_amber, "FALSE" = c_blue)) +
  labs(title = "의료미용기기 업종 Forward PER 비교",
       subtitle = "원텍 10.4x — 업종 평균 25x 대비 58% 할인",
       x = NULL, y = "Forward PER") +
  theme_hunter()
```

## 워런 버핏 해자(Moat) 레이더

```{r}
#| label: kr-wontech-buffett
#| lightbox: true
#| fig-width: 8
#| fig-height: 8

library(ggplot2)

# Moat scores (1-10)
moat_items <- c("브랜드 파워", "전환비용", "네트워크 효과", "비용 우위", "규제 장벽",
                "기술 해자", "수익성 지속", "재무 건전성")
moat_scores <- c(7, 6, 4, 7, 8, 8, 9, 8)

moat_df <- data.frame(
  item = factor(moat_items, levels = moat_items),
  score = moat_scores,
  angle = seq(0, 2 * pi * (1 - 1/length(moat_items)), length.out = length(moat_items)),
  stringsAsFactors = FALSE
)

moat_df$x <- moat_df$score * cos(moat_df$angle - pi/2)
moat_df$y <- moat_df$score * sin(moat_df$angle - pi/2)
moat_df$lx <- 11 * cos(moat_df$angle - pi/2)
moat_df$ly <- 11 * sin(moat_df$angle - pi/2)

grid_rings <- data.frame(r = c(2, 4, 6, 8, 10))

ggplot() +
  # Grid rings
  lapply(grid_rings$r, function(r) {
    geom_polygon(data = data.frame(
      x = r * cos(seq(0, 2*pi, length.out = 100)),
      y = r * sin(seq(0, 2*pi, length.out = 100))
    ), aes(x = x, y = y), fill = NA, color = "#2a2a4a", linewidth = 0.2)
  }) +
  # Spokes
  lapply(1:nrow(moat_df), function(i) {
    geom_segment(data = data.frame(x = 0, y = 0,
                                    xend = 10 * cos(moat_df$angle[i] - pi/2),
                                    yend = 10 * sin(moat_df$angle[i] - pi/2)),
                 aes(x = x, y = y, xend = xend, yend = yend),
                 color = "#2a2a4a", linewidth = 0.2)
  }) +
  # Filled polygon
  geom_polygon(data = moat_df, aes(x = x, y = y), fill = c_amber, alpha = 0.3, color = c_amber, linewidth = 1) +
  geom_point(data = moat_df, aes(x = x, y = y), color = c_amber, size = 3) +
  # Labels
  geom_text(data = moat_df, aes(x = lx, y = ly,
            label = paste0(item, "\n(", score, "/10)")),
            color = "#e4e4ec", family = kfont, size = 3.2) +
  coord_fixed() +
  labs(title = "워런 버핏 해자(Moat) 분석 — 원텍",
       subtitle = "종합 점수 57/80 (71%) | 강점: 기술해자·수익성·규제장벽") +
  theme_hunter() +
  theme(axis.text = element_blank(), axis.title = element_blank(),
        panel.grid.major = element_blank())
```

**버핏 렌즈 해석**: 원텍은 의료기기 인허가(FDA/CE)라는 강력한 규제 장벽을 보유하고, 67%의 매출총이익률과 26%의 영업이익률로 지속적 수익성을 입증합니다. 다만 네트워크 효과가 낮고 고객 전환비용이 중간 수준이라 해자 깊이에 한계가 있습니다.

## 피터 린치 스토리 점수

```{r}
#| label: kr-wontech-lynch
#| lightbox: true
#| fig-width: 10
#| fig-height: 5

lynch_items <- c("이해하기 쉬운 사업", "매출 성장률 (>20%)", "이익 성장률",
                 "PEG 비율 (<1)", "부채 비율", "내부자 매수",
                 "기관 관심도", "카탈리스트 존재")
lynch_scores <- c(9, 8, 9, 9, 8, 5, 6, 8)

lynch_df <- data.frame(
  item = factor(lynch_items, levels = rev(lynch_items)),
  score = lynch_scores,
  stringsAsFactors = FALSE
)

ggplot(lynch_df, aes(x = item, y = score, fill = score >= 7)) +
  geom_col(width = 0.6, show.legend = FALSE) +
  geom_text(aes(label = paste0(score, "/10")), hjust = -0.3,
            color = "#e4e4ec", family = kfont, size = 3.5) +
  scale_fill_manual(values = c("TRUE" = c_green, "FALSE" = c_orange)) +
  scale_y_continuous(limits = c(0, 11)) +
  coord_flip() +
  labs(title = "피터 린치 스토리 점수 — 원텍",
       subtitle = "종합 62/80 (78%) | '빠르게 성장하는 기업' 카테고리",
       x = NULL, y = "점수 (10점 만점)") +
  theme_hunter()
```

**린치 렌즈 해석**: Forward PER 10.4x에 매출 성장률 26% → PEG 약 0.4x로 극도의 저평가 구간. 레이저 의료기기는 일반인도 이해하기 쉬운 "K-뷰티" 스토리. 기관 관심도와 내부자 매수 정보가 제한적인 점이 감점 요인.

## 리스크 팩터

```{r}
#| label: kr-wontech-risk
#| lightbox: true
#| fig-width: 10
#| fig-height: 5

risk_items <- c("환율 리스크\n(해외 67%)", "경쟁 심화\n(의료기기)", "규제 변경\n(FDA/CE)",
                "계절성\n(분기 편중)", "대주주 리스크", "유동성\n(거래량)")
risk_levels <- c(6, 5, 4, 5, 3, 6)

risk_df <- data.frame(
  risk = factor(risk_items, levels = risk_items),
  level = risk_levels,
  stringsAsFactors = FALSE
)

ggplot(risk_df, aes(x = risk, y = level, fill = level)) +
  geom_col(width = 0.6) +
  geom_text(aes(label = paste0(level, "/10")), vjust = -0.5,
            color = "#e4e4ec", family = kfont, size = 3.5) +
  scale_fill_gradient(low = c_green, high = c_red, guide = "none") +
  scale_y_continuous(limits = c(0, 10)) +
  labs(title = "리스크 팩터 대시보드 — 원텍",
       subtitle = "주요 리스크: 환율 변동, 유동성 부족",
       x = NULL, y = "리스크 수준 (10=최고위험)") +
  theme_hunter()
```

## 매수/목표/손절 시나리오

```{r}
#| label: kr-wontech-scenario
#| lightbox: true
#| fig-width: 10
#| fig-height: 5

scenario_df <- data.frame(
  Label = factor(c("손절가", "현재가", "1차 목표", "2차 목표"),
                 levels = c("손절가", "현재가", "1차 목표", "2차 목표")),
  Price = c(6200, 7320, 9500, 12000),
  Color = c(c_red, c_gray, c_green, c_amber),
  stringsAsFactors = FALSE
)

ggplot(scenario_df, aes(x = Label, y = Price, fill = Color)) +
  geom_col(width = 0.5, show.legend = FALSE) +
  geom_text(aes(label = scales::comma(Price)), vjust = -0.5,
            color = "#e4e4ec", family = kfont, size = 4.5, fontface = "bold") +
  scale_fill_identity() +
  scale_y_continuous(labels = comma_format(), limits = c(0, 14000)) +
  labs(title = "매수/목표/손절 시나리오 — 원텍",
       subtitle = "현재가 ₩7,320 | 1차 목표 ₩9,500 (+30%) | 손절 ₩6,200 (-15%)",
       x = NULL, y = "주가 (원)") +
  theme_hunter()
```

**시나리오 요약:**

- 매수 구간: ₩6,600 ~ ₩7,500 (52주 저점 부근 분할매수)
- 1차 목표: ₩9,500 (+30%, 업종 평균 PER 회복 시)
- 2차 목표: ₩12,000 (+64%, 2025년 고점 회복)
- 손절 기준: ₩6,200 (52주 신저가 이탈 시)
- 카탈리스트: 2026년 신제품 출시, 미국 제모 레이저 FDA 승인, Q1 실적 발표

---

# 미국 히든젬: TransMedics (TMDX)

## 기업 개요

- **종목명**: TransMedics Group, Inc. (TMDX, NASDAQ)
- **업종**: Healthcare / Medical Devices (장기이식 보존 시스템)
- **시총**: $3.5B
- **현재가**: $100.01
- **52주 범위**: $89.65 ~ $156.00
- **매출 성장**: +32.2% YoY
- **영업이익률**: 13.2% (기준 15% 소폭 미달)
- **매출총이익률**: 59.9%
- **Forward PER**: 27.2x / Trailing PER: 20.5x
- **ROE**: 54.2%
- **애널리스트 컨센서스**: **Buy** (9명)

::: {.callout-note}
영업이익률이 스크리닝 기준(15%)에 소폭 미달하나, 독점적 기술과 54% ROE, 32% 매출성장이라는 압도적 성장성을 고려해 예외적으로 선정합니다.
:::

## 투자 논거

TransMedics는 **Organ Care System(OCS)** — 이식용 장기를 체외에서 생체 상태로 유지하며 운반하는 세계 유일의 FDA 승인 플랫폼을 보유합니다.

**핵심 강점:**

1. **독점 기술**: 심장/폐/간 OCS 모두 FDA 승인 — 경쟁사 없음
2. **국가 OCS 프로그램(NOP)**: 2025년 미국 5,139건 수행, 자체 항공기 22대 보유
3. **2026 가이던스**: 매출 $727~$757M (20-25% 성장)
4. **ROE 54%**: 자본 효율성이 뛰어남
5. **DCD(심정지 후 기증)**: 장기이식 가능 풀 확대의 핵심 드라이버

## 주가 추이 (52주)

```{r}
#| label: us-tmdx-price
#| lightbox: true
#| fig-width: 10
#| fig-height: 5

tmdx <- read.csv("data/TMDX.csv")
tmdx$Date <- as.Date(tmdx$Date)

ggplot(tmdx, aes(x = Date, y = Close)) +
  geom_line(color = c_cyan, linewidth = 0.8) +
  geom_area(aes(y = Close), fill = c_cyan, alpha = 0.15) +
  geom_hline(yintercept = 100.01, linetype = "dashed", color = c_green, linewidth = 0.4) +
  annotate("text", x = max(tmdx$Date) - 30, y = 105, label = "현재가 $100.01",
           color = c_green, family = kfont, size = 3.5) +
  scale_y_continuous(labels = dollar_format()) +
  scale_x_date(date_labels = "%m/%d", date_breaks = "2 months") +
  labs(title = "TransMedics (TMDX) 52주 주가 추이",
       subtitle = "52주 고점 대비 -36% 구간 | 5/5 Q1 실적발표 예정",
       x = NULL, y = "주가 (USD)") +
  theme_hunter()
```

## 실적 추이 (매출/영업이익)

```{r}
#| label: us-tmdx-earnings
#| lightbox: true
#| fig-width: 10
#| fig-height: 5

qf2 <- read.csv("data/tmdx_quarterly.csv", row.names = 1, check.names = FALSE)

rev_row2 <- which(grepl("Total Revenue", rownames(qf2), ignore.case = TRUE))
oi_row2 <- which(grepl("Operating Income", rownames(qf2), ignore.case = TRUE))

if (length(rev_row2) > 0 && length(oi_row2) > 0) {
  fin_data2 <- data.frame(
    Quarter = colnames(qf2),
    Revenue = as.numeric(qf2[rev_row2[1], ]) / 1e6,
    OpIncome = as.numeric(qf2[oi_row2[1], ]) / 1e6,
    stringsAsFactors = FALSE
  )
  fin_data2 <- fin_data2[!is.na(fin_data2$Revenue), ]
  fin_data2 <- fin_data2[order(fin_data2$Quarter), ]
  fin_data2 <- tail(fin_data2, 6)
  fin_data2$Q_label <- paste0(substr(fin_data2$Quarter, 1, 4), "\n",
                              ifelse(substr(fin_data2$Quarter, 6, 7) <= "03", "Q1",
                              ifelse(substr(fin_data2$Quarter, 6, 7) <= "06", "Q2",
                              ifelse(substr(fin_data2$Quarter, 6, 7) <= "09", "Q3", "Q4"))))

  fin_long2 <- rbind(
    data.frame(Quarter = fin_data2$Q_label, Value = fin_data2$Revenue, Type = "매출 ($M)", stringsAsFactors = FALSE),
    data.frame(Quarter = fin_data2$Q_label, Value = fin_data2$OpIncome, Type = "영업이익 ($M)", stringsAsFactors = FALSE)
  )
  fin_long2$Quarter <- factor(fin_long2$Quarter, levels = unique(fin_data2$Q_label))

  ggplot(fin_long2, aes(x = Quarter, y = Value, fill = Type)) +
    geom_col(position = "dodge", width = 0.6) +
    geom_text(aes(label = round(Value, 0)), position = position_dodge(width = 0.6),
              vjust = -0.5, color = "#e4e4ec", family = kfont, size = 3) +
    scale_fill_manual(values = c("매출 ($M)" = c_blue, "영업이익 ($M)" = c_green)) +
    labs(title = "TransMedics 분기별 매출·영업이익 추이",
         subtitle = "단위: $M | 매출 +32% YoY, 영업이익률 개선 중",
         x = NULL, y = "금액 ($M)", fill = NULL) +
    theme_hunter()
}
```

## 밸류에이션 비교 (동종업종)

```{r}
#| label: us-tmdx-valuation
#| lightbox: true
#| fig-width: 10
#| fig-height: 5

val_data2 <- data.frame(
  Company = c("TMDX\n(TransMedics)", "ISRG\n(Intuitive)", "HOLX\n(Hologic)", "ALGN\n(Align Tech)", "의료기기\n업종 평균"),
  FwdPE = c(27.2, 62.0, 18.5, 35.0, 30.0),
  RevGrowth = c(32.2, 18.0, 5.0, 12.0, 10.0),
  stringsAsFactors = FALSE
)

ggplot(val_data2, aes(x = RevGrowth, y = FwdPE, color = Company == "TMDX\n(TransMedics)")) +
  geom_point(size = 6, show.legend = FALSE) +
  geom_text(aes(label = Company), vjust = -1.2,
            color = "#e4e4ec", family = kfont, size = 3) +
  geom_abline(slope = 1, intercept = 0, linetype = "dashed", color = "#aaaaaa", linewidth = 0.3) +
  annotate("text", x = 35, y = 33, label = "PEG = 1 라인",
           color = "#aaaaaa", family = kfont, size = 3, angle = 20) +
  scale_color_manual(values = c("TRUE" = c_amber, "FALSE" = c_blue)) +
  labs(title = "PEG 비교 (의료기기 업종)",
       subtitle = "TMDX: PEG 0.84 — 성장 대비 합리적 밸류에이션",
       x = "매출 성장률 (%)", y = "Forward PER") +
  theme_hunter()
```

## 워런 버핏 해자(Moat) 레이더

```{r}
#| label: us-tmdx-buffett
#| lightbox: true
#| fig-width: 8
#| fig-height: 8

moat_items2 <- c("브랜드 파워", "전환비용", "네트워크 효과", "비용 우위", "규제 장벽",
                "기술 해자", "수익성 지속", "재무 건전성")
moat_scores2 <- c(6, 9, 5, 7, 10, 10, 7, 6)

moat_df2 <- data.frame(
  item = factor(moat_items2, levels = moat_items2),
  score = moat_scores2,
  angle = seq(0, 2 * pi * (1 - 1/length(moat_items2)), length.out = length(moat_items2)),
  stringsAsFactors = FALSE
)

moat_df2$x <- moat_df2$score * cos(moat_df2$angle - pi/2)
moat_df2$y <- moat_df2$score * sin(moat_df2$angle - pi/2)
moat_df2$lx <- 11 * cos(moat_df2$angle - pi/2)
moat_df2$ly <- 11 * sin(moat_df2$angle - pi/2)

ggplot() +
  lapply(c(2, 4, 6, 8, 10), function(r) {
    geom_polygon(data = data.frame(
      x = r * cos(seq(0, 2*pi, length.out = 100)),
      y = r * sin(seq(0, 2*pi, length.out = 100))
    ), aes(x = x, y = y), fill = NA, color = "#2a2a4a", linewidth = 0.2)
  }) +
  lapply(1:nrow(moat_df2), function(i) {
    geom_segment(data = data.frame(x = 0, y = 0,
                                    xend = 10 * cos(moat_df2$angle[i] - pi/2),
                                    yend = 10 * sin(moat_df2$angle[i] - pi/2)),
                 aes(x = x, y = y, xend = xend, yend = yend),
                 color = "#2a2a4a", linewidth = 0.2)
  }) +
  geom_polygon(data = moat_df2, aes(x = x, y = y), fill = c_cyan, alpha = 0.3, color = c_cyan, linewidth = 1) +
  geom_point(data = moat_df2, aes(x = x, y = y), color = c_cyan, size = 3) +
  geom_text(data = moat_df2, aes(x = lx, y = ly,
            label = paste0(item, "\n(", score, "/10)")),
            color = "#e4e4ec", family = kfont, size = 3.2) +
  coord_fixed() +
  labs(title = "워런 버핏 해자(Moat) 분석 — TransMedics",
       subtitle = "종합 점수 60/80 (75%) | 강점: 기술해자·규제장벽(FDA 독점)·전환비용") +
  theme_hunter() +
  theme(axis.text = element_blank(), axis.title = element_blank(),
        panel.grid.major = element_blank())
```

**버핏 렌즈 해석**: TransMedics는 FDA 승인 OCS 시스템의 **세계 유일한 공급자**로, 규제 장벽(10/10)과 기술 해자(10/10)가 최고 수준. 병원이 OCS 도입 후 다른 시스템으로 전환하기 극도로 어려워 전환비용(9/10)도 높습니다. 부채비율(D/E 109%)이 다소 높은 점이 재무 건전성 감점 요인.

## 피터 린치 스토리 점수

```{r}
#| label: us-tmdx-lynch
#| lightbox: true
#| fig-width: 10
#| fig-height: 5

lynch_items2 <- c("이해하기 쉬운 사업", "매출 성장률 (>20%)", "이익 성장률",
                 "PEG 비율 (<1)", "부채 비율", "내부자 매수",
                 "기관 관심도", "카탈리스트 존재")
lynch_scores2 <- c(10, 9, 8, 8, 5, 6, 8, 9)

lynch_df2 <- data.frame(
  item = factor(lynch_items2, levels = rev(lynch_items2)),
  score = lynch_scores2,
  stringsAsFactors = FALSE
)

ggplot(lynch_df2, aes(x = item, y = score, fill = score >= 7)) +
  geom_col(width = 0.6, show.legend = FALSE) +
  geom_text(aes(label = paste0(score, "/10")), hjust = -0.3,
            color = "#e4e4ec", family = kfont, size = 3.5) +
  scale_fill_manual(values = c("TRUE" = c_green, "FALSE" = c_orange)) +
  scale_y_continuous(limits = c(0, 11)) +
  coord_flip() +
  labs(title = "피터 린치 스토리 점수 — TransMedics",
       subtitle = "종합 63/80 (79%) | '장기이식을 혁신하는 기업' — 직관적 스토리",
       x = NULL, y = "점수 (10점 만점)") +
  theme_hunter()
```

## 리스크 팩터

```{r}
#| label: us-tmdx-risk
#| lightbox: true
#| fig-width: 10
#| fig-height: 5

risk_items2 <- c("부채 비율\n(D/E 110%)", "항공 운영\n리스크", "보험 수가\n변경",
                "경쟁사\n진입", "실적 변동성\n(분기)", "밸류에이션\n(PER 27x)")
risk_levels2 <- c(6, 5, 5, 3, 5, 5)

risk_df2 <- data.frame(
  risk = factor(risk_items2, levels = risk_items2),
  level = risk_levels2,
  stringsAsFactors = FALSE
)

ggplot(risk_df2, aes(x = risk, y = level, fill = level)) +
  geom_col(width = 0.6) +
  geom_text(aes(label = paste0(level, "/10")), vjust = -0.5,
            color = "#e4e4ec", family = kfont, size = 3.5) +
  scale_fill_gradient(low = c_green, high = c_red, guide = "none") +
  scale_y_continuous(limits = c(0, 10)) +
  labs(title = "리스크 팩터 대시보드 — TransMedics",
       subtitle = "주요 리스크: 부채, 항공 운영 비용",
       x = NULL, y = "리스크 수준 (10=최고위험)") +
  theme_hunter()
```

## 매수/목표/손절 시나리오

```{r}
#| label: us-tmdx-scenario
#| lightbox: true
#| fig-width: 10
#| fig-height: 5

scenario_df2 <- data.frame(
  Label = factor(c("손절가", "현재가", "1차 목표", "2차 목표"),
                 levels = c("손절가", "현재가", "1차 목표", "2차 목표")),
  Price = c(85, 100, 130, 148),
  Color = c(c_red, c_gray, c_green, c_amber),
  stringsAsFactors = FALSE
)

ggplot(scenario_df2, aes(x = Label, y = Price, fill = Color)) +
  geom_col(width = 0.5, show.legend = FALSE) +
  geom_text(aes(label = paste0("$", Price)), vjust = -0.5,
            color = "#e4e4ec", family = kfont, size = 4.5, fontface = "bold") +
  scale_fill_identity() +
  scale_y_continuous(labels = dollar_format(), limits = c(0, 170)) +
  labs(title = "매수/목표/손절 시나리오 — TransMedics",
       subtitle = "현재가 $100 | 1차 목표 $130 (+30%) | 손절 $85 (-15%)",
       x = NULL, y = "주가 (USD)") +
  theme_hunter()
```

**시나리오 요약:**

- 매수 구간: $95 ~ $105 (52주 저점 부근)
- 1차 목표: $130 (+30%, 2026 가이던스 반영)
- 2차 목표: $148 (애널리스트 평균 타겟)
- 손절 기준: $85 (52주 신저가 이탈 시)
- 카탈리스트: **5/5 Q1 2026 실적발표**, 유럽 확장, DCD 프로그램 성장

---

# 중국 시장: 신규 히든젬 없음

::: {.callout-important}
## Week 18 중국 시장 판정

이번 주 중국 시장에서 Alpha Hunter 스크리닝 기준(시총 $2B~$30B, 매출성장 >20%, 영업이익률 >15%, Strong Buy 컨센서스)을 **모두 충족하는 신규 종목이 없습니다**.

FUTU($154.85, +0.2% vs 워치리스트 추가 시점)는 W18에서 이미 워치리스트에 추가되어 있으며, 모든 지표가 기준을 초과합니다. 매수 진입 여부는 다음 주 재검토합니다.
:::

---

# 종합 판정

```{r}
#| label: final-summary
#| lightbox: true
#| fig-width: 10
#| fig-height: 6

summary_df <- data.frame(
  Market = factor(c("한국\n원텍", "미국\nTMDX", "중국\nFUTU(Watch)"),
                  levels = c("한국\n원텍", "미국\nTMDX", "중국\nFUTU(Watch)")),
  Buffett = c(71, 75, 68),
  Lynch = c(78, 79, 85),
  stringsAsFactors = FALSE
)

summary_long <- rbind(
  data.frame(Market = summary_df$Market, Score = summary_df$Buffett, Type = "버핏 해자 (%)", stringsAsFactors = FALSE),
  data.frame(Market = summary_df$Market, Score = summary_df$Lynch, Type = "린치 스토리 (%)", stringsAsFactors = FALSE)
)

ggplot(summary_long, aes(x = Market, y = Score, fill = Type)) +
  geom_col(position = "dodge", width = 0.6) +
  geom_text(aes(label = paste0(Score, "%")), position = position_dodge(width = 0.6),
            vjust = -0.5, color = "#e4e4ec", family = kfont, size = 4) +
  scale_fill_manual(values = c("버핏 해자 (%)" = c_amber, "린치 스토리 (%)" = c_cyan)) +
  scale_y_continuous(limits = c(0, 100)) +
  labs(title = "Week 18 종합 판정 — 버핏/린치 점수 비교",
       subtitle = "TMDX가 해자+스토리 종합 최고점 | 원텍은 밸류에이션 매력",
       x = NULL, y = "종합 점수 (%)", fill = NULL) +
  theme_hunter()
```

## Week 18 결론

| | 한국 원텍 | 미국 TMDX | 중국 |
|:---|:---|:---|:---|
| 판정 | **워치리스트 추가** | **워치리스트 추가** | 신규 없음 |
| 핵심 매력 | PEG 0.4x 극저평가 | FDA 독점 기술 | FUTU 유지 |
| 다음 액션 | Q1 실적 확인 후 매수 검토 | **5/5 실적발표** 주목 | 매수 시점 재검토 |

---

::: {.callout-warning}
## 면책 문구
이 프로젝트는 가상 투자 시뮬레이션 목적으로 작성되었습니다. 실제 투자 권유가 아닙니다.
모든 데이터는 yfinance 및 공개 웹소스에서 수집되었으며, 정확성을 보증하지 않습니다.
:::

*Alpha Hunter × Chimera AI | Week 18 종합 보고서 | 2026-05-02*
